! Divvun & Giellatekno - open source grammars for Sámi and other languages
! Copyright © 2000-2010 The University of Tromsø & the Norwegian Sámi Parliament
! http://giellatekno.uit.no & http://divvun.no
!
! This program is free software; you can redistribute and/or modify
! this file under the terms of the GNU General Public License as published by
! the Free Software Foundation, either version 3 of the License, or
! (at your option) any later version. The GNU General Public License
! is found at http://www.gnu.org/licenses/gpl.html. It is
! also available in the file $GTHOME/LICENSE.txt.
!
! Other licensing options are available upon request, please contact
! giellatekno@hum.uit.no or feedback@divvun.no


! ==========================
!! !!!Sublexica for NounRoot
! ==========================

!! Order of triggers:
!! {{{
!! SV|ÁE|ÁI  EA|SC  FCD  WG|CSH  CLEN  VHIGH|VBACK  RVSH|RLEN  SLEN|SVSH  SVLOW
!! }}}


!! !!Table of content
!! * 0. Unclassified lexica
!! * 1. Even-syllable stems
!! ** Two-syllabic
!! ** Four-syllabic even stems
!! * 2. Odd-syllabic stems
!! * 3. Contract stems


!! !!!The lexica themselves


!! !!0. Unclassified lexica


LEXICON KOLME !!= @CODE@ ad hoc three syllable stem > 
3LITTER ; !!= @CODE@



LEXICON nounstems !!= @CODE@: these words should be classified > 
3LITTER ;  !!= @CODE@



!! !!1. Even-syllable stem lexica

LEXICON 2ALGA  !!= __@CODE@__ 2VADDU has CLEN for Sg+Com and Pl+Ill , rlen svlow, ess:- 
 2ALGA_SG ;
 2ALGA_PL ;

LEXICON X_ALGA  !!= __@CODE@__ 
X_ALGA_SG ;
X_ALGA_PL ;


LEXICON 2ALGA_SG !!= __@CODE@__
+N: X_ALGA_SG  ; 
+N+Cmp/SgNom: R ; !áimupoccee
+N+Cmp/SgGen:%^WG%^RLEN%> R ; !
+N+Sg+Nom: VPXsuff12nom ;  ! 
+N+Sg+Gen:%^WG%^RLEN VPXsuff12 ;  ! 
+N+Sg+Acc:%^WG%^RLEN VPXsuff12 ;  ! 
+N+Sg+Nom: VPXsuff3 ;  ! 
+N+Sg+Gen:%^WG%^RLEN VPXsuff3 ;  ! 
+N+Sg+Acc:%^WG%^RLEN VPXsuff3 ;  ! 
+N+Sg+Com:%^WG%^CLEN%>in CPXsuff ;  !
+N+Sg+Ill:%^CSH%>s CPXsuff ; !
+N+Sg+Loc:%^WG%>st CPXsuff ; !
+N+Sg+Com:%^WG%^CLEN%^SVLOW%>in CPXsuff ;  ! 
+N+Ess:%>n CPXsuff ;						! algân
+N:%> Nom_DER ;
+N:%^WG%> Gen_DER ;
+N+Der/Dimin: S_KAANDAS ; !kaandâš nieidâš

LEXICON 2ALGA_PL  !!= __@CODE@__
+N: X_ALGA_PL ;
+N+Cmp/SgNom: R ; !
+N+Cmp/SgGen:%^WG%^RLEN%> R ; !
+N+Cmp/PlGen:%^WG%^RLEN%>i R ; !
+N+Pl+Gen:%^WG%^RLEN%>id CPXsuff ;  !
+N+Pl+Acc:%^WG%^RLEN%>id CPXsuff ;  !
+N+Pl+Com:%^WG%^RLEN%>id CPXsuffCOM ;  !
+N+Pl+Gen:%^WG%^RLEN%>id CPXsuff ;  !
+N+Pl+Acc:%^WG%^RLEN%>id CPXsuff ;  !
+N+Pl+Ill:%^WG%^CLEN%^SVLOW%>id CPXsuff ; ! puvssáid
+N+Pl+Loc:%^WG%^RLEN%>in CPXsuff ; 		! viljâinis
+N+Pl+Com:%^WG%^RLEN%>id CPXsuffCOM ;  !



LEXICON X_ALGA_SG !!= __@CODE@__
+Sg+Nom: K;				 		! sollâ
+Sg+Gen:%^WG%^RLEN K ;     		! aalgâ
+Sg+Acc:%^WG%^RLEN K ;     		! aalgâ
+Sg+Ill:%^CSH%^RLEN%>n K ;		! aalgân puuksân k4s removed CSH
+Sg+Loc:%^WG%^RLEN%>st K ; 		! aalgâst
+Sg+Com:%^WG%^CLEN%^SVLOW%>in  K ;			! algáin
+Sg+Abe:%^WG%>ttáá K ;		! algâttáá
+Ess:%>n K ;						! algân
+Par:%>d K ;						! algâd
!+Pl+Ill:%^WG%^CLEN%^SVLOW%>id K ; ! algáid


LEXICON X_ALGA_PL !!= __@CODE@__
+Ess:%>n K ;						! algân
+Pl+Nom:%^WG%^RLEN%>h K ;  		! puuvsah
+Pl+Gen:%^WG%^RLEN%>i K ;			! puuvsâi 
+Pl+Gen+Use/NG:%^WG%>i K ;  		! puvsâi
+Pl+Acc:%^WG%^RLEN%>id K ; 		! puuvsâid
+Pl+Ill:%^WG%^CLEN%^SVLOW%>id K ; ! puvssáid
+Pl+Loc:%^WG%^RLEN%>in K ; 		! puuvsâin
+Pl+Com:%^WG%>iguin K ;		! puvsâiguin
+Pl+Com+Err/Orth:%^WG%>igijn K ;		! 
+Pl+Abe:%^WG%>ittáá K ;		! puvsâittáá


LEXICON 2SOLLA  !!= __@CODE@__ SM1, RLEN, earlier LLEN !rlen svlow, sgcom/plill:rlen  ess:clen
 2SOLLA_SG ;
 2SOLLA_PL ;

LEXICON X_SOLLA  !!= __@CODE@__ 
 X_SOLLA_SG ;
 X_SOLLA_PL ;


LEXICON 2SOLLA_SG !!= __@CODE@__
+N:   X_SOLLA_SG ;
+N+Cmp/SgNom: R ; !áimupoccee
+N+Cmp/SgGen:%^WG%^RLEN%> R ; !
+N+Sg+Nom: VPXsuff12nom ;  ! 
+N+Sg+Gen:%^WG%^RLEN VPXsuff12 ;  ! 
+N+Sg+Acc:%^WG%^RLEN VPXsuff12 ;  ! 
+N+Sg+Nom: VPXsuff3 ;  ! 
+N+Sg+Gen:%^WG%^RLEN VPXsuff3 ;  ! 
+N+Sg+Acc:%^WG%^RLEN VPXsuff3 ;  ! 
+N+Sg+Ill:%^CSH%>s CPXsuff ; !
+N+Sg+Loc:%^WG%>st CPXsuff ; !
+N+Sg+Com:%^WG%^CLEN%^SVLOW%>in CPXsuff ;  ! 
+Ess:%^CLEN%>n CPXsuff ;				! sollân
+N+Der/Dimin: S_KAANDAS ; !kaandâš nieidâš
+N:%^WG%> Gen_DER ;
+N:%> Nom_DER ;

LEXICON 2SOLLA_PL  !!= __@CODE@__ 
+N: X_SOLLA_PL ;
+N+Cmp/PlGen:%^WG%^RLEN%>i R ; !
+N+Pl+Gen:%^WG%>id CPXsuff ;  !
+N+Pl+Acc:%^WG%>id CPXsuff ;  !
+N+Pl+Ill:%^WG%^RLEN%^SVLOW%>id CPXsuff ; ! sooláid
+N+Pl+Com:%^WG%>id CPXsuffCOM ;  !
+N+Pl+Loc:%^WG%^RLEN%>in CPXsuff ; 		! soolâin


LEXICON X_SOLLA_SG !!= __@CODE@__
+Sg+Nom: K;				 		! sollâ
+Sg+Gen:%^WG%^RLEN K ;     		! soolâ
+Sg+Acc:%^WG%^RLEN K ;     		! soolâ
+Sg+Ill:%^CSH%^RLEN%>n K ;		! soolân
+Sg+Loc:%^WG%^RLEN%>st K ; 		! soolâst
+Sg+Abe:%^WG%>ttáá K ;		! solâttáá
+Sg+Com:%^WG%^RLEN%^SVLOW%>in K ; ! sooláin
+Ess:%^CLEN%>n K ;				! sollân
+Par:%^CLEN%>d K ;				! sollâd


LEXICON X_SOLLA_PL !!= __@CODE@__
+Pl+Nom:%^WG%^RLEN%>h K ;  		! soolah
+Pl+Gen:%^WG%^RLEN%>i K ;			! soolâi 
+Pl+Gen+Use/NG:%^WG%>i K ;  		! solâi
+Pl+Acc:%^WG%^RLEN%>id K ; 		! soolâid
+Pl+Ill:%^WG%^RLEN%^SVLOW%>id K ; ! sooláid
+Pl+Loc:%^WG%^RLEN%>in K ; 		! soolâin
+Pl+Com:%^WG%>iguin K ;		! solâiguin
+Pl+Com+Err/Orth:%^WG%>igijn K ;		! 
+Pl+Abe:%^WG%>ittáá K ;		! solâittáá


LEXICON 2KIEHA !!= __@CODE@__
 2KIEHA_SG ;
 2KIEHA_PL ;

LEXICON X_KIEHA !!= __@CODE@__
X_KIEHA_PL ;
X_KIEHA_SG ;



LEXICON 2KIEHA_SG !!= __@CODE@__
+N: X_KIEHA_SG ;
+N+Cmp/SgNom:%^RVSH%> R ;
+N+Cmp/SgGen:%^WG%> R ;
+N+Cmp/SgNom:  Rhyph ;
+N+Sg+Nom: VPXsuff12nom ;  ! 
+N+Sg+Gen:%^WG VPXsuff12 ;  ! 
+N+Sg+Acc:%^WG VPXsuff12 ;  ! 
+N+Sg+Nom: VPXsuff3 ;  ! 
+N+Sg+Gen:%^WG VPXsuff3 ;  ! 
+N+Sg+Acc:%^WG VPXsuff3 ;  ! 
+N+Sg+Ill:%^CSH%>s CPXsuff ; !
+N+Sg+Loc:%^WG%>st CPXsuff ; !
+N+Sg+Com:%^WG%^SVLOW%>in CPXsuff ;  ! 
+N+Ess:%>n CPXsuff ;						! kiehân 
+N:%^WG%> Gen_DER ;
+N:%^RVSH%> Nom_DER ; !máhulâš


LEXICON 2KIEHA_PL !!= __@CODE@__
+N: X_KIEHA_PL ;
+N+Cmp/SgNom:%^RVSH%> R ; !stihápuuvsah
+N+Pl+Gen:%^WG%>id CPXsuff ;  !
+N+Pl+Acc:%^WG%>id CPXsuff ;  !
+N+Pl+Ill:%^WG%>id CPXsuff ;  !
+N+Pl+Com:%^WG%>id CPXsuffCOM ;  !
+N+Cmp/PlGen:%^WG%>i R ;
+N+Pl+Gen:%^WG%>id CPXsuff ;  !
+N+Pl+Acc:%^WG%>id CPXsuff ;  !
+N+Pl+Com:%^WG%>id CPXsuffCOM ;  !


LEXICON X_KIEHA_SG  !!= __@CODE@__
+Sg+Com:%^WG%^CLEN%^SVLOW%>in K ; ! kievváin
+Ess:%>n K ;						! kiehân 
+Par:%>d K ;						! kiehâd 
 KIEHA_KIELA_SG ;


LEXICON X_KIEHA_PL  !!= __@CODE@__
+Pl+Ill:%^WG%^CLEN%^SVLOW%>id K ; ! kievváid
  X_KIEHA_KIELA_PL ;

LEXICON KIELAonly !!= __@CODE@__ 
:kiel ATTR ; ! suomâ+N+Cmp/SgGen+Cmp#kielâ+A+Attr
:kiel%^RCâ 2KIELA ;

LEXICON 2KIELA !!= __@CODE@__ WG, blank Ill, DLEN, RVSH, SVLOW 
2KIELA_SG ;
2KIELA_PL ;

LEXICON X_KIELA !!= __@CODE@__ WG, blank Ill, DLEN, RVSH, SVLOW 
X_KIELA_SG ;
X_KIELA_PL ;

LEXICON 2KIELA_SG !!= __@CODE@__
+N: X_KIELA_SG ;
+N+Cmp/SgNom:%^RVSH%> R ;
+N+Cmp/SgNom:  Rhyph ;
+N+Cmp/SgGen:%^WG%> R ;
+N+Cmp/PlGen:%^WG%>i R ;
+N+Sg+Nom: VPXsuff12nom ;  ! 
+N+Sg+Gen:%^WG VPXsuff12 ;  ! 
+N+Sg+Acc:%^WG VPXsuff12 ;  !kieđâd, rähisvuođâd
+N+Sg+Nom: VPXsuff3 ;  ! 
+N+Ess:%>n CPXsuff ;  ! eenikielânis
+N+Sg+Gen:%^WG VPXsuff3 ;  ! 
+N+Sg+Acc:%^WG VPXsuff3 ;  ! 
+N+Sg+Ill:%>s CPXsuff ;  ! sajasis ill kirkesvuotâsis
+N+Sg+Loc:%>st CPXsuff ;  !sajestis sajasis ill
+N+Sg+Com:%^WG%^SVLOW%>in CPXsuff ;  ! 
+N+Ess:%^CLEN%>n K ;				! kiellân # puolipitkä > pitkä
+N:%^WG%> Gen_DER ;
+N:%^RVSH%> Nom_DER ;

LEXICON 2KIELA_PL !!= __@CODE@__
+N: X_KIELA_PL ;
+N+Pl+Gen:%^WG%>id CPXsuff ;  !kieđâidis
+N+Pl+Ill:%^WG%>id CPXsuff ;  !kieđâidis
+N+Pl+Loc:%^WG%>in CPXsuff ;  !kieđâidis
+N+Pl+Acc:%^WG%>id CPXsuff ;  !
+N+Pl+Com:%^WG%>id CPXsuffCOM ;  !
+N+Cmp/SgNom:%^RVSH%> R ;
+N+Cmp/SgNom:  Rhyph ;
+N+Cmp/SgGen:%^WG%> R ;
+N+Cmp/PlGen:%^WG%>i R ;


LEXICON X_KIELA_PL !!= __@CODE@__
+Pl+Ill:%^WG%^SVLOW%>id K ; ! kieláid
 X_KIEHA_KIELA_PL ;

LEXICON X_KIELA_SG !!= __@CODE@__
+Sg+Com:%^WG%^SVLOW%>in K ; 		! kieláin
+Par:%^CLEN%>d K ;				! kiellâd # puolipitkä > pitkä
+Ess:%^CLEN%>n K ;				! kiellân # puolipitkä > pitkä
KIEHA_KIELA_SG ;


LEXICON KIEHA_KIELA_SG !!= __@CODE@__
+Sg+Nom: K;				 		! kiehâ
+Sg+Gen:%^WG K ;     				! kievâ
+Sg+Acc:%^WG K ;     				! kievâ
+Sg+Ill:%^CSH%>n K ;					! kiehân
+Sg+Loc:%^WG%>st K ; 				! kievâst
+Sg+Abe:%^WG%^RVSH%>ttáá K ;		! kievâttáá
+Der/Dimin: S_KAANDAS ; !kieđâš

LEXICON X_KIEHA_KIELA_PL !!= __@CODE@__
+Pl+Nom:%^WG%>h K ;  				! kievah
+Pl+Acc:%^WG%>id K ; 				! kievâid
+Pl+Gen:%^WG%>i K ;				! kievâi 
+Pl+Gen+Use/NG:%^WG%^RVSH%>i K ;  		! kievâi
+Pl+Loc:%^WG%>in K ; 				! kievâin
+Pl+Com:%^WG%^RVSH%>iguin K ;		! kievâiguin
+Pl+Com+Err/Orth:%^WG%^RVSH%>igijn K ;		! kievâiguin
+Pl+Abe:%^WG%^RVSH%>ittáá K ;		! kievâittáá



LEXICON 2TELTTA   !!= __@CODE@__
2TELTTA_SG ;
2TELTTA_PL ;

LEXICON X_TELTTA   !!= __@CODE@__
X_TELTTA_SG ;
X_TELTTA_PL ;


LEXICON 2TELTTA_SG !!= __@CODE@__
+N: X_TELTTA_SG ;
+Cmp/SgNom: R ;
+Cmp/SgGen:%^WG%> R ;
+N+Ess:%>n CPXsuff ;					! telttan		
+N+Sg+Nom: VPXsuff12nom ;  ! 
+N+Sg+Gen:%^WG VPXsuff12 ;  ! 
+N+Sg+Acc:%^WG VPXsuff12 ;  ! 
+N+Sg+Nom: VPXsuff3 ;  ! 
+N+Sg+Gen:%^WG VPXsuff3 ;  ! 
+N+Sg+Acc:%^WG VPXsuff3 ;  ! 
+N+Sg+Ill:%^CSH%^RLEN%>s CPXsuff ; !
+N+Sg+Loc:%^WG%>st CPXsuff ; !
+N+Sg+Com:%^WG%^SVLOW%>in CPXsuff ;  ! 
+N:%^WG%> Gen_DER ;
+N:%> Nom_DER ;

LEXICON 2TELTTA_PL !!= __@CODE@__
+N: X_TELTTA_PL ;
+Cmp/PlGen:%^WG%^RLEN%>i R ;
+N+Pl+Gen:%^WG%>id CPXsuff ;  !
+N+Pl+Acc:%^WG%>id CPXsuff ;  !
+N+Pl+Ill:%^WG%>id CPXsuff ;  !
+N+Pl+Loc:%^WG%>in CPXsuff ;  !
+N+Pl+Com:%^WG%>id CPXsuffCOM ;  !

LEXICON X_TELTTA_SG !!= __@CODE@__
+Sg+Nom: K ;    			 	
+Sg+Gen:%^WG K ; 				! telta    		
+Sg+Acc:%^WG K ;     			! telta
+Sg+Ill:%^CSH%^RLEN%>n K ;	! teeltan
+Sg+Loc:%^SV%^SLEN%>st K ; 	! telttaast
+Sg+Com:%>in K; 				! telttain
+Sg+Abe:%^WG%>ttáá K ;		! teltattáá
+Ess:%>n K ;					! telttan		
+Par:%>d K ;					! telttad	

LEXICON X_TELTTA_PL !!= __@CODE@__
+Pl+Nom:%^WG%>h K ; 			! teltah		
+Pl+Gen:%^WG%^RLEN%>i K ; 	! teeltai
+Pl+Gen+Use/NG:%^WG%>i K ; 	! teltai
+Pl+Acc:%^WG%^RLEN%>id K ; 	! teeltaid
+Pl+Ill:%>id K ;				! telttaid
+Pl+Loc:%^WG%>in K ;   		! teltain
+Pl+Com:%^WG%>iguin K ;		! teltaiguin
+Pl+Com+Err/Orth:%^WG%>igijn K ;		! teltaiguin
+Pl+Abe:%^WG%>ittáá K ; 		! teltaittáá

LEXICON 2FADDA  !!= __@CODE@__:  This might be the standard even syllabi lexicon
2FADDA_SG ;
2FADDA_PL ;

LEXICON X_FADDA !!= __@CODE@__
X_FADDA_PL ;
X_FADDA_SG ;

LEXICON 2FADDA_SG !!= __@CODE@__
+N: X_FADDA_SG ;
+N+Cmp/SgNom: R ;
+N+Cmp/SgGen:%^WG%^RLEN%> R ;
+N+Sg+Nom: VPXsuff12nom ;  ! 
+N+Sg+Gen:%^WG%^RLEN VPXsuff12 ;  ! 
+N+Sg+Acc:%^WG%^RLEN VPXsuff12 ;  ! 
+N+Sg+Nom: VPXsuff3 ;  ! 
+N+Sg+Gen:%^WG%^RLEN VPXsuff3 ;  ! 
+N+Sg+Acc:%^WG%^RLEN VPXsuff3 ;  ! 
+N+Sg+Ill:%^CSH%^RLEN%>s CPXsuff ; !
+N+Sg+Loc:%^WG%>st CPXsuff ; !
+N+Sg+Com:%^WG%^SVLOW%>in CPXsuff ;  ! 
+N+Ess:%>n CPXsuff ;               ! kissán
+N:%^WG%> Gen_DER ;
+N:%> Nom_DER ;

LEXICON 2FADDA_PL  !!= __@CODE@__
+N: X_FADDA_PL ;
+N+Cmp/PlGen:%^WG%^RLEN%>i R ;
+N+Pl+Gen:%^WG%>id CPXsuff ;  !
+N+Pl+Acc:%^WG%>id CPXsuff ;  !
+N+Pl+Ill:%^WG%>id CPXsuff ;  !
+N+Pl+Loc:%^WG%>in CPXsuff ;  !
+N+Pl+Com:%^WG%>id CPXsuffCOM ;  !

LEXICON X_FADDA_SG !!= __@CODE@__
+Sg+Nom: K ;               ! kissá
+Sg+Gen:%^WG%^RLEN K ;     ! fáádá, ráávsá
+Sg+Acc:%^WG%^RLEN K ;     ! fáádá, ráávsá
+Sg+Ill:%^CSH%^RLEN%>n K ;      ! kiisán CSH?
+Sg+Loc:%^WG%^RLEN%>st K ; ! fáádást, ráávsást
+Sg+Com:%^WG%^CLEN%>in K ; ! kissáin, rávssáin, fáddáin DIFFERS FROM KUTKA
+Sg+Abe:%^WG%>ttáá K ;     ! kisáttáá 
+Ess:%>n K ;               ! kissán
+Par:%>d K ;               ! kissád

LEXICON X_FADDA_PL !!= __@CODE@__
+Pl+Nom:%^WG%^RLEN%>h K ;  ! fáádáh, ráávsáh
+Pl+Gen+Use/NG:%^WG%>i K ;     ! fáádá, ráávsá
+Pl+Gen:%^WG%^RLEN%>i K ;  ! fáádái, ráávsái
+Pl+Acc:%^WG%^RLEN%>id K ; ! fáádáid, ráávsáid
+Pl+Ill:%^WG%^CLEN%>id K ; ! kissáid, rávssáid, fáddáid
+Pl+Loc:%^WG%^RLEN%>in K ; ! fáádáin, ráávsáin
+Pl+Com:%^WG%>iguin K ;    ! kisáiguin 
+Pl+Com+Err/Orth:%^WG%>igijn K ;    ! kisáiguin 
+Pl+Abe:%^WG%>ittáá K ;    ! kisáittáá  


LEXICON 2KISSA !!= __@CODE@__  No root vowel lengthening
2KISSA_SG ;
2KISSA_PL ;

LEXICON X_KISSA !!= __@CODE@__  
X_KISSA_SG ;
X_KISSA_PL ;


LEXICON 2KISSA_SG !!= __@CODE@__
+N: X_KISSA_SG ;
+N+Cmp/SgNom: R ;
+N+Cmp/SgGen:%^WG%> R ;
+N+Sg+Nom: VPXsuff12nom ;  ! 
+N+Sg+Gen:%^WG VPXsuff12 ;  ! 
+N+Sg+Acc:%^WG VPXsuff12 ;  ! 
+N+Sg+Nom: VPXsuff3 ;  ! 
+N+Sg+Gen:%^WG VPXsuff3 ;  ! 
+N+Sg+Acc:%^WG VPXsuff3 ;  ! 
+N+Sg+Ill:%^CSH%^RLEN%>s CPXsuff ; !
+N+Sg+Loc:%^WG%>st CPXsuff ; !
+N+Sg+Com:%^WG%^SVLOW%>in CPXsuff ;  ! 
+N+Ess:%^CLEN%>n CPXsuff ;         ! kissán
+N:%^WG%> Gen_DER ;
+N:%> Nom_DER ;

LEXICON 2KISSA_PL !!= __@CODE@__
+N: X_KISSA_PL ;
+N+Cmp/PlGen:%^WG%>i R ;
+N+Pl+Gen:%^WG%>id CPXsuff ;  !
+N+Pl+Acc:%^WG%>id CPXsuff ;  !
+N+Pl+Ill:%^WG%>id CPXsuff ;  !
+N+Pl+Ill:%^WG%>in CPXsuff ;  !
+N+Pl+Com:%^WG%>in CPXsuff ;  !
+N+Pl+Com:%^WG%>id CPXsuffCOM ;  !

LEXICON X_KISSA_SG !!= __@CODE@__
+Sg+Nom: K ;               ! kissá
+Sg+Gen:%^WG K ;           ! kiṣá
+Sg+Acc:%^WG K ;           ! kiṣá
+Sg+Ill:%^CSH%^RLEN%>n K ;      ! kiiṣán
+Sg+Loc:%^SV%^WG%^CLEN%^SLEN%>st K ; ! kissáást
+Sg+Com:%^WG%^CLEN%>in K ; ! kissáin
+Sg+Abe:%^WG%>ttáá K ;     ! kiṣáttáá 
+Ess:%^CLEN%>n K ;         ! kissán
+Par:%^CLEN%>d K ;         ! kissád

LEXICON X_KISSA_PL !!= __@CODE@__
+Pl+Nom:%^WG%>h K ;        ! kiṣáh
+Pl+Gen:%^WG%>i K ;        ! kiṣái
+Pl+Acc:%^WG%^CLEN%>id K ; ! kissáid
+Pl+Ill:%^WG%^CLEN%>id K ; ! kissáid
+Pl+Loc:%^WG%>in K ; ! kiṣáin
+Pl+Com:%^WG%>iguin K ;    ! kiṣáiguin 
+Pl+Com+Err/Orth:%^WG%>igijn K ;    ! kiṣáiguin 
+Pl+Abe:%^WG%>ittáá K ;    ! kiṣáittáá  

LEXICON 2TAHO !!= __@CODE@__ only for taho, similar to 2LAJO except from Pl+Ill, almost similar to 2SPAHA
+N: X_LAJO_TAHO_SG ;
+N: X_LAJO_TAHO_PL ;
+N+Sg+Com:%^WG%^CLEN%>in K ;  !tavoin
+N+Sg+Loc:%^SV%^WG%^CLEN%^SLEN%>st K ;  !tavvoost+N+Pl+Ill:%^WG%^CLEN%>id K ;  !tavvoid
+N+Pl+Ill:%^WG%^CLEN%>id K ;  !tavvoid
+N+Cmp/SgNom: R ;
+N+Cmp/SgGen:%^WG%> R ;
+N:%^WG%> Gen_DER ;
+N:%> Nom_DER ;


LEXICON 2LAJO  !!= __@CODE@__
2LAJO_SG ;
2LAJO_PL ;

LEXICON X_LAJO  !!= __@CODE@__
X_LAJO_SG ;
X_LAJO_PL ;


LEXICON 2LAJO_SG !!= __@CODE@__
+N:  X_LAJO_SG ;
+N+Cmp/SgNom: R ;
+N+Cmp/SgGen:%^WG%> R ;
+N+Sg+Nom: VPXsuff12nom ;  ! 
+N+Sg+Gen:%^WG VPXsuff12 ;  ! 
+N+Sg+Acc:%^WG VPXsuff12 ;  ! 
+N+Sg+Nom: VPXsuff3 ;  ! 
+N+Sg+Gen:%^WG VPXsuff3 ;  ! 
+N+Sg+Acc:%^WG VPXsuff3 ;  ! 
+N+Sg+Ill:%^CSH%^RLEN%>s CPXsuff ; !
+N+Sg+Loc:%^WG%>st CPXsuff ; !
+N+Sg+Com:%^WG%>in CPXsuff ;  ! 
+N:%^WG%> Gen_DER ;
+N:%> Nom_DER ;

LEXICON 2LAJO_PL !!= __@CODE@__
+N: X_LAJO_PL ;
+N+Cmp/PlGen:%^WG%>i R ;
+N+Pl+Gen:%^WG%>id CPXsuff ;  !
+N+Pl+Acc:%^WG%>id CPXsuff ;  !
+N+Pl+Ill:%^WG%>id CPXsuff ;  !
+N+Pl+Loc:%^WG%>in CPXsuff ;  !
+N+Pl+Com:%^WG%>id CPXsuffCOM ;  !

LEXICON X_LAJO_SG !!= __@CODE@__
+Sg+Com:%^WG%>in K ;  !lajoin
+Sg+Loc:%^SV%^WG%^RLEN%^SLEN%>st K ;  !laajoost
+Sg+Com:%^WG%>in K ;  !lajoin
X_LAJO_TAHO_SG ;

LEXICON X_LAJO_PL !!= __@CODE@__
+Pl+Ill:%^WG%>id K ;  !lajoid
+Pl+Com:%^WG%>iguin K ;  !lajoiguin
X_LAJO_TAHO_PL ;

LEXICON X_LAJO_TAHO_SG !!= __@CODE@__
+Sg+Nom: K ;  !laj̣o
+Sg+Gen:%^WG K ;  !lajo
+Sg+Acc:%^WG K ;  !lajo
+Sg+Ill:%^CSH%>n    K ;   !laj̣on
+Sg+Abe:%^WG%>ttáá K ;  !lajottáá
+Ess:%^SV%^CLEN%^SLEN%>n    K ;  !laijoon
+Par:%^SV%^CLEN%^SLEN%>d    K ; !laijood

LEXICON X_LAJO_TAHO_PL !!= __@CODE@__
+Pl+Nom:%^WG%>h K ;  !lajoh
+Pl+Gen:%^WG%>i K ;  !lajoi
+Pl+Acc:%^WG%>id K ;  !lajoid
+Pl+Loc:%^WG%>in K ; !lajoin
+Pl+Com:%^WG%>iguin K ;  !lajoiguin
+Pl+Com+Err/Orth:%^WG%>igijn K ;  !lajoiguin
+Pl+Abe:%^WG%>ittáá K ;!lajoittáá

LEXICON 2NJUNE !!= __@CODE@__ almost similar to 2LAJO
2NJUNE_SG ;
2NJUNE_PL ;

LEXICON X_NJUNE !!= __@CODE@__ almost similar to 2LAJO
X_NJUNE_SG ;
X_NJUNE_PL ;


LEXICON 2NJUNE_SG !!= __@CODE@__
+N: X_NJUNE_SG ;
+N+Cmp/SgNom: R ;
+N+Cmp/SgGen:%^WG%> R ;
+N+Sg+Nom: VPXsuff12nom ; 
+N+Sg+Gen:%^CSH%^EA VPXsuff12 ; 
+N+Sg+Acc:%^CSH%^EA VPXsuff12 ; 
+N+Sg+Nom: VPXsuff3 ;  
+N+Sg+Gen:%^WG VPXsuff3 ;  
+N+Sg+Acc:%^WG VPXsuff3 ;  !sajes
+N+Sg+Loc:%^WG%>st CPXsuff ;  !sajestis sajasis ill
+N+Sg+Ill:%^CSH%^EA%>s CPXsuff ;  !  juksosis ill
+N:%^WG%> Gen_DER ;
+N:%> Nom_DER ;

LEXICON 2NJUNE_PL !!= __@CODE@__
+N: X_NJUNE_PL ;
+N+Cmp/PlGen:%^WG%^RLEN%>i R ;
+N+Pl+Gen:%^WG%>id CPXsuff ;  !párnáidis
+N+Pl+Acc:%^WG%>id CPXsuff ;  !párnáidis
+N+Pl+Ill:%^WG%>id CPXsuff ;  !párnáidis
+N+Pl+Loc:%^WG%>in CPXsuff ;  !párnáidis
+N+Pl+Com:%^WG%>id CPXsuffCOM ;  !párnáidiskuin
+N+Sg+Com:%^WG%>in CPXsuff ;  ! 

LEXICON X_NJUNE_SG !!= __@CODE@__
+Sg+Nom: K ;						! njuṇe
+Sg+Gen:%^WG K ;					! njune
+Sg+Acc:%^WG K ;					! njune
+Sg+Ill:%^CSH%^EA%>n K ;				! njuṇán # stem e>á
+Sg+Loc:%^SV%^WG%^RLEN%^SLEN%>st K ;	! njuuneest # earlier also%^RVL
!+Sg+Com:%^WG%^CLEN%>in K ;		! njunnijn # MM + MLO hardcording
+Sg+Com:%^WG%^RLEN%>in K ;		! njuunijn # KORP, MLO+MM
+Sg+Abe:%^WG%>ttáá K ;		! njunettáá
+Ess:%^SV%^CLEN%^SLEN%>n K ;			! njunneen
+Ess:%^SV%^CLEN%^SLEN%>n CPXsuff ;			! njunneen
+Par:%^SV%^CLEN%^SLEN%>d K ;			! njunneed

LEXICON X_NJUNE_PL !!= __@CODE@__
+Pl+Nom:%^WG%>h K ;					! njuneh
+Pl+Gen:%^WG%^RLEN%>i K ;			! njuunij  #stem e > i suff i > j
+Pl+Gen+Use/NG:%^WG%>i K ;			! njunij 	# stem e > i in > jn
+Pl+Acc:%^WG%^RLEN%>id K ;		! njuunijd  # stem e > i in > jn
+Pl+Ill:%^WG%^RLEN%>id K ;		! njuunijd  # stem e > i in > jn
+Pl+Loc:%^WG%^RLEN%>in K ;		! njuunijn  # stem e > i in > jn
+Pl+Com:%^WG%>iguin	K ;		! njunijguin # stem e > i in > jn
+Pl+Com+Err/Orth:%^WG%>igijn	K ;		! njunijguin # stem e > i in > jn
+Pl+Abe:%^WG%>ittáá K ;		! njunijttáá # stem e > i in > jn

LEXICON 2ALME !!= __@CODE@__
+N+Pl+Ill:%^WG%^RLEN%>id K ; 		! oolmijd
2ALGE ;

LEXICON 2ALGE !!= __@CODE@__
2ALGE_SG ;
2ALGE_PL ;

LEXICON X_ALGE !!= __@CODE@__
X_ALGE_SG ;
X_ALGE_PL ;


LEXICON 2ALGE_SG !!= __@CODE@__
+N: X_ALGE_SG ;
+N+Cmp/SgNom: R ;
+N+Cmp/SgGen:%^WG%> R ;
+N+Sg+Nom:%^EA VPXsuff12nom ;  ! 
+N+Sg+Gen:%^CSH%^EA VPXsuff12 ;  ! 
+N+Sg+Acc:%^CSH%^EA VPXsuff12 ;  !loddád
+N+Sg+Nom: VPXsuff3 ;  ! 
+N+Sg+Gen:%^WG VPXsuff3 ;  ! 
+N+Sg+Acc:%^WG VPXsuff3 ;  ! 
+N+Ess:%>n CPXsuff ; 			! algen
+N:%^WG%> Gen_DER ; !
+N:%> Nom_DER ;

LEXICON 2ALGE_PL !!= __@CODE@__
+N: X_ALGE_PL ;
+N+Cmp/PlGen:%^WG%^RLEN%>i R ;
+N+Sg+Ill:%^CSH%^EA%>s CPXsuff ;  !  juksosis ill
+N+Sg+Loc:%^WG%^CLEN%>st CPXsuff ;  ! 
+N+Sg+Com:%^WG%^CLEN%>in CPXsuff ;  ! 
+N+Pl+Gen:%^WG%^CLEN%>id CPXsuff ;  !párnáidis čolmijdis
+N+Pl+Acc:%^WG%^CLEN%>id CPXsuff ;  !párnáidis
+N+Pl+Ill:%^WG%^CLEN%>id CPXsuff ;  !párnáidis
+N+Pl+Loc:%^WG%^CLEN%>in CPXsuff ;  !párnáidis
+N+Pl+Com:%^WG%^CLEN%>id CPXsuffCOM ;  !párnáidiskuin

LEXICON X_ALGE_SG !!= __@CODE@__
+Sg+Nom: K ;						! alge
+Sg+Gen:%^WG K ; 					! alge
+Sg+Acc:%^WG K ; 					! alge
+Sg+Ill:%^CSH%^RLEN%^EA%>n K ; 	! aalgan
+Sg+Loc:%^SV%^WG%^CLEN%^SLEN%>st K ; 	! algeest
+Sg+Com:%^WG%^CLEN%>in K ; 		! olgijn 
+Sg+Abe:%^WG%>ttáá K ; 		! algettáá
+Ess:%>n K ; 			! algen
+Par:%>d K ; 			! alged

LEXICON X_ALGE_PL !!= __@CODE@__
+Pl+Nom:%^WG%>h K ; 				! algeh
+Pl+Gen+Use/NG:%^WG%>i K ; 				! olgij 
+Pl+Gen:%^WG%^RLEN%>i K ; 		! oolgij
+Pl+Acc:%^WG%^RLEN%>id K ; 		! oolgijd 
+Pl+Ill:%^WG%^CLEN%>id K ; 		! olgijd
+Pl+Loc:%^WG%^RLEN%>in K ; 		! oolgijn
+Pl+Com:%^WG%>iguin K ; 		! olgijguin
+Pl+Com+Err/Orth:%^WG%>igijn K ; 		! olgijguin
+Pl+Abe:%^WG%>ittáá K ;		! olgijttáá

LEXICON 2NIJBE !!= __@CODE@__ 
2NIJBE_SG ;
2NIJBE_PL ;

LEXICON X_NIJBE !!= __@CODE@__ 
X_NIJBE_SG ;
X_NIJBE_PL ;


LEXICON 2NIJBE_SG !!= __@CODE@__
+N: X_NIJBE_SG ;
+N+Cmp/SgNom: R ;
+N+Cmp/SgGen:%^WG%^RLEN%> R ;
+N+Cmp/PlGen:%^WG%^RLEN%>i R ;
+N+Ess:%>n CPXsuff ; 			! nijben
+N+Sg+Nom:%^EA VPXsuff12nom ;  ! 
+N+Sg+Gen:%^CSH%^RLEN%^EA VPXsuff12 ;  ! 
+N+Sg+Acc:%^CSH%^RLEN%^EA VPXsuff12 ;  ! 
+N+Sg+Nom: VPXsuff3 ;  ! 
+N+Sg+Gen:%^WG%^RLEN VPXsuff3 ;  ! 
+N+Sg+Acc:%^WG%^RLEN VPXsuff3 ;  ! 
+N+Sg+Ill:%^CSH%^RLEN%^EA%>s CPXsuff ; !
+N+Sg+Loc:%^WG%>st CPXsuff ; !
+N+Sg+Com:%^WG%>in CPXsuff ;  ! 
+N:%^WG%> Gen_DER ;
+N:%> Nom_DER ;

LEXICON 2NIJBE_PL !!= __@CODE@__
+N: X_NIJBE_PL ;
+N+Pl+Gen:%^WG%>id CPXsuff ;  !
+N+Pl+Acc:%^WG%>id CPXsuff ;  !
+N+Pl+Ill:%^WG%>id CPXsuff ;  !
+N+Pl+Loc:%^WG%>in CPXsuff ;  !
+N+Pl+Com:%^WG%>id CPXsuffCOM ;  !


LEXICON X_NIJBE_SG !!= __@CODE@__
+Sg+Nom: K ;						! nijbe 
+Sg+Gen:%^WG%^RLEN K ; 			! niijbe
+Sg+Acc:%^WG%^RLEN K ; 			! niijbe
+Sg+Ill:%^CSH%^RLEN%^EA%>n K ; 	! niijbán
+Sg+Loc:%^WG%^RLEN%>st K ; 	! niijbest
+Sg+Com:%^WG%^CLEN%>in K ; 			! nijbijn 
+Sg+Abe:%^WG%>ttáá K ; 		! nijbettáá
+Ess:%>n K ; 			! nijben
+Par:%>d K ; 			! nijbed

LEXICON X_NIJBE_PL !!= __@CODE@__
+Pl+Nom:%^WG%^RLEN%>h K ; 				! niijbeh
+Pl+Gen:%^WG%^RLEN%>i K ; 		! niijbij
+Pl+Acc:%^WG%^RLEN%>id K ; 		! niijbijd 
+Pl+Ill:%^WG%^CLEN%>id K ; 		! nijbijd
+Pl+Loc:%^WG%^RLEN%>in K ; 		! niijbijn
+Pl+Com:%^WG%>iguin K ; 		! nijbijguin
+Pl+Com+Err/Orth:%^WG%>igijn K ; 		! nijbijguin
+Pl+Abe:%^WG%>ittáá K ;		! nijbijttáá


LEXICON 2VAHE !!= __@CODE@__
2VAHE_SG ;
2VAHE_PL ;

LEXICON X_VAHE!!= __@CODE@__
X_VAHE_SG ;
X_VAHE_PL ;


LEXICON 2VAHE_SG !!= __@CODE@__
+N: X_VAHE_SG ;
+N+Cmp/SgNom: R ;
+N+Cmp/SgGen:%^WG%> R ;
+N+Cmp/PlGen:%^WG%^RLEN%>i R ;
+N+Ess:%^SV%^CLEN%^SLEN%>n CPXsuff ; 			! vahheen
+N+Sg+Nom:%^EA VPXsuff12nom ;  ! 
+N+Sg+Gen:%^CSH%^EA VPXsuff12 ;  ! 
+N+Sg+Acc:%^CSH%^EA VPXsuff12 ;  ! 
+N+Sg+Nom: VPXsuff3 ;  ! 
+N+Sg+Gen:%^WG VPXsuff3 ;  ! 
+N+Sg+Acc:%^WG VPXsuff3 ;  ! 
+N+Sg+Ill:%^CSH%^EA%>s CPXsuff ; !
+N+Sg+Loc:%^WG%>st CPXsuff ; !
+N+Sg+Com:%^WG%>in CPXsuff ;  ! 
+N:%^WG%> Gen_DER ;
+N:%> Nom_DER ;

LEXICON 2VAHE_PL !!= __@CODE@__
+N: X_VAHE_PL ;
+N+Pl+Gen:%^WG%>id CPXsuff ;  !
+N+Pl+Acc:%^WG%>id CPXsuff ;  !
+N+Pl+Ill:%^WG%>id CPXsuff ;  !
+N+Pl+Loc:%^WG%>in CPXsuff ;  !
+N+Pl+Com:%^WG%>id CPXsuffCOM ;  !

LEXICON X_VAHE_SG !!= __@CODE@__
+Sg+Nom: K ; 						! vahe
+Sg+Gen:%^WG K ;					! vave
+Sg+Acc:%^WG K ;					! vave
+Sg+Ill:%^CSH%^EA%>n K ; 				! vahan
+Sg+Loc:%^SV%^WG%^CLEN%^SLEN%>st K ; 	! vavveest
+Sg+Com:%^WG%^CLEN%>in K ; 		! vovvijn
+Sg+Abe:%^WG%>ttáá K ; 			! vavettáá
+Ess:%^SV%^CLEN%^SLEN%>n K ; 			! vahheen
+Par:%^SV%^CLEN%^SLEN%>d K ; 		! vahheed

LEXICON X_VAHE_PL !!= __@CODE@__
+Pl+Nom:%^WG%>h K ; 				! vaveh
+Pl+Gen:%^WG%^RLEN%>i K ; 		! voovij
+Pl+Gen+Use/NG:%^WG%>i K ; 				! vovij
+Pl+Acc:%^WG%^RLEN%>id K ; 		! voovijd
+Pl+Ill:%^WG%^CLEN%>id K ; 		! vovvijd
+Pl+Loc:%^WG%^RLEN%>in K ; 		! voovijn
+Pl+Com:%^WG%>iguin K ; 		! vovijguin
+Pl+Com+Err/Orth:%^WG%>igijn K ; 		! vovijguin
+Pl+Abe:%^WG%>ittáá K ; 		! vovijttáá



LEXICON 2KUMPPI  !!= __@CODE@__ i-i-i > 2SOLLA (?); MLO: no, difference in sg Com and pl Ill
2KUMPPI_SG ;
2KUMPPI_PL ;

LEXICON X_KUMPPI  !!= __@CODE@__ i-i-i > 2SOLLA (?); MLO: no, difference in sg Com and pl Ill
X_KUMPPI_SG ;
X_KUMPPI_PL ;


LEXICON 2KUMPPI_SG!!= __@CODE@__
+N:  X_KUMPPI_SG ;
+N+Cmp/SgNom: R ;
+N+Cmp/SgGen:%^WG%^RLEN%> R ;
+Sg+Nom:%^EA VPXsuff12nom ;  ! 
+Sg+Gen:%^CSH%^RLEN%^EA VPXsuff12 ;  ! 
+Sg+Acc:%^CSH%^RLEN%^EA VPXsuff12 ;  ! 
+Sg+Nom: VPXsuff3 ;  ! 
+Sg+Gen:%^WG%^RLEN VPXsuff3 ;  ! 
+Sg+Acc:%^WG%^RLEN VPXsuff3 ;  ! 
+Sg+Ill:%^CSH%^RLEN%^EA%>s CPXsuff ; !
+Sg+Loc:%^WG%>st CPXsuff ; !
+Sg+Com:%^WG%>in CPXsuff ;  ! 
+Ess:%>n CPXsuff ; 							! kumppin
+N:%^WG%> Gen_DER ;
+N:%> Nom_DER ;


LEXICON 2KUMPPI_PL !!= __@CODE@__  plurals for 2KUMPPI
+N: X_KUMPPI_PL ;
+N+Cmp/PlGen:%^WG%^RLEN%>i R ;
+N+Cmp/SgNom: R ;                      ! kumppi 
+N+Cmp/SgGen:%^WG%^RVSH%> R ;          ! kumpi 
+N+Cmp/PlGen:%^WG%^RVSH%>i R ;          ! kumpi 
+N+Pl+Gen:%^WG%>id CPXsuff ;  !
+N+Pl+Acc:%^WG%>id CPXsuff ;  !
+N+Pl+Ill:%^WG%>id CPXsuff ;  !
+N+Pl+Loc:%^WG%>in CPXsuff ;  !
+N+Pl+Com:%^WG%>id CPXsuffCOM ;  !

LEXICON X_KUMPPI_SG!!= __@CODE@__
+Sg+Nom: K ;							! kumppi
+Sg+Gen:%^WG%^RLEN K ; 				! kuumpi
+Sg+Acc:%^WG%^RLEN K ; 				! kuumpi
+Sg+Ill:%^CSH%^RLEN%>n K ; 				! kuumpin
+Sg+Loc:%^WG%^RLEN%>st K ; 			! kuumpist
+Sg+Com:%^WG%^CLEN%>in K ; 			! kumppijn 
+Sg+Abe:%^WG%>ttáá K ; 			! kumpittáá
+Ess:%>n K ; 							! kumppin
+Par:%>d K ; 							! kumppid

LEXICON X_KUMPPI_PL !!= __@CODE@__  plurals for 2KUMPPI
+Pl+Nom:%^WG%^RLEN%>h K ;            ! kuumpih
+Pl+Gen:%^WG%^RLEN%>i K ;            ! kuumpij
+Pl+Gen+Use/NG:%^WG%^RVSH%>i K ;            ! kumpij
+Pl+Acc:%^WG%^RLEN%>id K ;           ! kuumpijd
+Pl+Ill:%^WG%^CLEN%^SVLOW%>id K ;    ! kumppijd
+Pl+Loc:%^WG%^RLEN%>in K ;           ! kuumpijn
+Pl+Com:%^WG%^RVSH%>iguin K ;        ! kumpijguin
+Pl+Com+Err/Orth:%^WG%^RVSH%>igijn K ;        ! kumpijguin
+Pl+Abe:%^WG%^RVSH%>ittáá K ;        ! kumpijttáá


LEXICON 2SAAMI   !!= __@CODE@__ to 2LAAVU after fix in twolc?  saämijn > saamijn when %^WG%^CLEN%^SVLOW
2SAAMI_SG ;
2SAAMI_PL ;

LEXICON X_SAAMI   !!= __@CODE@__ to 2LAAVU after fix in twolc?  saämijn > saamijn when %^WG%^CLEN%^SVLOW
X_SAAMI_SG ;
X_SAAMI_PL ;


LEXICON 2SAAMI_SG!!= __@CODE@__
+N: X_SAAMI ;
+N+Cmp/SgNom:%^RVSH%> R ;
+N+Cmp/SgGen:%^RVSH%> R ;
!+N+Cmp/PlGen:%^CSH%>i R ; ! MLO: seems to me that this is unnecessary
+N+Sg+Nom:%^CLEN%^EA VPXsuff12nom ;  !uábbám uábbád
+N+Sg+Gen:%^CSH%^EA VPXsuff12 ;  !
+N+Sg+Acc:%^CSH%^EA VPXsuff12 ;  !
+N+Sg+Nom:%^CLEN VPXsuff3 ;  !
+N+Sg+Gen:%^WG VPXsuff3 ;  !
+N+Sg+Acc:%^WG VPXsuff3 ;  !
+N+Sg+Ill:%^EA%>s CPXsuff ; !
+N+Sg+Loc:%^WG%>st CPXsuff ;  !pargostis
+N+Sg+Com:%^WG%>in CPXsuff ;  !
+Ess:%^CLEN%>n  CPXsuff ;          ! säämmin
+N:%^WG%> Gen_DER ; !hámálâš
+N:%> Nom_DER ;

LEXICON 2SAAMI_PL   !!= __@CODE@__ plurals for 2SAAMI
+N: X_SAAMI_PL ;
+N+Cmp/SgNom:%^RVSH%> R ;
+N+Cmp/SgGen:%^WG%^RVSH%> R ;
+N+Cmp/PlGen:%^WG%>i R ;
+N+Pl+Loc:%^WG%>in CPXsuff ;  !
+N+Pl+Gen:%^WG%>id CPXsuff ;  !
+N+Pl+Acc:%^WG%>id CPXsuff ;  !
+N+Pl+Ill:%^WG%>id CPXsuff ;  !
+N+Pl+Loc:%^WG%>in CPXsuff ;  !
+N+Pl+Com:%^WG%>id CPXsuffCOM ;  !

LEXICON X_SAAMI_SG   !!= __@CODE@__ to 2LAAVU after fix in twolc?  saämijn > saamijn when %^WG%^CLEN%^SVLOW
+Sg+Nom: K ;                 ! säämi,
+Sg+Gen:%^WG K ;          ! säämi,
+Sg+Acc:%^WG K ;      ! säämi,
+Sg+Ill:%^CSH%^EA%>n K ;          ! sáámán ä>á !, 
+Sg+Loc:%^WG%>st K ;         ! säämist
+Sg+Com:%^WG%^RLEN%>in   K ;       ! saamijn  # please add ä > a _ ij (twolc)
+Sg+Abe:%^WG%^RVSH%>ttáá  K ; ! sämittáá
+Ess:%^CLEN%>n  K ;          ! säämmin
+Par:%^CLEN%>d K ;           ! säämmid

LEXICON X_SAAMI_PL   !!= __@CODE@__ plurals for 2SAAMI
+Pl+Nom:%^WG%>h K ;          ! säämih
+Pl+Gen:%^WG%>i K ;          ! saamij
+Pl+Gen+Use/NG:%^WG%^RVSH%>i K ;    ! samij
+Pl+Acc:%^WG%>id K ;         ! saamijd
+Pl+Ill:%^WG%>id K ;         ! saamijd
+Pl+Loc:%^WG%>in K ;         ! saamijn
+Pl+Com:%^WG%^RVSH%>iguin K ; ! samijguin
+Pl+Com+Err/Orth:%^WG%^RVSH%>igijn K ; ! samijguin
+Pl+Abe:%^WG%^RVSH%>ittáá K ; ! samijttáá


LEXICON 2CAACI !!= __@CODE@__ WG, Ill EA, Com CLEN SVLOW, Ess CLEN
+N+Ess:%^CLEN%>n K ;               ! čääccin
+N+Ess:%^CLEN%>n CPXsuff ;               ! čääccin
+N+Par:%^CLEN%>d K ;               ! čääccid 
+N+Ess+Err/Orth:%>n K ;               ! eečin +Err/Orth?
+N+Par+Err/Orth:%>d K ;               !   +Err/Orth?
CAACI_VYEHI_SG ;
2CAACI_VYEHI_PL ;

LEXICON 2VYEHI !!= __@CODE@__ WG, Ill EA, Com CLEN SVLOW, Ess without CLEN
2VYEHI_SG ;
2CAACI_VYEHI_PL ;


LEXICON X_VYEHI !!= __@CODE@__ WG, Ill EA, Com CLEN SVLOW, Ess without CLEN
X_VYEHI_SG ;
X_CAACI_VYEHI_PL ;

LEXICON 2VYEHI_SG !!= __@CODE@__ WG, Ill EA, Com CLEN SVLOW, Ess without CLEN
+N: X_VYEHI_SG ;
+N+Ess:%>n CPXsuff ;               ! vyehin
CAACI_VYEHI_SG ;

LEXICON X_VYEHI_SG!!= __@CODE@__
+Ess:%>n K ;               ! vyehin
+Par:%>d K ;               ! vyehid 
  X_CAACI_VYEHI_SG ;

LEXICON CAACI_VYEHI_SG !!= __@CODE@__ WG, Ill EA, Com CLEN SVLOW, Ess CLEN
+N:  X_CAACI_VYEHI_SG ;
+N+Cmp/SgNom:%^RVSH%> R ; !čäcipoccee
+N+Cmp/SgNom:%^RVSH%>  Rhyph ; !
+N+Cmp/SgGen:%^WG%> R ; !
+N+Cmp/SgGen:%^WG%>i R ; !
+N+Sg+Nom:%^CLEN%^EA VPXsuff12nom ;         ! iäččád iäččám iäččán
+N+Sg+Gen:%^CSH%^EA VPXsuff12 ;         ! iäčán eejis
+N+Sg+Acc:%^CSH%^EA VPXsuff12 ;         ! iäčán 
+N+Sg+Nom:%^WG VPXsuff3 ;         ! iäčán eejis
+N+Sg+Gen:%^WG VPXsuff3 ;         ! iäčán eejis
+N+Sg+Acc:%^WG VPXsuff3 ;         ! iäčán 
+N+Sg+Com:%^WG%^CLEN%^SVLOW%>in CPXsuff ;  !
+N:%^WG%^RVSH%> Gen_DER ; !iäčálâš OBS
+N:%> Nom_DER ;

LEXICON 2CAACI_VYEHI_PL !!= __@CODE@__ WG, Ill EA, Com CLEN SVLOW, Ess CLEN
+N: X_CAACI_VYEHI_PL ;
+N+Pl+Loc:%^WG%^CLEN%^SVLOW%>in CPXsuff ;  !ejistis ejistâd
+N+Sg+Ill:%^CLEN%^EA%>s CPXsuff ; !iäččásis iäččásâd iäččásân
+N+Sg+Loc:%>st CPXsuff ;  !sajestis 
+N+Ess:%^CLEN%>n CPXsuff ;
+N+Pl+Gen:%^WG%>id CPXsuff ;  !párnáidis
+N+Pl+Acc:%^WG%>id CPXsuff ;  !párnáidis
+N+Pl+Ill:%^WG%>id CPXsuff ;  !párnáidis
+N+Pl+Com:%^WG%>id CPXsuffCOM ;  !párnáidiskuin

LEXICON X_CAACI_VYEHI_SG !!= __@CODE@__
+Sg+Nom: K ;               ! čääci
+Sg+Gen:%^WG K ;     ! čääsi
+Sg+Acc:%^WG K ;     ! čääsi
+Sg+Ill:%^CSH%^EA%>n K ;      ! čáácán
+Sg+Loc:%^WG%>st K ; ! čääsist
+Sg+Com:%^WG%^CLEN%^RVSH%>in K ; ! čassijn
+Sg+Abe:%^WG%^RVSH%>ttáá K ;     ! čäsittáá 

LEXICON X_CAACI_VYEHI_PL!!= __@CODE@__
+Pl+Nom:%^WG%>h K ;  ! čääsih
+Pl+Gen:%^WG%>i K ;  ! čaasij
+Pl+Gen+Use/NG:%^WG%^RVSH%>i K ;  ! časij
+Pl+Acc:%^WG%>id K ; ! čaasijd
+Pl+Ill:%^WG%^CLEN%^RVSH%>id K ; ! čassijd  
+Pl+Loc:%^WG%>in K ; ! čaasijn
+Pl+Com:%^WG%^RVSH%>iguin K ;    ! časijguin 
+Pl+Com+Err/Orth:%^WG%^RVSH%>igijn K ;    ! časijguin 
+Pl+Abe:%^WG%^RVSH%>ittáá K ;    ! časijttáá  


LEXICON 2AIGI !!= __@CODE@__ similar to 2VADDU except from EA for Sg+Ill
2AIGI_SG ;
2AIGI_PL ;

LEXICON X_AIGI !!= __@CODE@__ similar to 2VADDU except from EA for Sg+Ill
X_AIGI_SG ;
X_AIGI_PL ;

LEXICON 2AIGI_SG!!= __@CODE@__
+N: X_AIGI_SG ;
+N+Cmp/SgNom: R ;                      ! äigi 
+N+Cmp/SgGen:%^WG%^RLEN%> R ;          ! äigi 
+N+Der/Dimin+N+Sg+Nom:%^CSH%^EA%>š K ;  ! uábáš uábbi
+N+Sg+Nom:%^CLEN%^EA VPXsuff12nom ;         ! sajes
+N+Sg+Gen:%^CSH%^RLEN%^EA VPXsuff12 ;         ! sajes
+N+Sg+Acc:%^CSH%^RLEN%^EA VPXsuff12 ;         ! sajes 
+N+Sg+Nom:%^CLEN VPXsuff3 ;         ! 
+N+Sg+Gen:%^WG%^RLEN VPXsuff3 ;         ! ääigis
+N+Sg+Acc:%^WG%^RLEN VPXsuff3 ;         ! sajes 
+N+Sg+Com:%^WG%^CLEN%^SVLOW%>in CPXsuff ;  !juolgijnân 
+N+Sg+Ill:%^EA%>s CPXsuff ; !páikkásis ill páikkásis
+N+Sg+Loc:%>st CPXsuff ;  !sajestis 
+N+Ess:%^CLEN%>n CPXsuff ;

LEXICON 2AIGI_PL!!= __@CODE@__
+N: X_AIGI_PL ;
+N+Cmp/PlGen:%^WG%^RLEN%>i R ;          ! äigi 
+N+Pl+Gen:%^WG%>id CPXsuff ;  !párnáidis
+N+Pl+Acc:%^WG%>id CPXsuff ;  !párnáidis
+N+Pl+Ill:%^WG%>in CPXsuff ;  !párnáidis
+N+Pl+Com:%^WG%>id CPXsuffCOM ;  !párnáidiskuin
+N+Pl+Loc:%^WG%^CLEN%^SVLOW%>in CPXsuff ;  !juolgijnân 


LEXICON X_AIGI_SG !!= __@CODE@__
+Sg+Nom: K ;                         ! äigi eeč%^RCi
+Sg+Gen:%^WG%^RLEN K ;               ! ääigi
+Sg+Acc:%^WG%^RLEN K ;               ! ääigi
+Sg+Ill:%^CSH%^RLEN%^EA%>n K ;       ! ááigán! DIFTONGISATION
+Sg+Loc:%^WG%^RLEN%>st K ;           ! ääigist
+Sg+Com:%^WG%^CLEN%^SVLOW%>in K ; ! aigijn      e ij i jn  č:i %^RC:j
+Sg+Abe:%^WG%^RVSH%>ttáá K ;         ! äigittáá
+Ess:%^CLEN%>n K ;                         ! äigin  eeč%^RCi
+Par:%^CLEN%>d K ;                         ! äigid

LEXICON X_AIGI_PL !!= __@CODE@__  plurals for 2AIGI
+Pl+Nom:%^WG%^RLEN%>h K ;            ! ääigih
+Pl+Gen:%^WG%^RLEN%>i K ;            ! aaigij
+Pl+Gen+Use/NG:%^WG%^RVSH%>i K ;            ! aigij
+Pl+Acc:%^WG%^RLEN%>id K ;           ! aaigijd
+Pl+Ill:%^WG%^CLEN%^SVLOW%>id K ;    ! aigijd
+Pl+Loc:%^WG%^RLEN%>in K ;           ! aaigijn
+Pl+Com:%^WG%^RVSH%>iguin K ;        ! aigijguin
+Pl+Com+Err/Orth:%^WG%^RVSH%>igijn K ;        ! aigijguin
+Pl+Abe:%^WG%^RVSH%>ittáá K ;        ! aigijttáá


LEXICON 2KYELI  !!= __@CODE@__ i-e-á, similar to 2ALGE, except from -i some places. 
2KYELI_SG ;
2KYELI_PL ;

LEXICON X_KYELI  !!= __@CODE@__
X_KYELI_SG ;
X_KYELI_PL ;


LEXICON 2KYELI_SG!!= __@CODE@__
+N: X_KYELI_SG ;
+N+Cmp/SgNom: R ;
+N+Cmp/SgGen:%^WG%^RVSH%> R ;
+N+Sg+Nom:%^CLEN%^EA VPXsuff12nom ;  !viljâpiällám peel%^RCi3
+N+Sg+Gen:%^CLEN%^EA VPXsuff12 ;  !
+N+Sg+Acc:%^CLEN%^EA VPXsuff12 ;  ! 
+N+Sg+Nom: VPXsuff3 ;  !
+N+Sg+Gen: VPXsuff3 ;  !
+N+Sg+Acc: VPXsuff3 ;  ! 
+N+Sg+Ill:%^EA%>s CPXsuff ; !
+N+Sg+Loc:%^WG%^RVSH%>st CPXsuff ;  !
+N+Sg+Com:%^WG%^RVSH%^SVLOW%>in CPXsuff ;  !
+N:%^WG%^RVSH%> Gen_DER ;
+N:%> Nom_DER ;

LEXICON 2KYELI_PL!!= __@CODE@__
+N: X_KYELI_PL ;
+N+Cmp/PlGen:%^WG%^RVSH%>i R ;
+N+Pl+Gen:%^WG%^RVSH%>id CPXsuff ;  !
+N+Pl+Acc:%^WG%^RVSH%>id CPXsuff ;  !
+N+Pl+Ill:%^WG%>id CPXsuff ; 				! kuolijd
+N+Pl+Loc:%^WG%>in CPXsuff ; 				! kuolijd
+N+Pl+Com:%^WG%^RVSH%>id CPXsuffCOM ;  !


LEXICON X_KYELI_SG  !!= __@CODE@__ i-e-á, similar to 2ALGE, except from -i some places. 
+Sg+Com:%^WG%>in K ;         ! kuolijn
KYELI_SYEJI_SG ;

LEXICON X_KYELI_PL  !!= __@CODE@__ i-e-á, similar to 2ALGE, except from -i some places. 
+Pl+Ill:%^WG%>id K ; 				! kuolijd
KYELI_SYEJI_PL ;


LEXICON 2SYEJI  !!= __@CODE@__ i-e-á,
2SYEJI_SG ;
2SYEJI_PL ;

LEXICON 2SYEJI_SG  !!= __@CODE@__ i-e-á,
+N: KYELI_SYEJI_SG ;
+N+Cmp/SgNom: R ;
+N+Cmp/SgGen:%^WG%^RVSH%> R ;
+N+Sg+Nom:%^CLEN%^EA VPXsuff12nom ;  ! XXX check
+N+Sg+Gen:%^CLEN%^EA VPXsuff12 ;  ! XXX check
+N+Sg+Acc:%^CLEN%^EA VPXsuff12 ;  ! XXX check 
+N+Sg+Nom: VPXsuff3 ;  ! XXX check
+N+Sg+Gen: VPXsuff3 ;  !sajes
+N+Sg+Acc: VPXsuff3 ;  !sajes 
+N+Sg+Ill:%^EA%>s CPXsuff ; !sajasis ill páikkásis
+N+Sg+Loc:%>st CPXsuff ;  !sajestis 
+N+Sg+Com:%^CLEN%^SVLOW%>in CPXsuff ;  !sajestis sajasis ill
+N+Sg+Com:%^CLEN%^RVSH%>in K ;         ! suoijijn
+N:%> Nom_DER ;
+N:%^WG%^RVSH%> Gen_DER ;


LEXICON 2SYEJI_PL !!= __@CODE@__
+N: KYELI_SYEJI_PL ;
+N+Cmp/PlGen:%^WG%>i R ;
+N+Pl+Gen:%^WG%^RVSH%>id CPXsuff ;  !párnáidis
+N+Pl+Acc:%^WG%^RVSH%>id CPXsuff ;  !párnáidis
+N+Pl+Ill:%^WG%^RVSH%>id CPXsuff ;  !párnáidis
+N+Pl+Loc:%^WG%^RVSH%>in CPXsuff ;  !párnáidis
+N+Pl+Com:%^WG%^RVSH%>id CPXsuffCOM ;  !párnáidiskuin
+N+Pl+Ill:%^CLEN%^RVSH%>id K ; 				! suoijijd

LEXICON KYELI_SYEJI_SG  !!= __@CODE@__ i-e-á,
+Sg+Nom: K ;                 ! kyeli
+Sg+Gen:%^WG%^RVSH K ;         ! kyele
+Sg+Acc:%^WG%^RVSH K ;         ! kyele
+Sg+Ill:%^CSH%^RLEN%^EA%>n K ;     ! kuálán
+Sg+Loc:%^WG%>est K ;   ! kyeleest
+Sg+Abe:%^WG%^RVSH%>ttáá K ;  ! kyelettáá
+Ess:%^CLEN%>n K ;     ! kyellin
+Ess:%^CLEN%>n CPXsuff ;     ! kyellin
+Par:%^CLEN%>d K ; 					! kyellid

LEXICON KYELI_SYEJI_PL  !!= __@CODE@__ i-e-á,
+Pl+Nom:%^WG%^RVSH%>h K ; 				! kyeleh
+Pl+Gen+Use/NG:%^WG%^RVSH%>i K ; 				! kuolij
+Pl+Gen:%^WG%>i K ; 					! kuolij
+Pl+Acc:%^WG%>id K ; 					! kuolijd
+Pl+Loc:%^WG%>in K ; 					! kuolijn
+Pl+Com:%^WG%^RVSH%>iguin K ;	 		! kuolijguin
+Pl+Com+Err/Orth:%^WG%^RVSH%>igijn K ;	 		! kuolijguin
+Pl+Abe:%^WG%^RVSH%>ittáá K ;			! kuolijttáá


LEXICON 2KIRKKO  !!= __@CODE@__  > KIRKKO_NJAMMA, but WG for Sg+Loc: 
2KIRKKO_SG ;
KIRKKO_NJAMMA_SG ;
KIRKKO_NJAMMA_PL ;

LEXICON X_KIRKKO_NJAMMA!!= __@CODE@__
X_KIRKKO_NJAMMA_SG ;
X_KIRKKO_NJAMMA_PL ;


LEXICON 2KIRKKO_SG!!= __@CODE@__
+N+Sg+Loc:%^SV%^WG%^SLEN%>st K ;   !kirhoost
KIRKKO_NJAMMA_SG ;

LEXICON 2NJAMMA   !!= __@CODE@__ > KIRKKO_NJAMMA, but WG CLEN for Sg+Loc: loho:lovvoost
+N+Sg+Loc:%^SV%^WG%^CLEN%^SLEN%>st K ; 	
KIRKKO_NJAMMA_SG ;
KIRKKO_NJAMMA_PL ;

LEXICON KIRKKO_NJAMMA_SG  !!= __@CODE@__   
+N:  X_KIRKKO_NJAMMA_SG ;
+N+Cmp/SgNom: R ;
+N+Cmp/SgGen:%^WG%> R ;
+N+Sg+Nom: VPXsuff ;   !kirkko
+N+Sg+Gen:%^WG VPXsuff ;   !kirho
+N+Sg+Acc:%^WG VPXsuff ;   !ki´rho
+N+Sg+Ill:%^CSH%>s CPXsuff ; !
+N+Sg+Loc:%^CSH%>st CPXsuff ;  !pargostis pargostân
+N+Sg+Com:%^CSH%>in CPXsuff ;  !
+N:%^WG%> Gen_DER ;
+N:%> Nom_DER ;

LEXICON KIRKKO_NJAMMA_PL  !!= __@CODE@__   
+N:  X_KIRKKO_NJAMMA_PL ;
+N+Cmp/PlGen:%^WG%>i R ;
+N+Pl+Gen:%^WG%^CLEN%>id CPXsuff ;  !
+N+Pl+Acc:%^WG%^CLEN%>id CPXsuff ;  !
+N+Pl+Ill:%^WG%^CLEN%>id CPXsuff ;  !
+N+Pl+Loc:%^WG%^CLEN%>in CPXsuff ;  !
+N+Pl+Com:%^WG%^CLEN%>id CPXsuffCOM ;  !



LEXICON X_KIRKKO_NJAMMA_SG !!= __@CODE@__
+Sg+Nom: K ;   !kirkko
+Sg+Gen:%^WG K ;   !kirho
+Sg+Acc:%^WG K ;   !ki´rho
+Sg+Ill:%^CSH%^RLEN%>n K ;   !kiirkon
+Sg+Com:%^WG%^CLEN%>in K ;   !kirhoin
+Sg+Abe:%^WG%>ttáá K ;   !kirhottáá
+Ess:%>n    K ;   !kirkkon
+Ess:%>n    CPXsuff ;   !kirkkon
+Par:%>d    K ;   !kirkkod


LEXICON X_KIRKKO_NJAMMA_PL  !!= __@CODE@__   
+Pl+Nom:%^WG%>h K ;   !kirhoh
+Pl+Gen:%^WG%>i K ;   !kirhoi
+Pl+Acc:%^WG%^CLEN%>id K ;   !kirhoid
+Pl+Ill:%^WG%^CLEN%>id K ;   !kirhoid
+Pl+Loc:%^WG%>in K ;   !kirhoin
+Pl+Com:%^WG%>iguin K ;   !kirhoiguin
+Pl+Com+Err/Orth:%^WG%>igijn K ;   !kirhoiguin
+Pl+Abe:%^WG%>ittáá K ;   !kirhoittáá


LEXICON 2SIJVO  !!= __@CODE@__
2SIJVO_SG ;
2SIJVO_PL ;


LEXICON X_SIJVO  !!= __@CODE@__
X_SIJVO_SG ;
X_SIJVO_PL ;

LEXICON 2SIJVO_SG  !!= __@CODE@__
+N:  X_SIJVO_SG ;
+N+Cmp/SgNom: R ;
+N+Cmp/SgGen:%^WG%^RLEN%> R ;
+N+Sg+Nom: VPXsuff ;  ! sijvo
+N+Sg+Gen:%^WG%^RLEN VPXsuff ;  ! siijvo
+N+Sg+Acc:%^WG%^RLEN VPXsuff ;  ! siijvo
+N+Sg+Ill:%^CSH%^RLEN%>n CPXsuff ;   ! siijvon
+N+Sg+Loc:%^WG%^RLEN%>st CPXsuff ;  !siijvost
+N+Sg+Com:%^WG%^CLEN%>in CPXsuff ;  !sijvoin
+N+Ess:%>n    CPXsuff ;  !sijvon
+N:%^WG%> Gen_DER ;
+N:%> Nom_DER ;

LEXICON X_SIJVO_SG  !!= __@CODE@__
+Sg+Nom: K ;  ! sijvo
+Sg+Gen:%^WG%^RLEN K ;  ! siijvo
+Sg+Gen+Use/NG:%^WG%^RVSH K ;  ! sijvo
+Sg+Acc:%^WG%^RLEN K ;  ! siijvo
+Sg+Acc+Use/NG:%^WG%^RVSH K ;  ! sijvo
+Sg+Ill:%^CSH%^RLEN%>n    K ;   ! siijvon
+Sg+Loc:%^WG%^RLEN%>st K ;  !siijvost
+Sg+Com:%^WG%^CLEN%>in K ;  !sijvoin
+Sg+Abe:%^WG%^RVSH%>ttáá K ;  !sijvottáá
+Ess:%>n    K ;  !sijvon
+Par:%>d    K ; ! sijvod

LEXICON 2SIJVO_PL  !!= __@CODE@__
+N:  X_SIJVO_PL ;
+N+Cmp/PlGen:%^WG%^RLEN%>i R ;
+N+Pl+Gen:%^WG%^RLEN%>id CPXsuff ;  ! siijvoi
+N+Pl+Acc:%^WG%^RLEN%>id CPXsuff ;  ! siijvoid
+N+Pl+Ill:%^WG%^CLEN%>id CPXsuff ;  ! sijvoid
+N+Pl+Loc:%^WG%^RLEN%>in CPXsuff ; ! siijvoin
+N+Pl+Com:%^WG%^RVSH%>iguin CPXsuffCOM ;  ! sijvoiguin

LEXICON X_SIJVO_PL  !!= __@CODE@__
+Pl+Nom:%^WG%^RLEN%>h K ;  !siijvoh
+Pl+Nom+Use/NG:%^WG%^RVSH%>h K ;  !sijvoh
+Pl+Gen:%^WG%^RLEN%>i K ;  ! siijvoi
+Pl+Gen+Use/NG:%^WG%^RVSH%>i K ;  ! sijvoi
+Pl+Acc:%^WG%^RLEN%>id K ;  ! siijvoid
+Pl+Ill:%^WG%^CLEN%>id K ;  ! sijvoid
+Pl+Loc:%^WG%^RLEN%>in K ; ! siijvoin
+Pl+Com:%^WG%^RVSH%>iguin K ;  ! sijvoiguin
+Pl+Com+Err/Orth:%^WG%^RVSH%>igijn K ;  ! sijvoiguin
+Pl+Abe:%^WG%^RVSH%>ittáá K ;! sijvoittáá



LEXICON 2VASO !!= __@CODE@__ only for vašo, similar to 2LAJO except from Sg+Loc, almost similar to 2SPAHA and 2TAHO. Blank Nom, Ill, Ess SV CLEN SLEN, otherwise WG
2VASO_SG ;
2VASO_PL ;

LEXICON X_VASO !!= __@CODE@__ 
X_VASO_SG ;
X_VASO_PL ;

LEXICON 2VASO_SG !!= __@CODE@__
+N: X_VASO_SG ;
+N+Cmp/SgNom:%^RVSH%> R ;
+N+Cmp/SgNom:  Rhyph ;
+N+Cmp/SgGen:%^WG%^RVSH%> R ;
+N+Sg+Nom:%^RVSH VPXsuff ;  !vaṣ̌o
+N+Sg+Gen:%^WG VPXsuff ;  !tavo
+N+Sg+Acc:%^WG VPXsuff ;  !tavo
+N+Sg+Ill:%^CSH%>n   CPXsuff ;  !tahon
+N+Sg+Loc:%^SV%^WG%^CLEN%^SLEN%>st CPXsuff ;  !tavvoost
+N+Sg+Com:%^WG%>in VPXsuff ;  !tavvoin
+N+Ess:%^SV%^CLEN%^SLEN%>n    CPXsuff ;  !tahhoon
+N:%^WG%> Gen_DER ;
+N:%> Nom_DER ;

LEXICON 2VASO_PL !!= __@CODE@__
+N: X_VASO_PL ;
+N+Cmp/PlGen:%^WG%>i R ;
+N+Pl+Gen:%^WG%>id CPXsuff ;  !tavoi
+N+Pl+Acc:%^WG%>id CPXsuff ;  !tavoid
+N+Pl+Ill:%^WG%>id CPXsuff ;  !tavvoid
+N+Pl+Loc:%^WG%>in CPXsuff ;  !tavoin
+N+Pl+Com:%^WG%>id CPXsuffCOM ;  !tavoiguin


LEXICON X_VASO_SG !!= __@CODE@__
+Sg+Nom:%^RVSH K ;  !vaṣ̌o
+Sg+Gen:%^WG K ;  !tavo
+Sg+Acc:%^WG K ;  !tavo
+Sg+Ill:%^CSH%>n    K ;  !tahon
+Sg+Loc:%^SV%^WG%^CLEN%^SLEN%>st K ;  !tavvoost
+Sg+Com:%^WG%>in K ;  !tavvoin
+Sg+Abe:%^WG%>ttáá K ;  !tavottáá
+Ess:%^SV%^CLEN%^SLEN%>n    K ;  !tahhoon
+Par:%^SV%^CLEN%^SLEN%>d    K ;  !tahhood

LEXICON X_VASO_PL !!= __@CODE@__
+Pl+Nom:%^WG%>h K ;  !tavoh
+Pl+Gen:%^WG%>i K ;  !tavoi
+Pl+Acc:%^WG%>id K ;  !tavoid
+Pl+Ill:%^WG%>id K ;  !tavvoid
+Pl+Loc:%^WG%>in K ;  !tavoin
+Pl+Com:%^WG%>iguin K ;  !tavoiguin
+Pl+Com+Err/Orth:%^WG%>igijn K ;  !tavoiguin
+Pl+Abe:%^WG%>ittáá K ;  !tavoittáá





! PX revision starting from here, tt.

LEXICON 2OKKO !!= __@CODE@__ Pl+Acc WG, Pl+Ill WG CLEN
2OKKO_SG ;
2OKKO_PL ;

LEXICON X_OKKO !!= __@CODE@__ Pl+Acc WG, Pl+Ill WG CLEN
X_OKKO_SG ;
X_OKKO_PL ;

LEXICON 2OKKO_SG !!= __@CODE@__
+N: X_OKKO_SG ;
+N+Cmp/SgNom: R ;
+N+Cmp/SgGen:%^WG%^RVSH%> R ;
+N:%^WG%> Gen_DER ;
+N:%> Nom_DER ;

LEXICON 2OKKO_PL !!= __@CODE@__
+N: X_OKKO_PL ;
+N+Cmp/PlGen:%^WG%>i R ;

LEXICON X_OKKO_SG !!= __@CODE@__ Pl+Acc WG, Pl+Ill WG CLEN
+Sg+Nom: K ;  !okko
+Sg+Gen:%^WG K ;  !oho
+Sg+Acc:%^WG K ;  !oho
+Sg+Ill:%^CSH%^RLEN%>n    K ;  !ookon
+Sg+Loc:%^SV%^WG%^CLEN%^SLEN%>st    K ;  !ohhoost
+Sg+Com:%^WG%^CLEN%>in    K ;  !ohhoin
+Sg+Abe:%^WG%>ttáá K ;   !ohottáá
+Ess:%>n    K ;  !okkon
+Par:%>d    K ;  !okkod

LEXICON X_OKKO_PL !!= __@CODE@__ Pl+Acc WG, Pl+Ill WG CLEN
+Pl+Nom:%^WG%>h K ;  !ohoh
+Pl+Gen:%^WG%>i K ;  !ohoi
+Pl+Acc:%^WG%>id K ;  !ohoid
+Pl+Ill:%^WG%^CLEN%>id K ;  !ohhoid
+Pl+Loc:%^WG%>in K ;  !ohoin
+Pl+Com:%^WG%>iguin K ;  !ohoiguin
+Pl+Com+Err/Orth:%^WG%>igijn K ;  !ohoiguin
+Pl+Abe:%^WG%>ittáá K ;  !ohoittáá


LEXICON 2MAANU !!= __@CODE@__ WG, blank Ill, RVSH, CLEN for Ess/Par
2MAANU_SG ;
2MAANU_PL ;

LEXICON X_MAANU !!= __@CODE@__
X_MAANU_SG ;
X_MAANU_PL ;

LEXICON 2MAANU_SG !!= __@CODE@__
+N:  X_MAANU_SG ;
+N:%^WG%^RVSH%> Gen_DER ;
+N:%> Nom_DER ;
+N+Cmp/SgNom:%^RVSH%> R ;
+N+Cmp/SgGen:%^WG%^RVSH%> R ;
+N+Sg+Nom: VPXsuff12nom ;  !
+N+Sg+Acc:%^WG VPXsuff12 ;  !
+N+Sg+Gen:%^WG VPXsuff12 ;  !
+N+Sg+Nom: VPXsuff3 ;  !
+N+Sg+Acc:%^WG VPXsuff3 ;  !
+N+Sg+Gen:%^WG VPXsuff3 ;  !
+N+Sg+Ill:%^CSH%>s CPXsuff ; !
+N+Sg+Loc:%^WG%>st CPXsuff ;  !
+N+Sg+Com:%^WG%^RVSH%>in CPXsuff ;  !

LEXICON 2MAANU_PL !!= __@CODE@__
+N:  X_MAANU_PL ;
+N+Cmp/PlGen:%^WG%^RVSH%>i R ;
+N+Pl+Loc:%^WG%>in CPXsuff ;  !
+N+Pl+Gen:%^WG%>id CPXsuff ;  !
+N+Pl+Acc:%^WG%>id CPXsuff ;  ! 
+N+Pl+Ill:%^WG%>id CPXsuff ;  ! 
+N+Pl+Com:%^WG%>id CPXsuffCOM ;  ! 


LEXICON X_MAANU_SG !!= __@CODE@__
+Sg+Nom: K ;               ! mááṇu
+Sg+Gen:%^WG K ;     ! máánu
+Sg+Acc:%^WG K ;     ! máánu
+Sg+Ill:%^CSH%>n K ;      ! mááṇun
+Sg+Loc:%^WG%>st K ; ! máánust
+Sg+Com:%^WG%>in K ; ! máánuin
+Sg+Abe:%^WG%^RVSH%>ttáá K ;     ! mánuttáá 
+Ess:%^CLEN%>n K ;               ! máánnun
+Ess:%^CLEN%>n CPXsuff ;               ! máánnun
+Par:%^CLEN%>d K ;               ! máánnud 

LEXICON X_MAANU_PL !!= __@CODE@__
+Pl+Nom:%^WG%>h K ;  ! máánuh
+Pl+Gen:%^WG%>i K ;  ! máánui
+Pl+Gen+Use/NG:%^WG%^RVSH%>i K ;  ! mánui
+Pl+Acc:%^WG%>id K ; ! máánuid
+Pl+Ill:%^WG%>id K ; ! máánuid  
+Pl+Loc:%^WG%>in K ; ! máánuin
+Pl+Com:%^WG%^RVSH%>iguin K ;    ! mánuiguin 
+Pl+Com+Err/Orth:%^WG%^RVSH%>igijn K ;    ! mánuiguin 
+Pl+Abe:%^WG%^RVSH%>ittáá K ;    ! mánuittáá  

LEXICON 2LAAVU !!= __@CODE@__ WG, Ill EA, Com SVLOW, Ess CLEN
2LAAVU_SG ;
2LAAVU_PL ;

LEXICON X_LAAVU !!= __@CODE@__ WG, Ill EA, Com SVLOW, Ess CLEN
X_LAAVU_SG ;
X_LAAVU_PL ;

LEXICON 2LAAVU_SG !!= __@CODE@__
+N: X_LAAVU_SG ;
+N+Cmp/SgNom:%^RVSH%> R ;
+N+Cmp/SgGen:%> R ;
+N+Sg+Nom: VPXsuff12nom ;  !
+N+Sg+Gen:%^WG VPXsuff12 ;  !
+N+Sg+Acc:%^WG VPXsuff12 ;  !
+N+Sg+Nom: VPXsuff3 ;  !
+N+Sg+Gen:%^WG VPXsuff3 ;  !
+N+Sg+Acc:%^WG VPXsuff3 ;  !
+N+Sg+Ill:%^CSH%>s CPXsuff ; !
+N+Sg+Loc:%^CSH%>st CPXsuff ;  !
+N+Sg+Com:%^CSH%>in CPXsuff ;  !
+N+Ess:%^CLEN%>n CPXsuff ;               ! láávvun
+N:%> Nom_DER ;
+N:%^WG%^RVSH%> Gen_DER ; !viärulâš
+N+Der/Dimin: S_KAANDAS ; !stááluš

LEXICON 2LAAVU_PL !!= __@CODE@__ 
+N: X_LAAVU_PL ;
+N+Cmp/PlGen:%^WG%>i R ;
+N+Pl+Loc:%^CSH%>in CPXsuff ;  !
+N+Pl+Gen:%^WG%>id CPXsuff ;  !
+N+Pl+Acc:%^WG%>id CPXsuff ;  ! 
+N+Pl+Ill:%^WG%>id CPXsuff ;  ! 
+N+Pl+Com:%^WG%>id CPXsuffCOM ;  ! 

LEXICON X_LAAVU_SG !!= __@CODE@__
+Sg+Nom: K ;               ! láávu
+Sg+Gen:%^WG K ;     ! láávu
+Sg+Acc:%^WG K ;     ! láávu
+Sg+Ill:%^CSH%>n K ;      ! láávun
+Sg+Loc:%^WG%>st K ; ! láávust
+Sg+Com:%^WG%^SVLOW%>in K ; ! láávoin
+Sg+Abe:%^WG%^RVSH%>ttáá K ;     ! lávuttáá 
+Par:%^CLEN%>d K ;               ! láávvud 
+Ess:%^CLEN%>n K ;               ! láávvun

LEXICON X_LAAVU_PL !!= __@CODE@__
+Pl+Nom:%^WG%>h K ;  ! láávuh
+Pl+Gen:%^WG%>i K ;  ! láávui
+Pl+Gen+Use/NG:%^WG%^RVSH%>i K ;  ! lávui
+Pl+Acc:%^WG%>id K ; ! láávuid
+Pl+Ill:%^WG%^SVLOW%>id K ; ! láávoid  
+Pl+Loc:%^WG%>in K ; ! láávuin
+Pl+Com:%^WG%^RVSH%>iguin K ;    ! lávuiguin 
+Pl+Com+Err/Orth:%^WG%^RVSH%>igijn K ;    ! lávuiguin 
+Pl+Abe:%^WG%^RVSH%>ittáá K ;    ! lávuittáá



LEXICON 2VUAGGU !!= __@CODE@__ 
2VUAGGU_SG ;
2VUAGGU_PL ;


LEXICON X_VUAGGU !!= __@CODE@__ 
X_VUAGGU_SG ;
X_VUAGGU_PL ;

LEXICON 2VUAGGU_SG !!= __@CODE@__ 
+N: X_VUAGGU_SG ;
+N+Cmp/SgNom: R ;
+N+Cmp/SgGen:%^WG%> R ;
+N+Sg+Ill:s CPXsuff ;
+N+Sg+Nom: VPXsuff12nom ;  !
+N+Sg+Gen:%^WG VPXsuff12 ;  !
+N+Sg+Acc:%^WG VPXsuff12 ;  !
+N+Sg+Nom: VPXsuff3 ;  !
+N+Sg+Gen:%^WG VPXsuff3 ;  !
+N+Sg+Acc:%^WG VPXsuff3 ;  !
+N+Sg+Ill:%^CSH%>s CPXsuff ; !
+N+Sg+Loc:%^WG%>st CPXsuff ;  !
+N+Sg+Com:%^WG%^CLEN%>in CPXsuff ;  !
+N:%^WG%> Gen_DER ;
+N:%> Nom_DER ;

LEXICON 2VUAGGU_PL !!= __@CODE@__ 
+N: X_VUAGGU_PL ;
+N+Cmp/PlGen:%^WG%>i R ;
+N+Pl+Loc:%^WG%^CLEN%>in CPXsuff ;  !
+N+Pl+Gen:%^WG%>id CPXsuff ;  !
+N+Pl+Acc:%^WG%>id CPXsuff ;  ! 
+N+Pl+Ill:%^WG%>id CPXsuff ;  ! 
+N+Pl+Com:%^WG%>id CPXsuffCOM ;  ! 


LEXICON X_VUAGGU_SG !!= __@CODE@__ 
+Sg+Nom: K ;               ! vuággu
+Sg+Gen:%^WG K ;     ! vuágu
+Sg+Acc:%^WG K ;     ! vuágu
+Sg+Ill:%^CSH%>n K ;      ! vuágun
+Sg+Loc:%^WG%>st K ; ! vuágust
+Sg+Com:%^WG%^CLEN%^SVLOW%>in K ; ! vuággoin
+Sg+Abe:%^WG%^RVSH%>ttáá K ;     ! vuáguttáá
+Ess:%>n K ;               ! vuággun
+Ess:%>n CPXsuff ;               ! vuággun
+Par:%>d K ;               ! vuággud 

LEXICON X_VUAGGU_PL !!= __@CODE@__ 
+Pl+Nom:%^WG%>h K ;  ! vuáguh
+Pl+Gen:%^WG%>i K ;  ! vuágui
+Pl+Gen+Use/NG:%^WG%^RVSH%>i K ;  ! vuágui
+Pl+Acc:%^WG%>id K ; ! vuáguid
+Pl+Ill:%^WG%^CLEN%^SVLOW%>id K ; ! vuággoid  
+Pl+Loc:%^WG%>in K ; ! vuáguin
+Pl+Com:%^WG%^RVSH%>iguin K ;    ! vuáguiguin 
+Pl+Com+Err/Orth:%^WG%^RVSH%>igijn K ;    ! vuáguiguin 
+Pl+Abe:%^WG%^RVSH%>ittáá K ;    ! vuáguittáá  


LEXICON 2VADDU !!= __@CODE@__ 2AIGI has EA for Sg+Ill, 2SOLLA has RLEN for Sg+Com and Pl+Ill
2VADDU_SG ;
2VADDU_PL ;

LEXICON X_VADDU !!= __@CODE@__ 2AIGI has EA for Sg+Ill, 2SOLLA has RLEN for Sg+Com and Pl+Ill
X_VADDU_SG ;
X_VADDU_PL ;

LEXICON 2VADDU_SG !!= __@CODE@__
+N: X_VADDU_SG ;
+Cmp/SgNom: R ;
+Cmp/SgGen:%^WG%^RLEN%> R ; !kaaicâpoccee
+Ess:%>n CPXsuff ;               ! váddun
+Sg+Nom: VPXsuff12nom ;  !
+Sg+Gen:%^WG%^RLEN VPXsuff12 ;  !
+Sg+Acc:%^WG%^RLEN VPXsuff12 ;  !
+Sg+Nom: VPXsuff3 ;  !
+Sg+Gen:%^WG%^RLEN VPXsuff3 ;  !
+Sg+Acc:%^WG%^RLEN VPXsuff3 ;  !
+Sg+Ill:%^CSH%>s CPXsuff ; !
+Sg+Loc:%^WG%>st CPXsuff ;  !
+Sg+Com:%^WG%^CLEN%^SVLOW%>in CPXsuff ;  !
 Nom_DER ;
:%^WG%^RLEN%> Gen_DER ;    
:%^WG%> Gen_DER ;    


LEXICON 2VADDU_PL !!= __@CODE@__
+N:   X_VADDU_PL ;
+N+Cmp/PlGen:%^WG%^RLEN%>i R ; !kaaicâpoccee
+N+Pl+Gen:%^WG%>id CPXsuff ;  !
+N+Pl+Acc:%^WG%>id CPXsuff ;  ! 
+N+Pl+Ill:%^WG%>id CPXsuff ;  ! 
+N+Pl+Com:%^WG%>id CPXsuffCOM ;  ! 
+N+Pl+Loc:%^WG%^CLEN%^SVLOW%>in CPXsuff ;  !
+N+Pl+Gen:%^WG%>id CPXsuff ;  !
+N+Pl+Acc:%^WG%>id CPXsuff ;  ! 
+N+Pl+Ill:%^WG%>id CPXsuff ;  ! 
+N+Pl+Com:%^WG%>id CPXsuffCOM ;  ! 

LEXICON X_VADDU_SG !!= __@CODE@__
+Sg+Nom: K ;               ! váddu 
+Sg+Gen:%^WG%^RLEN K ;     ! váádu
+Sg+Acc:%^WG%^RLEN K ;     ! váádu
+Sg+Ill:%^CSH%^RLEN%>n K ;      ! váádun
+Sg+Loc:%^WG%^RLEN%>st K ; ! váádust
+Sg+Com:%^WG%^CLEN%^SVLOW%>in K ; ! váddoin 
+Sg+Abe:%^WG%^RVSH%>ttáá K ;     ! váduttáá 
+Ess:%>n K ;               ! váddun
+Par:%>d K ;               ! váddud


LEXICON X_VADDU_PL !!= __@CODE@__
+Pl+Nom:%^WG%^RLEN%>h K ;  ! vááduh
+Pl+Gen:%^WG%^RLEN%>i K ;  ! váádui
+Pl+Gen+Use/NG:%^WG%^RVSH%>i K ;  ! vádui
+Pl+Acc:%^WG%^RLEN%>id K ; ! vááduid
+Pl+Ill:%^WG%^CLEN%^SVLOW%>id K ; ! váddoid  
+Pl+Loc:%^WG%^RLEN%>in K ; ! vááduin
+Pl+Com:%^WG%^RVSH%>iguin K ;    ! váduiguin 
+Pl+Com+Err/Orth:%^WG%^RVSH%>igijn K ;    ! váduiguin 
+Pl+Abe:%^WG%^RVSH%>ittáá K ;    ! váduittáá  
+Pl+Loc:%^WG%^CLEN%^SVLOW%>in CPXsuff ;  !


LEXICON 2TAALU2 !!= __@CODE@__ one variant for Pl+Gen, plus 2VUARU
+N+Pl+Gen+Use/NG:%^WG%^SVLOW%>i K ;        ! tááloi 
2VUARU ;

LEXICON 2VUARU !!= __@CODE@__ Blank Nom, Ill, CLEN Ess, otherwise WG RVSH, SVLOW
2VUARU_SG ;
2VUARU_PL ;

LEXICON X_VUARU !!= __@CODE@__ Blank Nom, Ill, CLEN Ess, otherwise WG RVSH, SVLOW
X_VUARU_SG ;
X_VUARU_SG ;

LEXICON 2VUARU_SG !!= __@CODE@__
+N:  X_VUARU_SG ;
+N+Cmp/SgNom:%^RVSH%> R ; !stáálupoccee
+N+Cmp/SgGen:%^WG%^SVLOW%> R ;
+N+Cmp/PlGen:%^WG%^SVLOW%>i R ;
+N+Sg+Nom: VPXsuff12nom ;  !
+N+Sg+Acc:%^CSH%^RVSH%^SVLOW VPXsuff12 ;  !
+N+Sg+Gen:%^CSH%^RVSH%^SVLOW VPXsuff12 ;  !
+N+Sg+Nom: VPXsuff3 ;  !
+N+Sg+Gen:%^CSH%^RVSH%^SVLOW VPXsuff3 ;  !
+N+Sg+Acc:%^CSH%^RVSH%^SVLOW VPXsuff3 ;  !
+N+Sg+Ill:%^CSH%^RVSH%^SVLOW%>s CPXsuff ; !
+N+Sg+Loc:%^CSH%^RVSH%^SVLOW%>st CPXsuff ;  !pargostis
+N+Sg+Com:%^CSH%^RVSH%^SVLOW%>in CPXsuff ;  !
+N+Ess:%^CLEN%>n CPXsuff ;               ! vuárrun
+N:%^WG%^RVSH%^SVLOW%> Gen_DER ;
+N:%> Nom_DER ;

LEXICON 2VUARU_PL !!= __@CODE@__
+N:  X_VUARU_PL ;
+N+Pl+Gen:%^WG%^RVSH%^SVLOW%>id CPXsuff ;  !suájáidis
+N+Pl+Acc:%^WG%^RVSH%^SVLOW%>id CPXsuff ;  ! 
+N+Pl+Ill:%^WG%^RVSH%^SVLOW%>id CPXsuff ;  ! 
+N+Pl+Loc:%^WG%^RVSH%^SVLOW%>in CPXsuff ;  ! 
+N+Pl+Com:%^WG%^RVSH%^SVLOW%>id CPXsuffCOM ;  ! 


LEXICON X_VUARU_SG !!= __@CODE@__
+Sg+Nom: K ;               ! vuáṛu
+Sg+Gen:%^WG%^RVSH%^SVLOW K ;    ! vuáro
+Sg+Acc:%^WG%^RVSH%^SVLOW K ;           ! vuáro
+Sg+Ill:%^CSH%>n K ;      ! vuáṛun
+Sg+Loc:%^SV%^WG%^RVSH%^SLEN%^SVLOW%>st K ; ! vuároost
+Sg+Com:%^WG%^RVSH%^SVLOW%>in K ; ! vuároin
+Sg+Abe:%^WG%^RVSH%^SVLOW%>ttáá K ;     ! vuárottáá
+Ess:%^CLEN%>n K ;               ! vuárrun
+Par:%^CLEN%>d K ;               ! vuárrud

LEXICON X_VUARU_PL !!= __@CODE@__
+Pl+Nom:%^WG%^RVSH%^SVLOW%>h K ;        ! vuároh
+Pl+Gen:%^WG%^RVSH%^SVLOW%>i K ;        ! vuároi
+Pl+Acc:%^WG%^RVSH%^SVLOW%>id K ; ! vuároid
+Pl+Ill:%^WG%^RVSH%^SVLOW%>id K ; ! vuároid
+Pl+Loc:%^WG%^RVSH%^SVLOW%>in K ; ! vuároin
+Pl+Com:%^WG%^RVSH%^SVLOW%>iguin K ;    ! vuároiguin
+Pl+Com+Err/Orth:%^WG%^RVSH%^SVLOW%>igijn K ;    ! vuároiguin
+Pl+Abe:%^WG%^RVSH%^SVLOW%>ittáá K ;    ! vuároittáá


LEXICON 2TAVLU !!= __@CODE@__ 
2TAVLU_SG ;
2TAVLU_PL ;

LEXICON X_TAVLU !!= __@CODE@__ 
X_TAVLU_SG ;
X_TAVLU_PL ;

LEXICON 2TAVLU_SG !!= __@CODE@__ 
+N:  X_TAVLU_SG ;
+N+Cmp/SgNom: R ;
+N+Cmp/SgGen:%^WG%^RLEN%> R ;
+N+Sg+Nom: VPXsuff12nom ;  !
+N+Sg+Gen:%^WG%^RLEN VPXsuff12 ;  !
+N+Sg+Acc:%^WG%^RLEN VPXsuff12 ;  !
+N+Sg+Nom: VPXsuff3 ;  !
+N+Sg+Gen:%^WG%^RLEN VPXsuff3 ;  !
+N+Sg+Acc:%^WG%^RLEN VPXsuff3 ;  !
+N+Sg+Ill:%^CSH%^RLEN%>s CPXsuff ; !
+N+Sg+Loc:%^WG%^RLEN%>st CPXsuff ;  !
+N+Sg+Com:%>in CPXsuff ;  !
+N:%^WG%> Gen_DER ;
+N:%> Nom_DER ;


LEXICON 2TAVLU_PL !!= __@CODE@__ 
+N:  X_TAVLU_PL ;
+N+Cmp/PlGen:%^WG%^RLEN%>i R ;
+N+Pl+Gen:%^WG%^RLEN%>id CPXsuff ;  !
+N+Pl+Acc:%^WG%^RLEN%>id CPXsuff ;  ! 
+N+Pl+Ill:%^WG%^RLEN%>id CPXsuff ;  ! 
+N+Pl+Com:%^WG%^RLEN%>id CPXsuffCOM ;  ! 
+N+Pl+Loc:%>in CPXsuff ;  !


LEXICON X_TAVLU_SG !!= __@CODE@__ 
+Sg+Nom: K ;               ! lanttu
+Sg+Gen:%^WG%^RLEN K ;     ! laantu
+Sg+Acc:%^WG%^RLEN K ;     ! laantu
+Sg+Ill:%^CSH%^RLEN%>n K ;  ! laantun
+Sg+Loc:%^WG%^RLEN%>st K ; ! laantust
+Sg+Com:%>in K ;           ! lanttuin
+Sg+Abe:%^WG%>ttáá K ;     ! lantuttáá 
+Ess:%>n K ;               ! lanttun
+Par:%>d K ;               ! kissád

LEXICON X_TAVLU_PL !!= __@CODE@__ 
+Pl+Nom:%^WG%^RLEN%>h K ;  ! laantuh
+Pl+Gen:%^WG%^RLEN%>i K ;  ! laantui
+Pl+Gen+Use/NG:%^WG%>i K ;        ! laantui
+Pl+Acc:%^WG%^RLEN%>id K ; ! laantuid
+Pl+Ill:%>id K ;     ! lanttuid
+Pl+Loc:%^WG%^RLEN%>in K ; ! laantuin
+Pl+Com:%^WG%>iguin K ;    ! lantuiguin 
+Pl+Com+Err/Orth:%^WG%>igijn K ;    ! lantuiguin 
+Pl+Abe:%^WG%>ittáá K ;    ! lantuittáá  


LEXICON 2SKERREEH !!= __@CODE@__  Plural tantum, as 2PUUVSAH, but w/o WG
+N+Pl+Nom:%>h K ;			
+N+Pl+Gen:%^SVSH%>i3 K ; 			
+N+Pl+Acc:%^SVSH%>i3d K ; 			
+N+Pl+Ill:%^SVSH%>i3d K ;	
+N+Pl+Loc:%^SVSH%>i3n K ; 			
+N+Pl+Com:%^SVSH%>i3guin K ;		
+N+Pl+Com+Err/Orth:%^SVSH%>i3gijn K ;		
+N+Pl+Abe:%^SVSH%>i3ttáá K ; 	
+N+Cmp/PlGen:%^SVSH%>i3 R ;


LEXICON APINA !!= __@CODE@__  this is for loanwords without stem change
APINA_SG ;
APINA_PL ;

LEXICON APINA_SG  !!= __@CODE@__
+N: X_APINA_SG ;
+N+Cmp/SgNom: R ;
+N+Cmp/SgGen: R ;
+N+Sg+Nom: VPXsuff12nom ;  !
+N+Sg+Gen: VPXsuff12 ;  !
+N+Sg+Acc: VPXsuff12 ;  !
+N+Sg+Nom: VPXsuff3 ;  !
+N+Sg+Gen: VPXsuff3 ;  !
+N+Sg+Acc: VPXsuff3 ;  !
+N+Sg+Ill:%>s CPXsuff ; !
+N+Sg+Loc:%>st CPXsuff ;  !
+N+Sg+Com:%>in CPXsuff ;  !viinijnis
+N:%> Gen_DER ;
+N:%> Nom_DER ;

LEXICON APINA_PL !!= __@CODE@__
+N: X_APINA_PL ;
+N+Cmp/PlGen:%>i R ;
+N+Pl+Loc:%>in CPXsuff ;  !
+N+Pl+Gen:%>id CPXsuff ;  ! viinijdis
+N+Pl+Acc:%>id CPXsuff ;  ! 
+N+Pl+Ill:%>id CPXsuff ;  ! 
+N+Pl+Com:%>id CPXsuffCOM ;  ! 

LEXICON X_APINA !!= __@CODE@__  this is for loanwords without stem change
X_APINA_SG ;
X_APINA_PL ;


LEXICON X_APINA_SG !!= __@CODE@__  this is for loanwords without stem change
+Sg+Nom: K ;			! apina
+Sg+Gen: K ; 			! apina
+Sg+Acc: K ; 			! apina
+Sg+Ill:%>n K ; 		! apinan
+Sg+Loc:%>st K ; 		! apinast
+Sg+Com:%>i5n K ; 		! apinain
+Sg+Abe:%>ttáá K ; 	! apinattáá
+Ess:%>n K ; 			! apinan
+Ess:%>n CPXsuff ; 			! apinan
+Par:%>d K ;			! apinad

LEXICON X_APINA_PL !!= __@CODE@__  this is for loanwords without stem change
+Pl+Nom:%>h K ; 		! apinah
+Pl+Gen:%>i K ; 		! apinai
+Pl+Acc:%>id K ; 		! apinaid
+Pl+Ill:%>id K ; 		! apinaid
+Pl+Loc:%>in K ;		! apinain
+Pl+Com:%>iguin K ; 	! apinaiguin
+Pl+Com+Err/Orth:%>igijn K ; 	! apinaiguin
+Pl+Abe:%>ittáá K ; 	! apinaittáá




!! !!Four-syllable stems
!    ===================



LEXICON 4KUNAGAS !!= __@CODE@__ 
4KUNAGAS_SG ;
4KUNAGAS_PL ;


LEXICON X_KUNAGAS !!= __@CODE@__ 
X_KUNAGAS_SG ;
X_KUNAGAS_PL ;

LEXICON 4KUNAGAS_SG !!= __@CODE@__
+N: X_KUNAGAS ;
+N+Cmp/SgNom:%^FCD%> R ;
+N+Cmp/SgGen:%^FCD%> R ;
+N+Sg+Acc: VPXsuff12nom ;        
+N+Sg+Acc: VPXsuff3 ;        
+N+Sg+Gen: VPXsuff12 ;        
+N+Sg+Gen: VPXsuff3 ;        
+N+Sg+Loc:%^FCD%>âst CPXsuff ;   !ciälkkámušâstis     
+Sg+Com:%^FCD%>âin CPXsuff ;  !  
+Sg+Ill:âs CPXsuff ;  !  
+N:%^FCD%> Nom_DER ;
+N:%^FCD%> Gen_DER ; !njuolgâduslâš

LEXICON 4KUNAGAS_PL !!= __@CODE@__ >
+N: X_KUNAGAS_PL ;
+N+Cmp/PlGen:%^FCD%>âi R ;
+N+Pl+Loc:%^FCD%>âin CPXsuff ;  !
+N+Pl+Gen:%^FCD%>âi CPXsuff ;  ! 
+N+Pl+Acc:%^FCD%>âid CPXsuff ;  ! 
+N+Pl+Ill:%^FCD%>âid CPXsuff ;  ! 
+N+Pl+Com:%^FCD%>âi CPXsuffCOM ;  ! 

LEXICON X_KUNAGAS_SG !!= __@CODE@__  this is for loanwords without stem change, 3-syll. cons end
+Sg+Nom:%^FCD K ;				! kunâgâs
+Sg+Gen:%^FCD K ; 				! kunâgâs
+Sg+Acc:%^FCD K ; 				! kunâgâs
+Sg+Ill:%^FCD%>ân K ; 			! kunâgâsân 
+Sg+Loc:%^FCD%>âst K ; 		! kunâgâsâst
+Sg+Com:%>áin K ;	 		! kunâgâssáin
+Sg+Abe:%^FCD%>ttáá K ; 		! kunâgâsttáá
+Ess:%>ân K ; 			! kunâgâssân
+Par:%>âd K ;				! kunâgâssâd

LEXICON X_KUNAGAS_PL !!= __@CODE@__
+Pl+Nom:%^FCD%>ah K ; 			! kunâgâsah
+Pl+Gen:%^FCD%>âi K ; 			! kunâgâsâi
+Pl+Acc:%^FCD%>âid K ; 		! kunâgâsâid
+Pl+Ill:%>áid K ; 		! kunâgâssáid
+Pl+Loc:%^FCD%>âin K ;			! kunâgâsâin
+Pl+Com:%^FCD%>âiguin K ; 		! kunâgâsâiguin
+Pl+Com+Err/Orth:%^FCD%>âigijn K ; 		! kunâgâsâiguin
+Pl+Abe:%^FCD%>âittáá K ; 		! kunâgâsâittáá


LEXICON 4CAHALIG  !!= __@CODE@__
 4CAHALIG_SG ;
 4CAHALIG_PL ;

LEXICON 4CAHALIG_SG  !!= __@CODE@__
+N: X_CAHALIG_SG ;
+N+Cmp/SgNom: R ;
+N+Cmp/SgGen: R ;
+N:%> Nom_DER ;
+N:%> Gen_DER ; 

LEXICON 4CAHALIG_PL  !!= __@CODE@__
+N: X_CAHALIG_PL ;
+N+Cmp/PlGen:%>ij R ;


LEXICON X_CAHALIG_SG  !!= __@CODE@__
+Sg+Nom: K ;              ! čáhálig
+Sg+Gen: K ;            	! čáhálig   
+Sg+Acc: K ;              ! čáhálig
+Sg+Ill:%>án K ;     		! čáháligán
+Sg+Loc:%>est K ;   		! čáháligest 
+Sg+Com:%>áin K ; 			! čáháligáin
+Sg+Abe:%>ttáá K ;   		! čáháligttáá
+Ess:%>gen K ;        		! čáháliggen   
+Ess:%>gen CPXsuff ;        		! čáháliggen   
+Par:%>ged K ;       		! čáháligged    

LEXICON X_CAHALIG_PL  !!= __@CODE@__
+Pl+Nom:%>eh K ;    		! čáháligeh
+Pl+Gen:%>ij K ;  		! čáháligij
+Pl+Acc:%>ijd K ;   		! čáháligijd    
+Pl+Ill:%>áid K ; 		! čáháligáid
+Pl+Loc:%>ijn K ; 		! čáháligijn
+Pl+Com:%>ijguin K ;    	! čáháligijguin
+Pl+Com+Err/Orth:%>ijgijn K ;    	! čáháligijguin
+Pl+Abe:%>ijttáá K ;    	! čáháligijttáá


LEXICON 4MANUTTEP   !!= __@CODE@__ 
4MANUTTEP_SG ;
4MANUTTEP_PL ;

LEXICON 4MANUTTEP_SG   !!= __@CODE@__ 
+N: X_MANUTTEP_SG ;
+N+Cmp/SgNom:e R ;
+N+Ess:eppe%>n		CPXsuff ;			! mánutteppen


LEXICON 4MANUTTEP_PL   !!= __@CODE@__ 
+N: X_MANUTTEP_PL ;

LEXICON X_MANUTTEP_SG   !!= __@CODE@__ 
+Sg+Nom:ep K ;				! mánuttep
+Cmp/SgNom:ep%> R ;
+Cmp/SgGen:eve%> R ;
+Cmp/PlGen:evi%>j R ;
+Sg+Gen:eve	K ;				! mánutteve
+Sg+Acc:eve	K ;				! mánutteve
+Sg+Ill:iäp%>án	K ;			! mánuttiäpán	
+Sg+Loc:eeve%>est	K ;			! mánutteeveest
+Sg+Com:eevi%>jn	K ;			! mánuttevijn
+Sg+Abe:eve%>ttáá	K ;			! mánuttevettáá
+Ess:eppe%>n		K ;			! mánutteppen
+Par:eppe%>d		K ;			! mánuttepped

LEXICON X_MANUTTEP_PL   !!= __@CODE@__ 
+Pl+Nom:eve%>h	K ;				! mánutteveh
+Pl+Gen:evi%>j	K ;				! mánuttevij
+Pl+Acc:evi%>jd	K ;			! mánuttevijd
+Pl+Ill:eevi%>jd	K ;			! mánutteevijd
+Pl+Loc:evi%>jn	K ;			! mánuttevijn
+Pl+Com:evi%>jguin	K ;			! mánuttevijguin
+Pl+Com+Err/Orth:evi%>jgijn	K ;			! mánuttevijguin
+Pl+Abe:evi%>jttáá	K ;			! mánuttevijttáá


LEXICON 4PUHELIN		!!= __@CODE@__  Only a few words in this category
+N+Sg+Nom:%^FCDn K ;				! puhelin
+N+Cmp/SgNom:%^FCDn%> R ;
+N+Cmp/SgGen:%^FCDn%> R ;
+N+Sg+Gen:%^FCDn	K ;					! puhelin
+N+Sg+Acc:%^FCDn	K ;					! puhelin
+N+Sg+Ill:%>ân	K ;				! puhelimân			
+N+Sg+Loc:%>ist	K ;				! puhelimist
+N+Sg+Com:%>áin	K ;				! puhelimáin
+N+Sg+Abe:%^FCDn%>ttáá	K ;			! puhelinttáá
+N+Ess:%>in		K ;			! puhelimin
+N+Ess:%>in		CPXsuff ;			! puhelimin
+N+Par:%>id		K ;				! puhelimid
+N+Pl+Nom:%>eh	K ;				! puhelimeh
+N+Pl+Gen:%>ij	K ;				! puhelimij
+N+Pl+Acc:%>ijd	K ;				! puhelimijd
+N+Pl+Ill:%>áid	K ;				! puhelimáid
+N+Pl+Loc:%>ijn	K ;				! puhelimijn
+N+Pl+Com:%>ijguin	K ;			! puhelimijguin
+N+Pl+Com+Err/Orth:%>ijgijn	K ;			! puhelimijguin
+N+Pl+Abe:%>ijttáá	K ;			! puhelimijttáá

LEXICON 2KOLLIISTALLAM  !!= __@CODE@__
+N+Sg+Nom:lâm K ;               ! kolliistâllâm
+N+Cmp/SgNom:lám R ;
+N+Cmp/SgGen:lám R ;
+N+Sg+Gen:lâm K ;            	! kolliistâllâm   
+N+Sg+Acc:lâm K ;               ! kolliistâllâm
+N+Sg+Ill:m%>ân K ;     ! kolliistâlmân
+N+Sg+Loc:m%>ist K ;   ! kolliistâlmist 
+N+Sg+Com:m%>áin K ; 	! kolliistâlmáin
+N+Sg+Abe:lâm%>ttáá K ;     !  kolliistâllâmttáá
+N+Ess:m%>in K ;        ! kolliistâlmin    
+N+Ess:m%>in K ;        ! kolliistâlmin    
+N+Par:m%>id K ;        ! kolliistâlmid    
+N+Pl+Nom:m%>eh K ;     ! kolliistâlmeh
+N+Pl+Gen:m%>ij K ;  	! kolliistâlmij
+N+Pl+Acc:m%>ijd K ;     ! kolliistâlmijd    
+N+Pl+Ill:m%>áid K ; 	! kolliistâlmáid
+N+Pl+Loc:m%>ijn K ; 	! kolliistâlmijn
+N+Pl+Com:m%>ijguin K ;    !  kolliistâlmijguin
+N+Pl+Com+Err/Orth:m%>ijgijn K ;    !  kolliistâlmijguin
+N+Pl+Abe:m%>ijttáá K ;    ! kolliistâlmijttáá
+N:lâm%> Nom_DER ;
+N:lâm%> Gen_DER ; 



!! !!Odd-syllable stems
!    ===================

LEXICON 3KOMPAS !!= __@CODE@__ An odd loan word with the final -s lengthening
+N+Cmp/SgNom: R ;
+N+Cmp/SgGen: R ;

+N+Sg+Nom:%^FCD K ; ! kompas
+N+Sg+Gen:%^FCD K ; ! kompas
+N+Sg+Acc:%^FCD K ; ! kompas
+N+Sg+Ill:%>ân K ; ! kompassân
+N+Sg+Loc:%>ist K ; ! kompassist
+N+Sg+Com:%>áin K ; ! kompassáin
+N+Sg+Abe:%^FCD%>ttáá K ; ! kompasttáá
+N+Ess:%>in K ; ! kompassin
+N+Ess:%>in CPXsuff ; ! kompassin
+N+Par:%>id K ; ! kompassid
+N+Pl+Nom:%>eh K ; ! kompasseh
+N+Pl+Gen:%>ij K ; ! kompassij
+N+Pl+Acc:%>ijd K ; ! kompassijd
+N+Pl+Ill:%>áid K ; ! kompassáid
+N+Pl+Loc:%>ijn K ; ! kompassijn
+N+Pl+Com:%>ijguin K ; ! kompassijguin
+N+Pl+Com+Err/Orth:%>ijgijn K ; ! kompassijgijn
+N+Pl+Abe:%>ijttáá K ; ! kompassijttáá


LEXICON 3KEPIDEM  !!= __@CODE@__ 
+N+Sg+Nom:em K ;          			! kepidem
+N+Sg+Gen:em K ;        				! kepidem
+N+Sg+Acc:em K ;        				! kepidem 
+N+Sg+Ill:m%^CLEN%^RLEN%^SLEN%>ân K ; 			! keeppidmân
+N+Sg+Loc:m%^CLEN%^RLEN%^SLEN%>ist K ; 			! keeppidmist 
+N+Sg+Com:m%^CLEN%^RLEN%^SLEN%>áin K ; 			! keeppidmáin
+N+Sg+Abe:em%>ttáá K ;     			! kepidemttáá
+N+Ess:m%^CLEN%^RLEN%^SLEN%>in K ;   				! keeppidmin   
+N+Par:m%^CLEN%^RLEN%^SLEN%>id K ;  				! keeppidmid   
3KEPIDEM_PL ; 

LEXICON 3KEPIDEM_PL  !!= __@CODE@__ 
+N+Cmp/SgNom:em R ;
+N+Pl+Nom:m%^CLEN%^RLEN%^SLEN%>eh K ; 			! keeppidmeh
+N+Pl+Gen:m%^CLEN%^RLEN%^SLEN%>ij K ; 			! keeppidmij
+N+Pl+Acc:m%^CLEN%^RLEN%^SLEN%>ijd K ;			! keeppidmijd
+N+Pl+Ill:m%^CLEN%^RLEN%^SLEN%>áid K ; 			! keeppidmáid
+N+Pl+Loc:m%^CLEN%^RLEN%^SLEN%>ijn K ;			! keeppidmijn
+N+Pl+Com:m%^CLEN%^RLEN%^SLEN%>ijguin K ; 		! keeppidmijguin
+N+Pl+Com+Err/Orth:m%^CLEN%^RLEN%^SLEN%>ijgijn K ; 		! keeppidmijguin
+N+Pl+Abe:m%^CLEN%^RLEN%^SLEN%>ijttáá K ; 		! keeppidmijttáá
+N:em%> Nom_DER ;
+N:em%> Gen_DER ; 


LEXICON 3POTTAAK  !!= __@CODE@__ 
+N+Sg+Nom: K ;        		   		! pottáák
+N+Cmp/SgNom: R ;
+N+Cmp/SgGen: R ;
+N+Cmp/PlGen:%^SC%^CSH%^SVSH%>ij R ;
+N+Sg+Gen: K ;    		 			! pottáák
+N+Sg+Acc: K ;     		 			! pottáák 
+N+Sg+Ill:%^SC%^CSH%^SVSH%>ân K ;		! potákkân
+N+Sg+Loc:%^SC%^CSH%^SVSH%>ist K ; 		! potákkist 
+N+Sg+Com:%^SC%^CSH%^SVSH%>áin K ;		! potákkáin
+N+Sg+Abe:%>ttáá K ; 				! pottáákttáá
+N+Ess:%^SC%^CSH%^SVSH%>in K ; 			! potákkin 
+N+Ess:%^SC%^CSH%^SVSH%>in CPXsuff ; 			! potákkin 
+N+Par:%^SC%^CSH%^SVSH%>id K ; 			! potákkid
+N+Pl+Nom:%^SC%^CSH%^SVSH%>eh K ; 	 	! potákkeh
+N+Pl+Gen:%^SC%^CSH%^SVSH%>ij K ; 		! potákkij
+N+Pl+Acc:%^SC%^CSH%^SVSH%>ijd K ; 		! potákkijd
+N+Pl+Ill:%^SC%^CSH%^SVSH%>áid K ; 		! potákkáid
+N+Pl+Loc:%^SC%^CSH%^SVSH%>ijn K ; 		! potákkijn
+N+Pl+Com:%^SC%^CSH%^SVSH%>ijguin K ; 	! potákkijguin
+N+Pl+Com+Err/Orth:%^SC%^CSH%^SVSH%>ijgijn K ; 	! potákkijguin
+N+Pl+Abe:%^SC%^CSH%^SVSH%>ijttáá K ;   ! potákkijttáá
+N+Sg+Acc: CPXsuff ;        
+N+Sg+Gen: CPXsuff ;        
+N+Sg+Loc:%^SC%^CSH%^SVSH%>ist CPXsuff ; 		! potákkist 
+N+Sg+Com:%^SC%^CSH%^SVSH%>áin CPXsuff ;  !  
+N:%> Nom_DER ;
+N:%> Gen_DER ; 


LEXICON 3EEMEED  !!= __@CODE@__
3EEMEED_SG ;
3EEMEED_PL ;

LEXICON X_EEMEED  !!= __@CODE@__
X_EEMEED_SG ;
X_EEMEED_PL ;


LEXICON 3EEMEED_SG !!= __@CODE@__
+N: X_EEMEED_SG ;
+N+Cmp/SgNom: R ;
+N+Cmp/SgGen: R ;
+N+Sg+Acc: CPXsuff ;        
+N+Sg+Gen: CPXsuff ;        
+N+Sg+Loc:%^CSH%^SVSH%>ist CPXsuff ; 		! raportistis 
+N+Sg+Com:%^CSH%^SVSH%>áin CPXsuff ;  !  
+N:%> Gen_DER ; !
+N:%> Nom_DER ; !eennâmlâš

LEXICON 3EEMEED_PL  !!= __@CODE@__
+N: X_EEMEED_PL ;
+N+Cmp/PlGen:%^CSH%^SVSH%>ij R ;
+N+Pl+Gen:%^CSH%^SVSH%>ijd CPXsuff ;  ! 
+N+Pl+Acc:%^CSH%^SVSH%>ijd CPXsuff ;  ! skipárijdis
+N+Pl+Ill:%^CSH%^SVSH%>ijd CPXsuff ;  ! skipárijdis
+N+Pl+Gen:%^CSH%^SVSH%> CPXsuff ;  ! elimis ! XXX check this


LEXICON X_EEMEED_SG  !!= __@CODE@__
+Sg+Nom: K ;					! eemeed
+Sg+Gen: K ;					! eemeed
+Sg+Acc: K ;					! eemeed
+Sg+Ill:%^CSH%^SVSH%>ân K ;	! emedân
+Sg+Loc:%^CSH%^SVSH%>ist K ;	! emedist
+Sg+Com:%^CSH%^SVSH%>áin K ;	! emedáin
+Sg+Abe:%>ttáá K ;		! eemeedttáá
+Ess:%^CSH%^SVSH%>in K ;		! emedin
+Ess:%^CSH%^SVSH%>in CPXsuff ;		! emedin
+Par:%^CSH%^SVSH%>id K ;		! emedid


LEXICON X_EEMEED_PL  !!= __@CODE@__  plurals for 3EEMEED
+Pl+Nom:%^CSH%^SVSH%>eh K ;		! emedeh
+Pl+Gen:%^CSH%^SVSH%>ij K ;		! emedij
+Pl+Acc:%^CSH%^SVSH%>ijd K ;	! emedijd
+Pl+Ill:%^CSH%^SVSH%>áid K ;	! emedáid
+Pl+Loc:%^CSH%^SVSH%>ijn K ;	! emedijn
+Pl+Com:%^CSH%^SVSH%>ijguin K ;	! emedijguin
+Pl+Com+Err/Orth:%^CSH%^SVSH%>ijgijn K ;	! emedijguin
+Pl+Abe:%^CSH%^SVSH%>ijttáá K ;	! emedijttáá

LEXICON 3LITTER !!= __@CODE@__ MO Ib 2nd syll vowel does not alternate
3LITTER_SG ;
3LITTER_PL ;

LEXICON X_LITTER !!= __@CODE@__ MO Ib 2nd syll vowel does not alternate
X_LITTER_SG ;
X_LITTER_PL ;

LEXICON X_LITTER_not_Par !!= __@CODE@__  for numerals
 X_LITTER_SG_not_Par ;
 X_LITTER_PL ;



LEXICON 3LITTER_SG !!= __@CODE@__
+N: X_LITTER_SG ; 
+N+Cmp/SgNom: R ;
+N+Cmp/SgGen: R ;
+N+Sg+Acc: CPXsuff ;        
+N+Sg+Gen: CPXsuff ;        
+N+Sg+Loc:%>ist CPXsuff ;        
+N:%> Gen_DER ;
+N:%> Nom_DER ;

LEXICON 3LITTER_PL !!= __@CODE@__
+N: X_LITTER_PL ; 
+N+Cmp/PlGen:%>ij R ;
+N+Pl+Loc:%>ijn CPXsuff ;  !
+N+Pl+Gen:%>ij CPXsuff ;  ! 
+N+Pl+Acc:%>ijd CPXsuff ;  ! 
+N+Pl+Ill:%>ijd CPXsuff ;  ! 
+N+Pl+Com:%>ij CPXsuffCOM ;  ! vaanhimijdiskuin

LEXICON X_LITTER_PL !!= __@CODE@__ plurals for 3LITTER
+Pl+Nom:%>eh K ;
+Pl+Gen:%>ij K ;
+Pl+Acc:%>ijd K ;
+Pl+Ill:%>áid K ; ! ?
+Pl+Loc:%>ijn K ;
+Pl+Com:%>ijguin K ;
+Pl+Com+Err/Orth:%>ijgijn K ;
+Pl+Abe:%>ijttáá K ;
+Pl+Loc:%>ijn CPXsuff ;  !
+Pl+Gen:%>ij CPXsuff ;  ! 
+Pl+Acc:%>ijd CPXsuff ;  ! 
+Pl+Com:%>ij CPXsuffCOM ;  ! vaanhimijdiskuin


LEXICON X_LITTER_SG !!= __@CODE@__ 
 +Par:%>id K ;
X_LITTER_SG_not_Par ;


LEXICON X_LITTER_SG_not_Par !!= __@CODE@__  for numerals
 +Sg+Nom: K ;
 +Sg+Gen: K ;
 +Sg+Acc: K ;
 +Sg+Ill:%>ân K ;
 +Sg+Loc:%>ist K ;
 +Sg+Com:%>áin K ;
 +Sg+Abe:%>ttáá K ;
 +Ess:%>in K ;
 +Ess:%>in CPXsuff ;


LEXICON 4ELEMENT !!= __@CODE@__ MO Ib 2nd syll vowel does not alternate
+N+Cmp/SgNom: R ;
+N+Cmp/SgGen: R ;

+N+Sg+Nom: K ;
+N+Sg+Gen: K ;
+N+Sg+Acc: K ;
+N+Sg+Ill:%^SLEN%>ân K ;
+N+Sg+Loc:%^SLEN%>ist K ;
+N+Sg+Com:%>táin K ;
+N+Sg+Abe:%^FCD%>ttáá K ;
+N+Ess:%>tin K ;
+N+Ess:%>tin CPXsuff ;
+N+Par:%>tid K ;
+N+Pl+Nom:%^SLEN%>eh K ;
+N+Pl+Gen:%^SLEN%>ij K ;
+N+Pl+Acc:%^SLEN%>ijd K ;
+N+Pl+Ill:%>táid K ;
+N+Pl+Loc:%^SLEN%>ijn K ;
+N+Pl+Com:%>ijguin K ;
+N+Pl+Com+Err/Orth:%>ijgijn K ;
+N+Pl+Abe:%>ijttáá K ;



LEXICON 3PIEHAIN  !!= __@CODE@__ to v1 3PIEHAINonly and v2 3PIEHANJ
+v1: 3PIEHAINonly ;
+v2: 3PIEHANJ ;

LEXICON 3PIEHAINonly  !!= __@CODE@__ the v1 version
+N+Sg+Nom:%^CLEN%^RLEN K ;        		   		! piehâin
+N+Cmp/SgNom:%^CLEN%^RLEN%> R ;
+N+Cmp/SgGen:%^CLEN%^RLEN%> R ;
+N+Cmp/PlGen:j%^SVSH%>ij R ;
+N+Sg+Gen:%^CLEN%^RLEN K ;    		 			! piehâin
+N+Sg+Acc:%^CLEN%^RLEN K ;     		 			! piehâin 
PIEHAIN/NJ ;

LEXICON 3PIEHANJ  !!= __@CODE@__  the v2 version
+N+Sg+Nom:j%^CLEN%^RLEN%^SVSH K ;        		   		! piehânj
+N+Cmp/SgNom:j%^CLEN%^RLEN%^SVSH%> R ; !in use?
+N+Sg+Gen:j%^CLEN%^RLEN%^SVSH K ;    		 			! piehânj
+N+Sg+Acc:j%^CLEN%^RLEN%^SVSH K ;     		 			! piehânj 
PIEHAIN/NJ ;

LEXICON PIEHAIN/NJ !!= __@CODE@__ this is the common part of v1, v2
+N+Sg+Ill:j%^SVSH%>ân K ;			! piehânjân
+N+Sg+Loc:j%^SVSH%>ist K ; 			! piehânjist 
+N+Sg+Com:j%^SVSH%>áin K ;			! piehânjáin
+N+Sg+Abe:%^CLEN%^RLEN%>ttáá K ;	! piehâinttáá
+N+Ess:j%^SVSH%>in K ; 				! piehânjin 
+N+Ess:j%^SVSH%>in CPXsuff ; 				! piehânjin 
+N+Par:j%^SVSH%>id K ; 				! piehânjid
+N+Pl+Nom:j%^SVSH%>eh K ;  			! piehânjeh
+N+Pl+Gen:j%^SVSH%>ij K ;  			! piehânjij
+N+Pl+Acc:j%^SVSH%>ijd K ; 			! piehânjijd
+N+Pl+Ill:j%^SVSH%>áid K ; 			! piehânjáid
+N+Pl+Loc:j%^SVSH%>ijn K ; 			! piehânjijn
+N+Pl+Com:j%^SVSH%>ijguin K ; 		! piehânjijguin
+N+Pl+Com+Err/Orth:j%^SVSH%>ijgijn K ; 		! piehânjijguin
+N+Pl+Abe:j%^SVSH%>ijttáá K ;  		! piehânjijttáá 



LEXICON 3KIELES  !!= __@CODE@__  (to be unified?) 
3KIELES_SG ;
3KIELES_PL ;

LEXICON X_KIELES  !!= __@CODE@__  
X_KIELES_SG ;
X_KIELES_PELES_PL ;


LEXICON 3KIELES_SG !!= __@CODE@__
+N:  X_KIELES_SG ;
+N+Cmp/SgNom:%^WG%> R ;
+N+Cmp/SgGen:%^WG%> R ;
+N+Cmp/SgNom:%^WG%^RLEN%> Rhyph ;
+Ess:%^WG%^RLEN%>in CPXsuff ;   !kielâsin 
+N:%^WG%^RLEN%> Nom_DER ;
+N:%> Gen_DER ; 

LEXICON 3KIELES_PL !!= __@CODE@__
+N:  X_KIELES_PELES_PL ;
+N+Cmp/PlGen:%^CSH%>ij R ;


LEXICON X_KIELES_SG  !!= __@CODE@__  (to be unified?) 
+Sg+Nom:%^WG%^RLEN K ; !kielâs
+Ess:%^WG%^RLEN%>in K ;   !kielâsin 
+Par:%^WG%^RLEN%>id K ;    !kielâsid   
 X_KIELES_PELES_SG ;

LEXICON 3PELES  !!= __@CODE@__ only peles
+v1:piällás%^ÁE C_MORCES ;
+v1+N+Sg+Abe+Err/Orth:piälláttáá K ; !perhaps not +Err/Orth 
+v1+N+Pl+Com+Err/Orth:piälláiguin K ; ! perhaps not +Err/Orth
+v1+N+Pl+Abe+Err/Orth:piälláittáá K ; ! perhaps not +Err/Orth
!+N:%^WG%^RLEN%> Nom_DER ;
!+N:%> Gen_DER ; 
+v2+N:  X_PELES ;
+N+Cmp/SgNom:peles%> R ;
:piällás%^CSH%> DER-SAS ;


LEXICON X_PELES  !!= __@CODE@__ only peles (to be unified?) 
+Sg+Nom:peles K ; !peles
+Ess:peles%>in K ;   !pelesin 
+Ess:peles%>in CPXsuff ;   !pelesin 
+Par:peles%>id K ;    !pelesid   
 :pi5ällás%^ÁE X_KIELES_PELES_SG ;
 :pi5ällás%^ÁE X_KIELES_PELES_PL ;


LEXICON X_KIELES_PELES_SG  !!= __@CODE@__  (to be unified?) 
+Sg+Gen: K ;   !kiellâs    
+Sg+Acc: K ;      !kiellâs
+Sg+Ill:%^CSH%>ân K ;  !kielâsân
+Sg+Loc:%^CSH%>ist K ; !kielâsist
+Sg+Com:%^CSH%>áin K ; !kielâsáin
+Sg+Abe:%>ttáá K ;  !kiellâsttáá

LEXICON X_KIELES_PELES_PL  !!= __@CODE@__  (to be unified?) 
+Pl+Nom:%^CSH%>eh K ;  !kielâseh
+Pl+Gen:%^CSH%>ij K ;  !kielâsij
+Pl+Acc:%^CSH%>ijd K ; !kielâsijd
+Pl+Loc:%^CSH%>ijn K ; !kielâsáid
+Pl+Com:%^CSH%>ijguin K ; !kielâsijn
+Pl+Com+Err/Orth:%^CSH%>ijgijn K ; !kielâsijn
+Pl+Abe:%^CSH%>ijttáá K ; !kielâsijguin
+Pl+Ill:%^CSH%>áid K ; !kielâsijttáá

LEXICON 3JAAVVIL !!= __@CODE@__ 
3JAAVVIL_SG ;
3JAAVVIL_PL ;

LEXICON X_JAAVVIL !!= __@CODE@__ 
X_JAAVVIL_SG ;
X_JAAVVIL_PL ;


LEXICON 3JAAVVIL_SG !!= __@CODE@__ 
+N: X_JAAVVIL_SG ;
+N+Cmp/SgNom:%^WG%^CLEN%^RLEN%> R ;
+N+Cmp/SgGen:%^SLEN%> R ;

LEXICON 3JAAVVIL_PL !!= __@CODE@__ 
+N: X_JAAVVIL_PL ;
+N+Cmp/PlGen:%^CSH%>ij R ;


LEXICON X_JAAVVIL_SG !!= __@CODE@__ 
+Sg+Nom:%^WG%^CLEN%^RLEN K ;	! jäävvil
+Sg+Gen:%^SLEN K ;     			! jáhháál
+Sg+Acc:%^SLEN K ;    			 ! jáhháál
+Sg+Ill:%^CSH%>ân K ; 			! jáhálân
+Sg+Loc:%^CSH%>ist K ; ! jáhálist
+Sg+Com:%^CSH%>áin K ; ! jáháláin
+Sg+Abe:%^SLEN%>ttáá K ; ! jáhháálttáá
+Ess:%^WG%^RVSH%>in K ;   ! jävilin  jáhálin
+Ess:%^WG%^RVSH%>in CPXsuff ;   ! jävilin  jáhálin
+Par:%^WG%^RVSH%>id K ;	! jävilid jáhálid
+Ess:%^CSH%>in K ;   ! pápárin 
+Ess:%^CSH%>in CPXsuff ;   ! pápárin ! XXX check
+Par:%^CSH%>id K ;	! pápárid

LEXICON X_JAAVVIL_PL !!= __@CODE@__ 
+Pl+Nom:%^CSH%>eh K ;  ! 
+Pl+Gen:%^CSH%>ij K ;  ! 
+Pl+Acc:%^CSH%>ijd K ; ! 
+Pl+Ill:%^CSH%>áid K ; ! 
+Pl+Loc:%^CSH%>ijn K ; ! 
+Pl+Com:%^CSH%>ijguin K ;  ! 
+Pl+Com+Err/Orth:%^CSH%>ijgijn K ;  ! 
+Pl+Abe:%^CSH%>ijttáá K ;  ! 


LEXICON 3PAAVIR !!= __@CODE@__ NGA+Abe blank, WG Ess, CSH for the rest
3PAAVIR_SG ;
3PAAVIR_PL ;

LEXICON X_PAAVIR !!= __@CODE@__ NGA+Abe blank, WG Ess, CSH for the rest
X_PAAVIR_SG ;
X_PAAVIR_PL ;

LEXICON 3PAAVIR_SG
+N: X_PAAVIR ;
+N+Ess:%^CSH%>in K ;   ! pápárin 
+N+Ess:%^CSH%>in CPXsuff ;   ! pápárin 
+N+Ess:%^WG%^RVSH%>in CPXsuff ;   ! pävirin 
+N+Par:%^CSH%>id K ;	! pápárid
+N+Cmp/SgNom:%^WG%^RLEN%> R ;
+N+Cmp/SgGen:%^SLEN%> R ;
+N:%^WG%^RLEN%> Nom_DER ;
+N:%^SLEN%> Gen_DER ; 


LEXICON 3PAAVIR_PL !!= __@CODE@__ plural forms
+N+Cmp/PlGen:%^CSH%>ij R ;
+N: X_PAAVIR_PL ;

LEXICON X_PAAVIR_SG !!= __@CODE@__ NGA+Abe blank, WG Ess, CSH for the rest
+Par:%^WG%^RVSH%>id K ;	! pävirid
X_PAAVIR_not_Par_SG ;

LEXICON X_PAAVIR_not_Par !!= __@CODE@__ NGA+Abe blank, WG Ess, CSH for the rest
X_PAAVIR_not_Par_SG ;
X_PAAVIR_PL ;

LEXICON X_PAAVIR_not_Par_SG !!= __@CODE@__ 
+Sg+Nom:%^WG%^RLEN K ;	! päävir
+Sg+Gen:%^SLEN K ;     			! pááppár
+Sg+Acc:%^SLEN K ;    			 ! pááppár
+Sg+Ill:%^CSH%>ân K ; 			! pápárân
+Sg+Loc:%^CSH%>ist K ; ! pápárist
+Sg+Com:%^CSH%>áin K ; ! pápáráin
+Sg+Abe:%^SLEN%>ttáá K ; ! pááppárttáá
+Ess:%^WG%^RVSH%>in K ;   ! pävirin 

LEXICON X_PAAVIR_PL !!= __@CODE@__ plural forms
+Pl+Nom:%^CSH%>eh K ;  ! pápáreh
+Pl+Gen:%^CSH%>ij K ;  ! pápárij
+Pl+Acc:%^CSH%>ijd K ; ! pápárijd
+Pl+Ill:%^CSH%>áid K ; ! pápáráid
+Pl+Loc:%^CSH%>ijn K ; ! pápárijn
+Pl+Com:%^CSH%>ijguin K ;  ! pápárijguin
+Pl+Com+Err/Orth:%^CSH%>ijgijn K ;  ! pápárijguin
+Pl+Abe:%^CSH%>ijttáá K ;  ! pápárijttáá


LEXICON 3SAJOS !!= __@CODE@__ 
+N: X_SAJOS ;
+N+Cmp/SgNom:%^WG%^SVSH%>  R ;
+N+Cmp/SgGen:  R ;
+N+Cmp/PlGen:%^CSH%^SVSH%>ij  R ;
+N:%^WG%^SVSH%> Nom_DER ;
+N:%> Gen_DER ; 

LEXICON X_SAJOS !!= __@CODE@__ 
+Sg+Nom:%^WG%^SVSH K ;	! almos
+Sg+Gen: K ;     			! almoos  a%^RVlmoos
+Sg+Acc: K ;    			 ! almoos
+Sg+Ill:%^CSH%^SVSH%>ân K ; 			! almosân
+Sg+Loc:%^CSH%^SVSH%>ist K ; ! almosist
+Sg+Com:%^CSH%^SVSH%>áin K ; ! almosáin
+Sg+Abe:%>ttáá K ; ! almoosttáá
+Ess:%^WG%^SVSH%>in K ;   ! almosin 
+Ess:%^CSH%^SVSH%>in K ;   !   
+Ess:%^WG%^SVSH%>in CPXsuff ;   ! almosin 
+Ess:%^CSH%^SVSH%>in CPXsuff ;   !   XXXcheck
+Par:%^WG%^SVSH%>id K ;	! almosid
+Par:%^CSH%^SVSH%>id K ;	! 
+Pl+Nom:%^CSH%^SVSH%>eh K ;  ! almoseh
+Pl+Gen:%^CSH%^SVSH%>ij K ;  ! almosij
+Pl+Acc:%^CSH%^SVSH%>ijd K ; ! almosijd
+Pl+Ill:%^CSH%^SVSH%>áid K ; ! almosáid
+Pl+Loc:%^CSH%^SVSH%>ijn K ; ! almosijn
+Pl+Com:%^CSH%^SVSH%>ijguin K ;  ! almosijguin
+Pl+Com+Err/Orth:%^CSH%^SVSH%>ijgijn K ;  ! almosijguin
+Pl+Abe:%^CSH%^SVSH%>ijttáá K ;  ! almosijttáá




LEXICON 3CIERMIH  !!= __@CODE@__ 
+N+Sg+Nom:%^WG K ;
+N+Cmp/SgNom:%^WG%>  R ;
+N+Cmp/SgGen:  R ;
+N+Cmp/PlGen:%^RVSH%>ij  R ;
+N+Sg+Gen: K ;     
+N+Sg+Acc: K ;     
+N+Sg+Ill:%^RVSH%>ân K ; 
+N+Sg+Loc:%^RVSH%>ist K ; 
+N+Sg+Com:%^RVSH%>áin K ; 
+N+Sg+Abe:%>ttáá K ; 
+N+Ess:%^RVSH%>in K ;   
+N+Ess:%^RVSH%>in CPXsuff ;   
+N+Par:%^RVSH%>id K ;       
+N+Pl+Nom:%^RVSH%>eh K ;  
+N+Pl+Gen:%^RVSH%>ij K ;  
+N+Pl+Acc:%^RVSH%>ijd K ; 
+N+Pl+Ill:%^RVSH%>áid K ; 
+N+Pl+Loc:%^RVSH%>ijn K ; 
+N+Pl+Com:%^RVSH%>ijguin K ; 
+N+Pl+Com+Err/Orth:%^RVSH%>ijgijn K ; 
+N+Pl+Abe:%^RVSH%>ijttáá K ; 
+N:%^WG%> Nom_DER ;
+N:%> Gen_DER ; 


LEXICON 3UAIVAT !!= @CODE@ > 3EEMEED
+N+Sg+Nom:%^SVSH K ;					! uáivát
+N+Cmp/SgNom:%^SVSH%>  R ;
+N+Cmp/SgGen:  R ;
+N+Cmp/PlGen:%>ij  R ;
+N+Sg+Gen: K ;					! uáivát
+N+Sg+Acc: K ;					! uáivát
+N+Sg+Ill:%>ân K ;	! uáivátân - uáiváttân
+N+Sg+Loc:%>ist K ;	! uáivátist uáiváttist
+N+Sg+Com:%>áin K ;	! uáivátáin uáiváttáin
+N+Sg+Abe:%>ttáá K ;		! uáiváttáá
+N+Ess:%>tin K ;		! uáiváttin (both uái4vat and uái4vatt)
+N+Ess:%>tin CPXsuff ;		! uáiváttin (both uái4vat and uái4vatt)
+N+Par:%>tid K ;		! uáiváttid
+N+Pl+Nom:%>eh K ;		! uáiváteh uáivátteh
+N+Pl+Gen:%>ij K ;		! uáivátij uáiváttij
+N+Pl+Acc:%>ijd K ;	! uáivátijd uáiváttijd
+N+Pl+Ill:%>áid K ;	! uáivátáid uáiváttáid
+N+Pl+Loc:%>ijn K ;	! uáivátijn uáiváttijn
+N+Pl+Com:%>ijguin K ;	! uáivátijguin uáiváttijguin
+N+Pl+Com+Err/Orth:%>ijgijn K ;	! uáivátijgijn uáiváttijgijn
+N+Pl+Abe:%>ijttáá K ;	! uáivátijttáá uáiváttijttáá
+N:%^SVSH%> Nom_DER ;
+N:%> Gen_DER ; 

LEXICON 3RUOTAS !!= @CODE@ 
+N+Cmp/SgNom:%^WG%^RLEN%> R ;
+N+Cmp/SgGen: R ;
+N+Cmp/PlGen:%>ij R ;
+N: X_RUOTAS ;
+N:%^CSH%^RLEN%> Nom_DER ;
+N:%> Gen_DER ; 
+Sg+Gen: CPXsuff ;  ! 
+Sg+Acc: CPXsuff ;  ! pirrâsis
+Sg+Ill:âs CPXsuff ;  ! pirrâsâsân


LEXICON X_RUOTAS !!= @CODE@ 
+Sg+Nom:%^WG%^RLEN K ;	!  
+Sg+Gen: K ;     			! viäskár máállás%^ÁI
+Sg+Acc: K ;    			 ! viäskár
+Sg+Ill:%>ân K ; 			! viäskárân
+Sg+Loc:%>ist K ; ! viäskárist
+Sg+Com:%>áin K ; ! viäskáráin
+Sg+Abe:%>ttáá K ; ! viäskárttáá
+Ess:%^WG%>in K ;   ! veskirin 
+Par:%^WG%>id K ;	! veskirid
X_VEESKIR_PL ;


LEXICON 3VEESKIR !!= __@CODE@__ 
3VEESKIR_SG ;
3VEESKIR_PL ;

LEXICON X_VEESKIR !!= __@CODE@__ 
X_VEESKIR_SG ;
X_VEESKIR_PL ;


LEXICON 3VEESKIR_SG
+N: X_VEESKIR_SG ;
+N+Ess:%>in K ;   ! viäskárin 
+N+Par:%>id K ;	! viäskárid
+N+Cmp/SgNom:%^WG%^RLEN%> R ;
+N+Cmp/SgGen:%> R ;
+N+Sg+Gen: CPXsuff ;  ! 
+N+Sg+Acc: CPXsuff ;  ! pirrâsis
+N+Sg+Ill:âs CPXsuff ;  ! pirrâsâsân
+N:%^WG%^RLEN%> Nom_DER ;
+N:%> Gen_DER ; 

LEXICON 3VEESKIR_PL !!= __@CODE@__ 
+N: X_VEESKIR_PL ;
+N+Cmp/PlGen:%>ij R ;
+N+Pl+Gen:%>ijd CPXsuff ;  !
+N+Pl+Acc:%>ijd CPXsuff ;  !
+N+Pl+Ill:%>ijd CPXsuff ;  !
+N+Pl+Loc:%>ijn CPXsuff ;  !
+N+Pl+Com:%>ijd CPXsuffCOM ;  !

LEXICON 3COLL_LITTER !!= __@CODE@__ collective numbers: čiččâmâs
+N+Coll: X_LITTER ;

LEXICON C_COLL_KAARBIS !!= __@CODE@__ collective numbers: oovces
+N+Coll: X_KAARBIS ;

LEXICON 3COLL_PAAVIR !!= __@CODE@__ collective numbers: loves
+N+Coll: X_PAAVIR ;

LEXICON 3COLL !!= __@CODE@__ collective numbers: kyevtis, kuulmâs.., redirecting to  X_VEESKIR
+N+Coll: X_VEESKIR ;


LEXICON 3PIIVTAS !!= __@CODE@__ WG for NEP,  no triggers for the other cases
3PIIVTAS_SG ;
3PIIVTAS_PL ;

LEXICON 3PIIVTAS_SG
+N: X_VEESKIR_SG ;
+N+Cmp/SgNom:%^WG%> R ;
+N+Cmp/SgGen:%> R ;
+N+Sg+Gen: CPXsuff ;  ! 
+N+Sg+Acc: CPXsuff ;  ! pirrâsis
+N+Sg+Ill:âs CPXsuff ;  ! pirrâsâsân

LEXICON 3PIIVTAS_PL
+N: X_VEESKIR_PL ;
+N+Cmp/PlGen:%>ij R ;
+N+Pl+Gen:%>ijd CPXsuff ;  !
+N+Pl+Acc:%>ijd CPXsuff ;  !
+N+Pl+Ill:%>ijd CPXsuff ;  !
+N+Pl+Loc:%>ijn CPXsuff ;  !
+N+Pl+Com:%>ijd CPXsuffCOM ;  !


LEXICON X_VEESKIR_SG !!= @CODE@ 
+Sg+Nom:%^WG%^RLEN K ;	! veeskir
+Sg+Gen: K ;     			! viäskár máállás%^ÁI
+Sg+Acc: K ;    			 ! viäskár
+Sg+Ill:%>ân K ; 			! viäskárân
+Sg+Loc:%>ist K ; ! viäskárist
+Sg+Com:%>áin K ; ! viäskáráin
+Sg+Abe:%>ttáá K ; ! viäskárttáá
+Ess:%^WG%^RVSH%>in K ;   ! veskirin 
+Par:%^WG%^RVSH%>id K ;	! veskirid

LEXICON X_VEESKIR_PL !!= @CODE@ 
+Pl+Nom:%>eh K ;  ! viäskáreh
+Pl+Gen:%>ij K ;  ! viäskárij
+Pl+Acc:%>ijd K ; ! viäskárijd
+Pl+Ill:%>áid K ; ! viäskáráid
+Pl+Loc:%>ijn K ; ! viäskárijn
+Pl+Com:%>ijguin K ;  ! viäskárijguin
+Pl+Com+Err/Orth:%>ijgijn K ;  ! viäskárijguin
+Pl+Abe:%>ijttáá K ;  ! viäskárijttáá

LEXICON 3KAAVPUG  !!= __@CODE@__ 
+N+Cmp/SgNom: R ;
+N+Cmp/SgGen: R ;
+N+Cmp/PlGen:%>ij R ;
+v1+N: X_LITTER ; !kaavpug kaavpugân
+v2: 3CIERMIH ; !kaavpug kavpugân


LEXICON 3AARRAN !!= __@CODE@__ 
3AARRAN_SG ;
3AARRAN_PL ;

LEXICON X_AARRAN !!= __@CODE@__ 
X_AARRAN_SG ;
X_AARRAN_PL ;


LEXICON 3AARRAN_SG !!= __@CODE@__
+N: X_AARRAN_SG ;
+N+Cmp/SgNom: R ;
+N+Cmp/SgGen: R ;
+N:%> Nom_DER ;
+N:%> Gen_DER ; 

LEXICON 3AARRAN_PL !!= __@CODE@__ plurals for 3AARRAN
+N: X_AARRAN_PL ;
+N+Cmp/PlGen:%^CSH%>ij R ;

LEXICON X_AARRAN_SG !!= __@CODE@__ 
+Sg+Nom: K ;					! aarrân
+Sg+Gen: K ;					! aarrân
+Sg+Acc: K ;					! aarrân
+Sg+Ill:%^CSH%>ân K ;	! aṛânân
+Sg+Loc:%^CSH%>ist K ;	! aṛânist
+Sg+Com:%^CSH%>áin K ;			! aṛânáin
+Sg+Abe:%>ttáá K ;			! aarrânttáá
+Ess:%^CSH%>in K ;		! aṛânin
+Par:%^CSH%>id K ;		! aṛânid

LEXICON X_AARRAN_PL !!= __@CODE@__ plurals for 3AARRAN
+Pl+Nom:%^CSH%>eh K ;	! aṛâneh
+Pl+Gen:%^CSH%>ij K ;	! aṛânij
+Pl+Acc:%^CSH%>ijd K ;	! aṛânijd
+Pl+Ill:%^CSH%>áid K ;	! aṛânáid
+Pl+Loc:%^CSH%>ijn K ;	! aṛânijn
+Pl+Com:%^CSH%>ijguin K ;	! aṛânijguin
+Pl+Com+Err/Orth:%^CSH%>ijgijn K ;	! aṛânijguin
+Pl+Abe:%^CSH%>ijttáá K ;	! aṛânijttáá



LEXICON 3RUONAS !!= __@CODE@__ WG NEP,  blank for the rest
+N: X_RUONAS ;
+N+Cmp/SgNom:%^WG%^RLEN%> R ;
+N+Cmp/SgGen: R ;
+N+Cmp/PlGen:%^CSH%>ij R ;
+N:%^WG%^RLEN%> Nom_DER ;
+N:%> Gen_DER ; 

LEXICON X_RUONAS !!= __@CODE@__ WG NEP,  blank for the rest
+Sg+Nom:%^WG%^RLEN K ;	! mielgâs 
+Sg+Gen: K ;     			! mielgâs ! This is the stem
+Sg+Acc: K ;    			 ! mielgâs
+Sg+Ill:%^CSH%>ân K ; 			! mielgâsân
+Sg+Loc:%^CSH%>ist K ; ! mielgâsist
+Sg+Com:%^CSH%>áin K ; ! mielgâsáin
+Sg+Abe:%>ttáá K ; ! pihtâsttáá
+Ess:%^CSH%>in K ;   ! pivtâsin 
+Par:%^CSH%>id K ;	! pivtâsid
+Pl+Nom:%^CSH%>eh K ;  ! mielgâseh
+Pl+Gen:%^CSH%>ij K ;  ! mielgâsij
+Pl+Acc:%^CSH%>ijd K ; ! mielgâsijd
+Pl+Ill:%^CSH%>áid K ; ! mielgâsáid
+Pl+Loc:%^CSH%>ijn K ; ! mielgâsijn
+Pl+Com:%^CSH%>ijguin K ;  ! mielgâsijguin
+Pl+Com+Err/Orth:%^CSH%>ijgijn K ;  ! mielgâsijguin
+Pl+Abe:%^CSH%>ijttáá K ;  ! mielgâsijttáá



LEXICON 3KUALUS !!= __@CODE@__ ,  3RUONAS as CSH
+N+Sg+Nom:%^WG%^RLEN K ;	! kuálus 
+N+Cmp/SgNom:%^WG%^RLEN%> R ;
+N+Cmp/SgGen: R ;
+N+Cmp/PlGen:%>ij R ;
+N+Sg+Gen: K ;     			! kuállus
+N+Sg+Acc: K ;    			 ! kuállus
+N+Sg+Ill:%>ân K ; 			! kuállusân
+N+Sg+Loc:%>ist K ; ! kuállusist
+N+Sg+Com:%>áin K ; ! kuállusáin
+N+Sg+Abe:%>ttáá K ; ! kuállusttáá
+N+Ess:%^CSH%>in K ;   ! kuálusin
+N+Par:%^CSH%>id K ;	! kuálusid
+N+Pl+Nom:%>eh K ;  ! kuálluseh
+N+Pl+Gen:%>ij K ;  ! kuállusij
+N+Pl+Acc:%>ijd K ; ! kuállusijd
+N+Pl+Ill:%>áid K ; ! kuállusáid
+N+Pl+Loc:%>ijn K ; ! kuállusijn
+N+Pl+Com:%>ijguin K ;  ! kuállusijguin
+N+Pl+Com+Err/Orth:%>ijgijn K ;  ! kuállusijguin
+N+Pl+Abe:%>ijttáá K ;  ! kuállusijttáá
+N:%^WG%^RLEN%> Nom_DER ;
+N:%> Gen_DER ; 



LEXICON 3VUONJAS  !!= __@CODE@__ 
+N+Sg+Nom:š%^WG K ; 	! vuonjâš
+N+Cmp/SgNom:š%^WG%> R ;
+N+Cmp/SgGen:š R ;
+N+Cmp/PlGen:%^CSH%>čij R ;
+N+Sg+Gen:š K ; 		! vuonnjâš
+N+Sg+Acc:š K ; 		! vuonnjâš
+N+Sg+Ill:čč%^CSH%>ân K ;	! vuonjâččân
+N+Sg+Ill:č%^CSH%>ân K ;		! vuonjâčân
+N+Sg+Loc:čč%^CSH%>ist K ; 	! vuonjâččist
+N+Sg+Loc:č%^CSH%>ist K ; 	! vuonjâčist
+N+Sg+Com:čč%^CSH%>áin K ; 	! vuonjâččáin
+N+Sg+Com:č%^CSH%>áin K ; 	! vuonjâčáin
+N+Sg+Abe:%>šttáá K ; 	! vuonnjâšttáá
+N+Ess:čč%^CSH%>in K ; 		! vuonjâččin
+N+Par:čč%^CSH%>id K ; 		! vuonjâččid
+N+Pl+Nom:čč%^CSH%>eh K ; 	! vuonjâččeh
+N+Pl+Nom:%^CSH%>čeh K ; 	! vuonjâčeh
+N+Pl+Gen:čč%^CSH%>ij K ; 	! vuonjâččij
+N+Pl+Gen:%^CSH%>čij K ; 	! vuonjâčij
+N+Pl+Acc:%^CSH%>ččijd K ; 	! vuonjâččijd
+N+Pl+Acc:%^CSH%>čijd K ; 	! vuonjâčijd
+N+Pl+Ill:%^CSH%>ččáid K ; 	! vuonjâččáid
+N+Pl+Ill:%^CSH%>čáid K ; 	! vuonjâčáid
+N+Pl+Loc:%^CSH%>ččijn K ; 	! vuonjâččijn
+N+Pl+Loc:%^CSH%>čijn K ; 	! vuonjâčijn
+N+Pl+Com:%^CSH%>ččijguin K ; ! vuonjâččijguin
+N+Pl+Com+Err/Orth:%^CSH%>ččijgijn K ; ! vuonjâččijguin
+N+Pl+Com:%^CSH%>čijguin K ; ! vuonjâčijguin
+N+Pl+Com+Err/Orth:%^CSH%>čijgijn K ; ! vuonjâčijguin
+N+Pl+Abe:%^CSH%>ččijttáá K ; ! vuonjâččijttáá
+N+Pl+Abe:%^CSH%>čijttáá K ; ! vuonjâčijttáá



LEXICON 3CEVE !!= @CODE@ only for this lemma. It could go to 3LYEME but needs modifications of rules to get iä:e and -tt-, and the worst part is v:vv
+N+Sg+Nom:eve K ;
+N+Cmp/SgNom:eve R ;
+N+Cmp/SgGen:iäppát R ;
+N+Sg+Gen:iäppát K ;
+N+Sg+Acc:iäppát K ;
+N+Sg+Ill:iäpáttân K ;
+N+Sg+Loc:iäpáttist K ;
+N+Sg+Com:iäpáttáin K ;
+N+Sg+Abe:iäppáttáá K ;
+N+Ess:iäpáttin K ;   
+N+Ess:evveen		    K ;
+N+Par:iäpáttid	    K ;
+N+Par:evveed		    K ;
+N+Pl+Nom:iäpátteh	    K ;
+N+Pl+Gen:iäpáttij	    K ;
+N+Pl+Acc:iäpáttijd    K ;
+N+Pl+Ill:iäpáttáid    K ;
+N+Pl+Loc:iäpáttijn    K ;
+N+Pl+Com:iäpáttijguin K ;
+N+Pl+Com+Err/Orth:iäpáttijgijn K ;
+N+Pl+Abe:iäpáttijttáá K ;


LEXICON 3LYEME !!= __@CODE@__
+N+Sg+Nom:%^FCD%^WG%^RLEN%^SVSH K ; 		! lyeme savo
+N+Cmp/SgNom:%^FCD%^WG%^RLEN%^SVSH%>  R ;
+N+Cmp/SgGen:  R ;
+N+Cmp/PlGen:%^CSH%^SVSH%>ij  R ;
+N+Sg+Gen:K ;					! luámmán savvoon
+N+Sg+Acc:K ;		 ! luámmán
+N+Sg+Ill:%^CSH%^SVSH%>ân K ; 	! luáṃánân
+N+Sg+Loc:%^CSH%^SVSH%>ist K ;  ! luáṃánist
+N+Sg+Com:%^CSH%^SVSH%>áin K ;  ! luáṃánáin
+N+Sg+Abe:%>ttáá K ; 			! luámmánttáá
+N+Ess:%^FCD%^WG%^RLEN%^SLEN%>n K ;  	! lyemeen
+N+Ess:%^CSH%>in K ; 		! lyeme
+N+Par:%^FCD%^WG%^RLEN%^SLEN%>d K ;     ! lyemeed
+N+Par:%^CSH%>id K ; 		! lyeme
+N+Pl+Nom:%^CSH%^SVSH%>eh K ; ! luáṃáneh
+N+Pl+Gen:%^CSH%^SVSH%>ij K ;  ! luáṃánij
+N+Pl+Acc:%^CSH%^SVSH%>ijd K ; ! luáṃánijd
+N+Pl+Ill:%^CSH%^SVSH%>áid K ; ! luáṃánáid
+N+Pl+Loc:%^CSH%^SVSH%>ijn K ; ! luáṃánijn
+N+Pl+Com:%^CSH%^SVSH%>ijguin K ;  ! luáṃánijguin
+N+Pl+Com+Err/Orth:%^CSH%^SVSH%>ijgijn K ;  ! luáṃánijguin
+N+Pl+Abe:%^CSH%^SVSH%>ijttáá K ;  ! luáṃánijttáá
+N:%^FCD%^WG%^SVSH%> Nom_DER ;
+N:%> Gen_DER ; 

LEXICON 3HUKSIM  !!= __@CODE@__ NGA + Abe blank, SLEN for the rest
3HUKSIM_SG ;
3HUKSIM_PL ;

LEXICON 3HUKSIM_SG  !!= __@CODE@__ NGA + Abe blank, SLEN for the rest
+N+Sg+Nom: K ;               ! huksim
+N+Sg+Gen: K ;            	! huksim   
+N+Sg+Acc: K ;               ! huksim
+N+Sg+Ill:%^SLEN%>ân K ;     ! huksiimân
+N+Sg+Loc:%^SLEN%>ist K ;   ! huksiimist 
+N+Sg+Com:%^SLEN%>áin K ; 	! huksiimáin
+N+Sg+Abe:%>ttáá K ;     !  huksimttáá
+N+Ess:%^SLEN%>in K ;        ! huksiimin    
+N+Par:%^SLEN%>id K ;        ! huksiimid    
+N:%> Nom_DER ;

LEXICON 3HUKSIM_PL  !!= __@CODE@__ plurals for 3HUKSIM
+N+Cmp/SgNom: R ;
+N+Pl+Nom:%^SLEN%>eh K ;     ! huksiimeh
+N+Pl+Gen:%^SLEN%>ij K ;  	! huksiimij
+N+Pl+Acc:%^SLEN%>ijd K ;     ! huksiimijd    
+N+Pl+Ill:%^SLEN%>áid K ; 	! huksiimáid
+N+Pl+Loc:%^SLEN%>ijn K ; 	! huksiimijn
+N+Pl+Com:%^SLEN%>ijguin K ;    !  huksiimijguin
+N+Pl+Com+Err/Orth:%^SLEN%>ijgijn K ;    !  huksiimijguin
+N+Pl+Abe:%^SLEN%>ijttáá K ;    ! huksiimijttáá


LEXICON 3KIEDAVUSSAM !!= __@CODE@__ 
+N+Sg+Nom:%>âm K ;               ! kieđâvuššâm
+N+Cmp/SgNom:%>âm R ;
+N+Sg+Gen:%>âm K ;            	! kieđâvuššâm   
+N+Sg+Acc:%>âm K ;               ! kieđâvuššâm
+N+Sg+Ill:%>mân K ;     ! kieđâvušmân
+N+Sg+Loc:%>mist K ;   ! kieđâvušmist 
+N+Sg+Com:%>máin K ; 	! kieđâvušmáin
+N+Sg+Abe:%>âmttáá K ;     !  kieđâvuššâmttáá
+N+Ess:%>min K ;        ! kieđâvušmin    
+N+Par:%>mid K ;        ! kieđâvušmid    
+N+Pl+Nom:%>meh K ;     ! kieđâvušmeh
+N+Pl+Gen:%>mij K ;  	! kieđâvušmij
+N+Pl+Acc:%>mijd K ;     ! kieđâvušmijd    
+N+Pl+Ill:%>máid K ; 	! kieđâvušmáid
+N+Pl+Loc:%>mijn K ; 	! kieđâvušmijn
+N+Pl+Com:%>mijguin K ;    !  kieđâvušmijguin
+N+Pl+Com+Err/Orth:%>mijgijn K ;    !  tiggekieđâvušmijgijn
+N+Pl+Abe:%>mijttáá K ;    ! tiggekieđâvušmijttáá

LEXICON 3POOVSA !!= __@CODE@__  soovsa
3POOVSA_SG ;
3POOVSA_PL ;

LEXICON 3POOVSA_SG !!= __@CODE@__  soovsa
+N+Sg+Nom:%^FCD%^WG%^RLEN K ;			! poovsâ
+N+Sg+Gen: K ;				! poksâm
+N+Sg+Acc: K ;				! poksâm
+N+Sg+Ill:%>ân K ;			! poksâmân
+N+Sg+Loc:%>ist K ;			! poksâmist
+N+Sg+Com:%>áin K ; 		! poksâmáin
+N+Sg+Abe:%>ttáá K ; 		! poksâmttáá
+N+Ess:%^FCD%^WG%^RLEN%>n K ;			! poovsân
+N+Par:%^FCD%^WG%^RLEN%>d K ;			! poovsâd


LEXICON 3POOVSA_PL !!= __@CODE@__  plurals for 3POOVSA
+N+Cmp/SgNom:%^FCD%^WG%^RLEN%>  R ;
+N+Cmp/SgGen:  R ;
+N+Cmp/PlGen:%>ij  R ;
+N+Pl+Nom:%>eh K ;			! poksâmeh
+N+Pl+Gen:%>ij K ;			! poksâmij
+N+Pl+Acc:%>ijd K ;			! poksâmijd
+N+Pl+Ill:%>áid K ;			! poksâmáid
+N+Pl+Loc:%>ijn K ;			! poksâmijn
+N+Pl+Com:%>ijguin K ;		! poksâmijguin
+N+Pl+Com+Err/Orth:%>ijgijn K ;		! poksâmijguin
+N+Pl+Abe:%>ijttáá K ;		! poksâmijttáá


!! !!Contracted stems
!    ===================

LEXICON C_KAAMUV  !!= __@CODE@__
+N: X_KAAMUV ;
+N+Sg+Ill:%>i   K ;       		! kammui
+N+Cmp/SgNom:%^WG%^RLEN%>  R ;
+N+Cmp/SgGen:%^SV%^SLEN%>  R ;
+N+Cmp/PlGen:%>i  R ;

LEXICON X_KAAMUV  !!= __@CODE@__
+Sg+Nom:v%^WG%^RLEN K ;   	! kaamuv
+Ess:v%^WG%>in K ;           ! kamuvin
+Ess+Use/NG:%>n K ;           ! kammun
+Par:v%^WG%>id K ;            ! kamuvid
+Par+Use/NG:%>d K ;            ! kammud
+Sg+Loc:%>st K ;        		! kammust
X_KAAMUV_COMMON ;

LEXICON X_KAAMUV_COMMON  !!= __@CODE@__
+Sg+Gen:%^SV%^SLEN K ;  			 	! kammuu 
+Sg+Acc:%^SV%^SLEN K ;   			! kammuu
+Sg+Com:%>in K;        		 ! kammuin
+Sg+Abe:%^SV%^SLEN%>ttáá K ;  		    ! kammuuttáá
+Pl+Nom:%^SV%^SLEN%>h K ;         ! kammuuh
+Pl+Gen:%>i K ;         ! kammui
+Pl+Acc:%>id K ;        ! kammuid
+Pl+Ill:%>id K ;        ! kammuid 
+Pl+Loc:%>in K ;        ! kammuin
+Pl+Com:%>iguin K ;     ! kammuiguin
+Pl+Com+Err/Orth:%>igijn K ;     ! kammuiguin
+Pl+Abe:%>ittáá K ;     ! kammuittáá



LEXICON C_POOVIJC  !!= __@CODE@__ 
+v1+N+Sg+Nom:j%^ÁI%^WG K ;   	! poovij puáhhá
+v1+N+Sg+Nom:j%^ÁI%^WG K ;   	! poovij
+v1+N+Sg+Ill:%>i   K ;       		! kammui
+v1+N+Sg+Loc:%>st K ;        		! puáhhást
+v1+N+Ess:n%^CSH%>in K ;           ! puáhánin
+v1+N+Par:n%^CSH%>id K ;            ! puáhánid
+v1+N: X_KAAMUV_COMMON ;
+v2: 3POOVIJ ;


LEXICON 3POOVIJ  !!= __@CODE@__
+N+Sg+Nom:j%^ÁI%^WG K ;   	! poovij
+N+Cmp/SgNom:j%^ÁI%^WG%>  R ;
+N+Cmp/SgGen:%^SV%^SLEN%>  R ;
+N+Cmp/PlGen:nj%^CSH%>ij  R ;
+N+Sg+Gen:%^SV%^SLEN K ;  			 	! puáhháá 
+N+Sg+Acc:%^SV%^SLEN K ;   			! puáhháá
+N+Sg+Ill:nj%^CSH%>ân   K ;       		! puáhánjân 
+N+Sg+Loc:nj%^CSH%>ist K ;        		! puáhánjist 
+N+Sg+Com:nj%^CSH%>áin K;        		 ! puáhánjáin 
+N+Sg+Abe:%^SVnj%^SLEN%>ttáá K ;  		    ! puáhháánjttáá 
+N+Ess:nj%^CSH%>in K ;           ! puáhánjin
+N+Par:nj%^CSH%>id K ;            ! puáhánjid
+N+Pl+Nom:nj%^CSH%>eh K ;         ! puáhánjeh
+N+Pl+Gen:nj%^CSH%>ij K ;         ! puáhánjij
+N+Pl+Acc:nj%^CSH%>ijd K ;        ! puáhánjijd
+N+Pl+Ill:nj%^CSH%>áid K ;        ! puáhánjáid 
+N+Pl+Loc:nj%^CSH%>ijn K ;        ! puáhánjijn
+N+Pl+Com:nj%^CSH%>ijguin K ;     ! puáhánjijguin
+N+Pl+Com+Err/Orth:nj%^CSH%>ijgijn K ;     ! puáhánjijgijn
+N+Pl+Abe:nj%^CSH%>ijttáá K ;     ! puáhánjijttáá


LEXICON C_OLMOOS  !!= __@CODE@__ lexicon for olmooš
+N+Sg+Nom:%^SVš%^WG%^SLEN%^SVLOW K ;   			! olmooš
+N+Sg+Gen:%^SV%^SLEN K ;  			 	! ulmuu
+N+Sg+Acc:%^SV%^SLEN K ;   				! ulmuu
+N+Sg+Ill:%>i   K ;       	! ulmui
+N+Sg+Loc:%>st K ;        	! ulmust
+N+Sg+Com:%>in K; 			! ulmuin
+N+Sg+Abe:%^SV%^SLEN%>ttáá K ;  		    ! ulmuuttáá
+N+Ess:ž%^WG%^SVLOW%>in K ;          	! olmožin
+N+Par:ž%^WG%^SVLOW%>id K ;     		! olmožid
C_OLMOOS_PL ;

LEXICON C_OLMOOS_PL  !!= __@CODE@__ 
+N+Cmp/SgNom:%^SVš%^WG%^SLEN%^SVLOW%>  R ;
+N+Cmp/SgGen:%^SV%^SLEN%>  R ;
+N+Cmp/PlGen:%>i  R ;
+N+Pl+Nom:%^SV%^SLEN%>h K ;       	  	! ulmuuh
+N+Pl+Gen:%>i K ;        	! ulmui
+N+Pl+Acc:%>id K ;        	! ulmuid
+N+Pl+Ill:%>id K ;        	! ulmuid 
+N+Pl+Loc:%>in K ;        	! ulmuin
+N+Pl+Com:%>iguin K ;     	! ulmuiguin
+N+Pl+Com+Err/Orth:%>igijn K ;     	! ulmuiguin
+N+Pl+Abe:%>ittáá K ;    	! ulmuittáá
+N:%^SVš%^WG%^SLEN%^SVLOW%> Nom_DER ;
+N:%^SV%^SLEN%> Gen_DER ; 


LEXICON C_KAARBIS  !!= __@CODE@__
C_KAARBIS_SG ;
C_KAARBIS_PL ;

LEXICON X_KAARBIS  !!= __@CODE@__
X_KAARBIS_SG ;
X_KAARBIS_PL ;


LEXICON C_KAARBIS_SG !!= __@CODE@__
+N: X_KAARBIS_SG ;
+N+Cmp/SgNom:%^WG%^RVSH%> R ; !njälgiskävppi kepispoccee
+N+Cmp/SgGen:%^FCD%> R ;
+N:%^WG%^RLEN%> Nom_DER ;
+N:%^FCD%> Gen_DER ; 

LEXICON C_KAARBIS_PL
+N:  X_KAARBIS_PL ;
+N+Cmp/PlGen:%^FCD%>i R ;

LEXICON X_KAARBIS_SG  !!= __@CODE@__
+Sg+Nom:%^WG%^RLEN K ;  ! käärbis
+Sg+Gen:%^FCD K ;  			 	! kárbá
+Sg+Acc:%^FCD K ;   				! kárbá
+Sg+Ill:%^FCD%>s   K ;       		! kárbás
+Sg+Loc:%^FCD%>st K ;       	 	! kárbást
+Sg+Com:%^FCD%>in K; 				! kárbáin
+Sg+Abe:%^FCD%^RVSH%>ttáá K ;   ! kárbáttáá
+Sg+Abe:%^FCD%^WG%>ttáá K ;   ! riäggáttáá
+Ess:%^WG%^RVSH%>in K ;  ! kärbisin
+Par:%^WG%^RVSH%>id K ;  ! kärbisid

LEXICON X_KAARBIS_PL
+Pl+Nom:%^FCD%>h K ;       	  	! kárbáh
+Pl+Gen:%^FCD%>i K ;        		! kárbái
+Pl+Acc:%^FCD%>id K ;   	     	! kárbáid
+Pl+Ill:%^FCD%>id K ;      	  	! kárbáid 
+Pl+Loc:%^FCD%>in K ;    	    	! kárbáin
+Pl+Com:%^FCD%>iguin K ;     		! kárbáiguin
+Pl+Com+Err/Orth:%^FCD%>igijn K ;     		! kárbáiguin
+Pl+Abe:%^FCD%>ittáá K ;  		  	! kárbáittáá
+N+Cmp/SgNom:%^ÁI%^WG%^RLEN%>  R ;
+N+Cmp/PlGen:%^FCD%>i  R ;


LEXICON C_MORCES  !!= __@CODE@__
+N+Sg+Nom:%^WG%^RVSH K ;  	! morčes
+N+Cmp/SgNom:%^WG%^RVSH%>  R ;
+N+Cmp/SgGen:%^FCD%>  R ;
+N+Cmp/PlGen:%^FCD%>i  R ;
+N+Sg+Gen:%^FCD K ;  			 	! morččá
+N+Sg+Acc:%^FCD K ;   				! morččá
+N+Sg+Ill:%^FCD%>s   K ;       		! morččás
+N+Sg+Loc:%^FCD%>st K ;       	 	! morččást
+N+Sg+Com:%^FCD%>in K; 				! morččáin
+N+Sg+Abe:%^FCD%^WG%>ttáá K ; ! morčáttáá
+N+Ess:%^WG%^RVSH%>in K ;  ! morčesin
+N+Par:%^WG%^RVSH%>id K ;  ! morčesid
+N+Pl+Nom:%^FCD%>h K ;       	  	! morččáh
+N+Pl+Gen:%^FCD%>i K ;        		! morččái
+N+Pl+Acc:%^FCD%>id K ;   	     	! morččáid
+N+Pl+Ill:%^FCD%>id K ;      	  	! morččáid 
+N+Pl+Loc:%^FCD%>in K ;    	    	! morččáin
+N+Pl+Com:%^FCD%^WG%>iguin K ;    ! morčáiguin     
+N+Pl+Com+Err/Orth:%^FCD%^WG%>igijn K ;    ! morčáiguin
+N+Pl+Abe:%^FCD%^WG%>ittáá K ;  	! morčáittáá
!+N+Sg+Nom:%^FCD VPXsuff12 ;         ! 
!+N+Sg+Gen:%^FCD VPXsuff12 ;         ! 
!+N+Sg+Acc:%^FCD VPXsuff12 ;         ! 
!+N+Sg+Nom:%^FCD VPXsuff3 ;         ! 
!+N+Sg+Gen:%^FCD VPXsuff3 ;         ! 
!+N+Sg+Acc:%^FCD VPXsuff3 ;         ! 
!+N+Sg+Com:%>in CPXsuff ;  !
!+N+Sg+Ill:%^FCD%>s CPXsuff ; !
!+N+Sg+Loc:%^FCD%>st CPXsuff ;  !
!+N+Ess:%^FCD%>n CPXsuff ;
!+N+Pl+Gen:%>id CPXsuff ;  !
!+N+Pl+Acc:%>id CPXsuff ;  !
!+N+Pl+Com:%>id CPXsuffCOM ;  !
!+N+Pl+Loc:%>in CPXsuff ;  !j


LEXICON C_PUASUI  !!= __@CODE@__
+N+Ess+Use/NG:%>n K ;     ! poccun
+N+Par+Use/NG:%>d K ;     ! poccud

C_KUAVSUI ;


LEXICON C_ALMAI  !!= __@CODE@__
+N+Sg+Ill:j%>ân   K ;       		! almajân
C_KUAVSUI ;


LEXICON C_KUAVSUI  !!= __@CODE@__
+N+Sg+Nom:i4%^WG K ;   	! kuávsui  to get o:uá puásui OBS
+N+Cmp/SgNom:i4%^WG%> R ;   	! kuávsui
CUANJA_COMMON ;

LEXICON C_CUANJA  !!= __@CODE@__
+N+Sg+Nom:%^WG K ;   	! čuánjá
+N+Cmp/SgNom:%^WG%> R ;  
CUANJA_COMMON ;


LEXICON CUANJA_COMMON
+N+Cmp/SgGen:%^SV%^SLEN%> R ;   !  
+N+Cmp/PlGen:%>i R ;   	!  
+N+Sg+Gen:%^SV%^SLEN K ;  		! čuánnjáá
+N+Sg+Acc:%^SV%^SLEN K ;   		! čuánnjáá
+N+Sg+Ill:%>i   K ;       			! čuánnjái
+N+Sg+Loc:%>st K ;        			! čuánnjást
+N+Sg+Com:%>in K; 				! čuánnjáin
+N+Sg+Abe:%^SV%^SLEN%>ttáá K ;  ! čuánnjááttáá
+N+Ess:j%^WG%^RVSH%>in K ;     	! čuánjájin
+N+Par:j%^WG%^RVSH%>id K ;     	! čuánjájid
+N+Pl+Nom:%^SV%^SLEN%>h K ;     ! čuánnjááh
+N+Pl+Gen:%>i K ;        		! čuánnjái
+N+Pl+Acc:%>id K ;        		! čuánnjáid
+N+Pl+Ill:%>id K ;        		! čuánnjáid 
+N+Pl+Loc:%>in K ;        		! čuánnjáin
+N+Pl+Com:%>iguin K ;     		! čuánnjáiguin
+N+Pl+Com+Err/Orth:%>igijn K ;  ! kuoksuiguin
+N+Pl+Abe:%>ittáá K ;    		! čuánnjáittáá


LEXICON S_AAIGA !!= __@CODE@__
+N+Sg+Nom:â%^WG%^RLEN K ;			! aaigâ
+N+Sg+Gen:%^SV%^SLEN K ; 		! aiguu 
+N+Sg+Acc:%^SV%^SLEN K ;			! aiguu
+N+Sg+Ill:%>i K ; 		! aigui 
+N+Sg+Loc:%>st K ; 		! aigust 
+N+Sg+Loc+Err/Orth:%^SV%^SLEN%>st K ; 		!  perruust
+N+Sg+Com:%>in K ;		! aiguin
+N+Sg+Abe:%^SV%^SLEN%>ttáá K ;	! aiguuttáá
+N+Ess:â%^WG%^RLEN%>n K ;			! aaigân%^WG?
+N+Par:â%^WG%^RLEN%>d K ;			! aaigâd%^WG?
+N+Sg+Gen:%^SV%^SLEN VPXsuff3 ;  !  čaalâ:čallus
+N+Sg+Acc:%^SV%^SLEN VPXsuff3 ;  !  
+N+Sg+Loc:%>st CPXsuff ;  !  čallustis
+N+Sg+Com:%>in CPXsuff ;  ! perruinis
S_AAIGA_PL ;

LEXICON S_AAIGA_PL !!= __@CODE@__
+N+Cmp/SgNom:â%^WG%^RLEN%> R ;
+N+Cmp/SgGen:%^SV%^SLEN%> R ;
+N+Cmp/PlGen:%>i R ;
+N+Pl+Nom:%^SV%^SLEN%>h K ;		! aiguuh
+N+Pl+Gen:%>i K ;		! aigui
+N+Pl+Acc:%>id K ;		! aiguid
+N+Pl+Ill:%>id K ; 		! aiguid
+N+Pl+Loc:%>in K ;		! aiguin
+N+Pl+Com:%>iguin K ;	! aiguiguin
+N+Pl+Com+Err/Orth:%>igijn K ;	! aiguiguin
+N+Pl+Abe:%>ittáá K ; 	! aiguittáá
+N+Pl+Gen:%>id CPXsuff ;  !
+N+Pl+Acc:%>id CPXsuff ;  !
+N+Pl+Ill:%>id CPXsuff ;  !
+N+Pl+Loc:%>in CPXsuff ;  !
+N+Pl+Com:%>id CPXsuffCOM ;  !
+N:%^SV%^SLEN%> Gen_DER ;
+N:â%^WG%^RLEN%> Nom_DER ; !tuoivâlâš



LEXICON S_KARRII !!= __@CODE@__
+N: X_KARRII ;
+N+Cmp/SgNom:%^SV%^SLEN%>  R ;
+N+Cmp/SgGen:%^SV%^SLEN%>  R ;
+N+Cmp/PlGen:%>i  R ;

LEXICON X_KARRII !!= __@CODE@__
+Sg+Nom:%^SV%^SLEN K ;				! karrii
+Sg+Gen:%^SV%^SLEN K ; 				! karrii
+Sg+Acc:%^SV%^SLEN K ;				! karrii
+Sg+Ill+Use/NG:%>jân K ; 			! karrijân
+Sg+Ill:%>i K ; 					! karrij
+Sg+Loc:%>st K ; 					! karrist
+Sg+Com:%>in K ;					! karrijn
+Sg+Abe:%^SV%^SLEN%>ttáá K ;		! karriittáá
+Ess:%>n K ;						! karrin
+Par:%>d K ;						! karrid
+Pl+Nom:%^SV%^SLEN%>h K ;			! karriih
+Pl+Gen:%>i K ;						! karrij
+Pl+Acc:%>id K ;					! karrijd
+Pl+Ill:%>id K ; 					! karrijd
+Pl+Loc:%>in K ;					! karrijd
+Pl+Com:%>iguin K ;					! karrijguin
+Pl+Com+Err/Orth:%>igijn K ;		! karrijguin
+Pl+Abe:%>ittáá K ; 				! karrijttáá


LEXICON S_SPAALVAS !!= __@CODE@__ 
+N+Sg+Nom:š%^WG%^RLEN K ; ! spáálváš
+N+Sg+Nom+Err/Orth:âš%^WG%^RLEN K ; ! spáálvâš
+N+Cmp/SgNom:âš%^WG%^RLEN%> R ;
+N+Cmp/SgGen:%^SV%^SLEN%> R ;
+N+Cmp/PlGen:%>i R ;
+N+Sg+Gen:%^SV%^SLEN K ; 			! spálváá
+N+Sg+Acc:%^SV%^SLEN K ;			! spálváá
+N+Sg+Ill:ž%^RVSH%>ân K ;			! spálvážân
+N+Sg+Ill+Use/NG:ž%^RLEN%>ân K ;	! spáálvážân
+N+Sg+Loc:%^SV%^SLEN%>st K ;		! spálváást
+N+Sg+Com:%>in K ; 					! spálváin
+N+Sg+Abe:%^SV%^SLEN%>ttáá K ; 		! spálvááttáá
+N+Ess:ž%^WG%>in K ;				! spálvážin
+N+Ess+Use/NG:ž%^WG%^RLEN%>in K ;	! spálvážin
+N+Par:ž%^WG%>id K ; 				! spálvážid
+N+Par+Use/NG:%^WG%^RLEN%>žid K ; 	! spálvážid
+N+Pl+Nom:%^SV%^SLEN%>h K ; 		! spálvááh
+N+Pl+Gen:%>i K ; 					! spálvái
+N+Pl+Acc:%>id K ; 					! spálváid
+N+Pl+Ill:%>id K ; 					! spálváid
+N+Pl+Loc:%>in K ; 					! spálváin
+N+Pl+Com:%>iguin K ; 				! spálváiguin
+N+Pl+Com+Err/Orth:%>igijn K ; 		! spálváiguin
+N+Pl+Abe:%>ittáá K ; 				! spálváittáá


LEXICON S_TUULAS !!= __@CODE@__ !Stem: tu%^RVli
+N+Sg+Nom:âš%^WG%^RLEN K ; ! tuulâš
+N+Cmp/SgNom:âš%^WG%^RLEN%> R ;
+N+Cmp/SgGen:%^SV%^WG%^RLEN%^SLEN%> R ;
+N+Cmp/PlGen:%^WG%^RLEN%>i R ;
+N+Sg+Gen:%^SV%^WG%^RLEN%^SLEN K ; 	! tuulii
+N+Sg+Acc:%^SV%^WG%^RLEN%^SLEN K ;	! tuulii
+N+Sg+Ill:âž%^WG%^RVSH%>ân K ;	! tulâžân
+N+Sg+Ill:âž%^WG%^RLEN%>ân K ;	! tuulâžân
+N+Sg+Loc:%^SV%^WG%^RLEN%^SLEN%>st K ;			! tuuliist
+N+Sg+Com:%^WG%^RLEN%>in K ; 			! tuulijn
+N+Sg+Abe:%^SV%^WG%^RLEN%^SLEN%>ttáá K ; 		! tuuliittáá
+N+Ess:âž%^WG%^RVSH%>in K ;	! tulâžin
+N+Par:âž%^WG%^RVSH%>id K ; ! tulâžid
+N+Pl+Nom:%^SV%^WG%^RLEN%^SLEN%>h K ; 	! tuuliih
+N+Pl+Gen:%^WG%^RLEN%>i K ; 			! tuulij
+N+Pl+Acc:%^WG%^RLEN%>id K ; 			! tuulijd
+N+Pl+Ill:%^WG%^RLEN%>id K ; 			! tuulijd
+N+Pl+Loc:%^WG%^RLEN%>in K ; 			! tuulijn
+N+Pl+Com:%^WG%^RVSH%>iguin K ; 		! tulijguin
+N+Pl+Com+Err/Orth:%^WG%^RVSH%>igijn K ; 		! tulijgijn
+N+Pl+Abe:%^WG%^RVSH%>ittáá K ; 		! tulijttáá

LEXICON S_KAANDAS !!= __@CODE@__
S_KAANDAS_SG ;
S_KAANDAS_PL ;

LEXICON X_KAANDAS !!= __@CODE@__
X_KAANDAS_SG ;
X_KAANDAS_PL ;

LEXICON S_KAANDAS_SG !!= __@CODE@__
+N: X_KAANDAS_SG ;

LEXICON S_KAANDAS_PL !!= __@CODE@__
+N: X_KAANDAS_PL ;

LEXICON X_KAANDAS_SG !!= __@CODE@__
+Sg+Nom:š%^WG%^RLEN K ; ! kaandâš
+Cmp/SgNom:š%^WG%^RLEN%>  R ;
+Cmp/SgGen:ii  R ;
+Cmp/PlGen:i%>i  R ;
+Sg+Gen:ii K ;
+Sg+Acc:ii K ;
+Sg+Ill:ž%^CSH%>ân K ;
+Sg+Loc:ii%>st K ;
+Sg+Com:i%>in K ;
+Sg+Abe:ii%>ttáá K ;
+Ess:ž%^WG%^RVSH%>in K ;
+Par:ž%^WG%^RVSH%>id K ;

LEXICON X_KAANDAS_PL !!= __@CODE@__
+Pl+Nom:ii%>h K ;
+Pl+Gen:i%>i K ;
+Pl+Acc:i%>id K ;
+Pl+Ill:i%>id K ;
+Pl+Loc:i%>in K ;
+Pl+Com:i%^RVSH%>iguin K ;
+Pl+Com+Err/Orth:%^RVSH%>igijn K ; ! kandijguin
+Pl+Abe:i%^RVSH%>ittáá K ;



LEXICON S_KIEDAS !!= __@CODE@__ Not in use
+N+Sg+Nom:âš%^WG%^RLEN K ; ! kaandâš
+N+Cmp/SgNom:âš%^WG%^RLEN%>  R ;
+N+Cmp/SgNom:%^SV%^SLEN%>  R ;
+N+Cmp/PlGen:%>i  R ;
+N+Sg+Gen:%^SV%^SLEN K ; ! kandii
+N+Sg+Acc:%^SV%^SLEN K ; ! kandii
+N+Sg+Ill:âž%^RVSH%>ân K ;  ! ka´ndâžân
+N+Sg+Loc:%^SV%^SLEN%>st K ; ! kandiist
+N+Sg+Com:%>in K ; ! kandijn
+N+Sg+Abe:%^SV%^SLEN%>ttáá K ; ! kandiittáá
+N+Ess:âž%^RVSH%>in K ; ! ka´ndâžin
+N+Par:âž%^RVSH%>id K ; ! ka´ndâžid
+N+Pl+Nom:%^SV%^SLEN%>h K ; ! kandiih
+N+Pl+Gen:%>i K ; ! kandij
+N+Pl+Acc:%>id K ; ! kandijd
+N+Pl+Ill:%>id K ; ! kandijd
+N+Pl+Loc:%>in K ; ! kandijn
+N+Pl+Com:%^RVSH%>iguin K ; ! kandijguin
+N+Pl+Com+Err/Orth:%^RVSH%>igijn K ; ! kandijguin
+N+Pl+Abe:%^RVSH%>ittáá K ; ! kandijttáá


LEXICON S_CISSAAS !!= __@CODE@__ 
+N:  X_CISSAAS ;
+N+Cmp/SgNom:%^SVš%^SLEN%>  R ;
+N+Cmp/SgGen:%^SV%^SLEN%>  R ;
+N+Cmp/PlGen:%>i  R ;

LEXICON X_CISSAAS !!= __@CODE@__ 
+Sg+Nom:%^SVš%^SLEN K ; 							! cissááš
+Sg+Gen:%^SV%^SLEN K ; 							! cissáá
+Sg+Acc:%^SV%^SLEN K ;					! cissáá
+Sg+Ill:%^SVž%^SLEN%^SVLOW%>ân K ;		! cissáážân
+Sg+Loc:%^SV%^SLEN%>st K ;				! cissáást
+Sg+Com:%>in K ; 							! cissáin
+Sg+Abe:%^SV%^SLEN%>ttáá K ; 				! cissááttáá
+Ess:%^SVž%^SLEN%^SVLOW%>in K ;			! cissáážin
+Par:%^SVž%^SLEN%^SVLOW%>id K ; 		! cissáážid
+Pl+Nom:%^SV%^SLEN%>h K ; 				! cissááh
+Pl+Gen:%>i K ; 							! cissái
+Pl+Acc:%>id K ; 							! cissáid
+Pl+Ill:%>id K ; 							! cissáid
+Pl+Loc:%>in K ; 							! cissáin
+Pl+Com:%>iguin K ; 						! cissáiguin
+Pl+Com+Err/Orth:%>igijn K ; 						! cissáiguin
+Pl+Abe:%>ittáá K ; 						! cissáittáá

LEXICON S_VUALAAS !!= __@CODE@__ 
+N: X_VUALAAS;
+N+Cmp/SgNom:%^SVš%^RLEN%^SLEN%>  R ;
+N+Cmp/SgGen:%^SV%^RLEN%^SLEN%>  R ;
+N+Cmp/PlGen:%>i  R ;

LEXICON X_VUALAAS !!= __@CODE@__ 
+Sg+Nom:%^SVš%^RLEN%^SLEN K ; 							! vuálááš
+Sg+Gen:%^SV%^RLEN%^SLEN K ; 								! vuáláá
+Sg+Acc:%^SV%^RLEN%^SLEN K ;								! vuáláá
+Sg+Ill:ž%>ân K ;							! vuáláážân
+Sg+Loc:%^SV%^RLEN%^SLEN%>st K ;							! vuáláást
+Sg+Com:%>in K ; 							! vuáláin
+Sg+Abe:%^SV%^RLEN%^SLEN%>ttáá K ; 						! vuálááttáá
+Ess:ž%>in K ;							! vuáláážin
+Par:ž%>id K ; 							! vuáláážid
+Pl+Nom:%^SV%^RLEN%^SLEN%>h K ; 							! vuálááh
+Pl+Gen:%>i K ; 							! vuálái
+Pl+Acc:%>id K ; 							! vuáláid
+Pl+Ill:%>id K ; 							! vuáláid
+Pl+Loc:%>in K ; 							! vuáláin
+Pl+Com:%>iguin K ; 						! vuáláiguin
+Pl+Com+Err/Orth:%>igijn K ; 						! vuáláiguin
+Pl+Abe:%>ittáá K ; 						! vuáláittáá


LEXICON S_KUAVDAS !!= __@CODE@__  WG or not? vuáŋŋáš not WG, kiärpáš WG
+N+Sg+Nom:š%^WG%^RLEN K ; 		! kuávdáš piäiváš
+N+Sg+Nom+Err/Orth:âš%^WG%^RLEN K ; 		! kuávdâš piäivâš
+N+Cmp/SgNom:š%^WG%^RLEN%>  R ;
+N+Cmp/SgGen:%^SV%^SLEN%>  R ; !piäivááčuovâ
+N+Cmp/PlGen:%>i  R ; !piäivááčuovâ
+N+Sg+Gen:%^SV%^SLEN K ; 			! kuávdáá piäiváá
+N+Sg+Acc:%^SV%^SLEN K ;			! kuávdáá piäiváá
+N+Sg+Ill:ž%^WG%^RVSH%>ân K ;	! kuávdážân piäiváážân
+N+Sg+Ill+Use/NG:ž%^WG%^RLEN%>ân K ;		!  kuávdážân piäivážân
+N+Sg+Loc:%^SV%^SLEN%>st K ;			! kuávdáást
+N+Sg+Com:%>in K ; 			! kuávdáin
+N+Sg+Abe:%^SV%^SLEN%>ttáá K ; 		! kuávdááttáá
+N+Ess:ž%^WG%^RVSH%>in K ;		! kuávdážin
+N+Ess:ž%^WG%^RLEN%>in K ;			! kuávdáážin
+N+Par:ž%^WG%^RLEN%>id K ; 			! kuávdáážid
+N+Par:ž%^WG%^RVSH%>id K ;		! kuávdážid
+N+Pl+Nom:%^SV%^SLEN%>h K ; 			! kuávdááh
+N+Pl+Gen:%>i K ; 			! kuávdái
+N+Pl+Acc:%>id K ; 			! kuávdáid
+N+Pl+Ill:%>id K ; 			! kuávdáid
+N+Pl+Loc:%>in K ; 			! kuávdáin
+N+Pl+Com:%>iguin K ; 		! kuávdáiguin
+N+Pl+Com+Err/Orth:%>igijn K ; 		! kuávdáiguin
+N+Pl+Abe:%>ittáá K ; 		! kuávdáittáá
+Pl+Gen:%>id CPXsuff ;  !párnáidis
+Pl+Acc:%>id CPXsuff ;  !párnáidis
+Pl+Com:%>id CPXsuffCOM ;  !párnáidiskuin


LEXICON S_ALGAAS !!= __@CODE@__ 
+N+Sg+Ill:ž%>ân K ;	! algažân
+N+Ess:ž%>in K ;		! algažin
+N+Par:ž%>id K ;		! algažid
S_CISSAAS ;


LEXICON S_AAHUS !!= __@CODE@__ 
+N+Sg+Nom:š%^WG%^RLEN K ; 					! ááhuš
+N+Cmp/SgNom:š%^WG%^RLEN%> R ;
+N+Cmp/SgGen:%^SV%^SLEN%> R ;
+N+Cmp/PlGen:%>i R ;
+N+Sg+Gen:%^SV%^SLEN K ; 						! ahhuu
+N+Sg+Acc:%^SV%^SLEN K ;						! ahhuu
+N+Sg+Ill:ž%^WG%>ân K ;				! áhužân
+N+Sg+Loc:%^SV%^SLEN%>st K ;						! ahhuust
+N+Sg+Com:%>in K ; 						! ahhuin
+N+Sg+Abe:%^SV%^SLEN%>ttáá K ; 					! ahhuuttáá
+N+Ess:ž%^WG%>in K ;					! áhužin
+N+Par:ž%^WG%>id K ; 						! áhužid
+N+Pl+Nom:%^SV%^SLEN%>h K ; 						! ahhuuh
+N+Pl+Gen:%>i K ; 						! ahhui
+N+Pl+Acc:%>id K ; 						! ahhuid
+N+Pl+Ill:%>id K ; 						! ahhuid
+N+Pl+Loc:%>in K ; 						! ahhuin
+N+Pl+Com:%>iguin K ; 					! ahhuiguin
+N+Pl+Com+Err/Orth:%>igijn K ; 					! ahhuiguin
+N+Pl+Abe:%>ittáá K ; 					! ahhuittáá

LEXICON S_KAAHUS !!= __@CODE@__ 
+N:  X_KAAHUS ;
+N+Cmp/SgNom:š%^CSH%^RLEN%> R ;
+N+Cmp/SgGen:%^SV%^SLEN%> R ;
+N+Cmp/PlGen:%>i R ;
+N+Sg+Ill:%^SVž%^SLEN%>ân K ;				! kahhuužân

LEXICON X_KAAHUS !!= __@CODE@__ 
+Sg+Nom:š%^CSH%^RLEN K ; 					! kááhuš ka%^RVhhu%^CSH%^RLEN%>š
+Sg+Gen:%^SV%^SLEN K ; 						! kahhuu
+Sg+Acc:%^SV%^SLEN K ;						! kahhuu
+Sg+Ill:ž%^CSH%>ân K ;						! káhužân
+Sg+Loc:%^SV%^SLEN%>st K ;						! kahhuust
+Sg+Com:%>in K ; 						! kahhuin
+Sg+Abe:%^SV%^SLEN%>ttáá K ; 					! kahhuuttáá
+Ess+Err/Orth:%^SVž%^SLEN%>in K ;					! kahhuužin
+Ess:ž%^CSH%>in K ;					! káhužin
+Par+Err/Orth:%^SVž%^SLEN%>id K ; 						! kahhuužid
+Par:ž%^CSH%>id K ; 						! káhužid
+Pl+Nom:%^SV%^SLEN%>h K ; 						! kahhuuh
+Pl+Gen:%>i K ; 						! kahhui
+Pl+Acc:%>id K ; 						! kahhuid
+Pl+Ill:%>id K ; 						! kahhuid
+Pl+Loc:%>in K ; 						! kahhuin
+Pl+Com:%>iguin K ; 					! kahhuiguin
+Pl+Com+Err/Orth:%>igijn K ; 					! kahhuiguin
+Pl+Abe:%>ittáá K ; 					! kahhuittáá



LEXICON 4C_RASTAGAS    !!= __@CODE@__ 
+N: X_RASTAGAS ;
+N+Cmp/SgNom:âš%>  R ;
+N+Cmp/SgGen:%^SV%^SLEN%>  R ;
+N+Cmp/PlGen:%>i  R ;

LEXICON X_RASTAGAS  !!= __@CODE@__ 
+Sg+Nom:âš K ; 		! rástágâš
+Sg+Gen:%^SV%^SLEN K ; 		! rástágáá
+Sg+Acc:%^SV%^SLEN K ; 		! rástágáá
+Sg+Ill:âž%>ân K ;	! rástágâžân
+Sg+Loc:%^SV%^SLEN%>st K ; 	! rástágáást
+Sg+Com:%>in K ; 	! rástágáin
+Sg+Abe:%^SV%^SLEN%>ttáá K ; 	! rástágááttáá
+Ess:âžž%>ân K ; 		! rástágâžžân
+Par:âžž%>âd K ; 		! rástágâžžâd
+Pl+Nom:%^SV%^SLEN%>h K ; 	! rástágááh
+Pl+Gen:%>i K ; 		! rástágái
+Pl+Acc:%>id K ; 	! rástágáid
+Pl+Ill:%>id K ; 	! rástágáid
+Pl+Loc:%>in K ; 	! rástágáin
+Pl+Com:%>iguin K ; 	! rástágáiguin
+Pl+Com+Err/Orth:%>igijn K ; 	! rástágáiguin
+Pl+Abe:%>ittáá K ; 	! rástágáittáá



LEXICON 3OPPUS  !!= __@CODE@__ 
+N+Sg+Nom:š K ; 			! oppuš
+N+Cmp/SgNom:š%>  R ;
+N+Cmp/PlGen:%^SVž%^SLEN%>ij  R ;
+N+Sg+Gen:%^SVž%^SLEN%>ii K ; 	! oppuužii
+N+Sg+Acc:%^SVž%^SLEN%>ii K ; 	! oppuužii
+N+Sg+Ill:%^SVž%^SLEN%>ân K ;	! oppuužân
+N+Sg+Loc:%^SVž%^SLEN%>iist K ; ! oppuužiist
+N+Sg+Com:%^SVž%^SLEN%>áin K ; 	! oppuužáin
+N+Sg+Abe:%^SVž%^SLEN%>iittáá K ; ! oppuužiittáá
+N+Ess:%^SVž%^SLEN%>in K ; 		! oppuužin
+N+Par:%^SVž%^SLEN%>id K ; 		! oppuužid
+N+Pl+Nom:%^SVž%^SLEN%>iih K ; 	! oppuužiih
+N+Pl+Gen:%^SVž%^SLEN%>ij K ; 	! oppuužij
+N+Pl+Acc:%^SVž%^SLEN%>ijd K ; 	! oppuužijd
+N+Pl+Ill:%^SVž%^SLEN%>áid K ; 	! oppuužáid
+N+Pl+Loc:%^SVž%^SLEN%>ijn K ; 	! oppuužijn
+N+Pl+Com:%^SVž%^SLEN%>ijguin K ; ! oppuužijguin
+N+Pl+Com+Err/Orth:%^SVž%^SLEN%>ijgijn K ; ! oppuužijguin
+N+Pl+Abe:%^SVž%^SLEN%>ijttáá K ; ! oppuužijttáá


!! !4-syllabic

LEXICON NELJA !!= @CODE@ ad hoc , 
+N+Sg+Nom: K ; ! 


LEXICON 4COHASAS  !!= __@CODE@__ 
+N: LAS_COMMON ;
+N:%>á LAS_SUF ;

LEXICON 4JOTOLAH  !!= __@CODE@__ 
+N+Sg+Nom:âh K ;
JOHTOLAH_OBL ;

LEXICON JOHTOLAH_OBL    !!= __@CODE@__ common for N and A
+N+Sg+Gen:uv K ;
+N+Sg+Acc:uv K ;
+N+Sg+Ill:âh%>ân K ;
+N+Sg+Loc:uv%>âst K ;
+N+Sg+Com:uvv%>áin K ;
+N+Sg+Abe:uv%>ttáá K ;
+N+Ess:âhhâ%>n K ;
+N+Par:âhhâ%>d K ;
4JOTOLAH_PL ;

LEXICON 4JOTOLAH_PL  !!= __@CODE@__ 
+N+Cmp/SgNom:âh R ;
+N+Cmp/SgGen:uv R ; ! XXX
+N+Cmp/PlGen:uvâ%>i R ; ! XXX
+N:âh Nom_DER ;
+N+Pl+Nom:uva%>h K ;
+N+Pl+Gen:uvâ%>i K ;
+N+Pl+Acc:uvâ%>id K ;
+N+Pl+Ill:uvvá%>id K ;
+N+Pl+Loc:uvâ%>in K ;
+N+Pl+Com:uvâ%>iguin K ;
+N+Pl+Com+Err/Orth:uvâ%>igijn K ;
+N+Pl+Abe:uvâ%>ittáá K ;


LEXICON 4KAPULUH  !!= __@CODE@__ 
+N+Sg+Nom:uh K ;
+N+Sg+Nom:oh K ;
+N+Sg+Nom:âh K ;
+N+Sg+Loc:uvvâst K ;
+N+Sg+Com:uváin K ;
+N+Ess:uhhân K ;
+N+Ess:ohhân K ;
+N+Par:uhhâd K ;
+N+Par:ohhâd K ;
JOHTOLAH_OBL ;
+N+Cmp/SgNom:uh R ;
+N+Cmp/SgGen:uv R ; ! XXX
+N+Cmp/PlGen:uvâ%>i R ; ! XXX
+N:âh Nom_DER ;


LEXICON 4KUBALOH  !!= __@CODE@__ 
+N+Sg+Nom:oh K ;
+N+Cmp/SgNom:oh R ;
+N+Cmp/SgGen:uv R ; ! XXX
+N+Cmp/PlGen:uvâ%>i R ; ! XXX
+N:âh Nom_DER ;
JOHTOLAH_OBL ;


LEXICON 4LAS_NOUN !!= __@CODE@__ 
+N: LAS_COMMON ;
+N+Cmp/SgNom:âš R ;
+N+Cmp/SgGen:âš R ;
+N+Cmp/PlGen:ij R ;

LEXICON LAS_COMMON !!= __@CODE@__ 
+Sg+Nom:âš K ;
+Sg+Nom+Err/Orth:aš K ;
+Sg+Gen:ii K ;
+Sg+Acc:ii K ;
+Sg+Ill:âžân K ;
+Sg+Loc:iist K ;
+Sg+Com:ijn K ;
+Sg+Abe:iittáá K ;
+Ess:âžžân K ;
+Par:âžžâd K ;
+Pl+Nom:iih K ;
+Pl+Gen:ij K ;
+Pl+Acc:ijd K ;
+Pl+Ill:áid K ;
+Pl+Loc:ijn K ;
+Pl+Com:ijguin K ;
+Pl+Com+Err/Orth:ijgijn K ;
+Pl+Abe:ijttáá K ;

LEXICON LAS_SUF  !!= __@CODE@__ 
+Sg+Gen:á K ;
+Sg+Acc:á K ;
+Sg+Ill:%>in K ;
+Sg+Loc:á%>st K ;
+Sg+Com:%>in K ;
+Ess:âžž%>ân K ;
+Par:âžž%>âd K ;
+Pl+Nom:%>áh K ;
+Pl+Gen:%>i K ;
+Pl+Acc:%>id K ;
+Pl+Ill:%>id K ;
+Pl+Loc:%>in K ;
+Pl+Com:%>iguin K ;
+Pl+Com+Err/Orth:%>igijn K ;
+Pl+Abe:%>ittáá K ;


LEXICON MUS_NOUN  !!= type uáiváámus, aldemus
+N+Sg+Nom:s K ;
+N+Sg+Gen:u K ;
+N+Sg+Acc:u K ;
+N+Sg+Ill:%>in K ;
+N+Sg+Loc:%>ust K ;
+N+Sg+Com:%>in K ;
+N+Sg+Abe:%>uttáá K ;
+N+Ess:žž%>ân K ;
+N+Par:žž%>âd K ;
+N+Pl+Nom:%>uh K ; 
+N+Pl+Nom+Err/Orth:%>sah K ; ! 11 uáiváámusah in corp
+N+Pl+Gen:%>i K ;
+N+Pl+Acc:%>id K ;
+N+Pl+Ill:%>id K ;
+N+Pl+Loc:%>in K ;
+N+Pl+Com:%>iguin K ;
+N+Pl+Com+Err/Orth:%>igijn K ;
+N+Pl+Abe:%>ittáá K ;


!! !!Contracted stems
!    ================


LEXICON C_LOHHEE !!= __@CODE@__ 
C_LOHHEE_SG ;
C_LOHHEE_PL ;

LEXICON C_LOHHEE_SG !!= __@CODE@__ redirects to  C_TAHHEE, but adds NomAg
+N+NomAg: X_TAHHEE_SG ;
+N+NomAg+Cmp/SgNom: R ;
+N+NomAg+Cmp/SgGen: R ;
+N+NomAg+Sg+Nom:%^SVSH%^EA VPXsuff12nom ;  ! 
+N+NomAg+Sg+Gen:%^SVSH%^EA VPXsuff12 ;  ! 
+N+NomAg+Sg+Acc:%^SVSH%^EA VPXsuff12 ;  ! 
+N+NomAg+Sg+Nom:%^SVSH VPXsuff3 ;  ! 
+N+NomAg+Sg+Gen:%^SVSH VPXsuff3 ;  ! 
+N+NomAg+Sg+Acc:%^SVSH VPXsuff3 ;  ! 
+N+NomAg+Sg+Ill:%^SVSH%^EA%>s CPXsuff ; !
+N+NomAg+Sg+Loc:%^SVSH%>st CPXsuff ; !
+N+NomAg+Sg+Com:%^SVSH%>i3n CPXsuff ;  ! 
+N+NomAg:%> Nom_DER ;

LEXICON C_LOHHEE_PL !!= __@CODE@__ redirects to  C_TAHHEE, but adds NomAg
+N+NomAg: X_TAHHEE_PL ;
+N+NomAg+Cmp/PlGen:%^SVSH%>i3 R ;
+N+NomAg+Pl+Gen:%^WG%>id CPXsuff ;  !
+N+NomAg+Pl+Acc:%^WG%>id CPXsuff ;  !
+N+NomAg+Pl+Com:%^WG%>id CPXsuffCOM ;  !
+N+NomAg+Pl+Gen:%^SVSH%>i3d CPXsuff ;  !
+N+NomAg+Pl+Acc:%^SVSH%>i3d CPXsuff ;  !
+N+NomAg+Pl+Com:%^SVSH%>i3d CPXsuffCOM ;  !


LEXICON C_TAHHEE !!= __@CODE@__
C_TAHHEE_SG ;
C_TAHHEE_PL ;

LEXICON C_TAHHEE_SG !!= __@CODE@__ 
+N: X_TAHHEE_SG ;
+N+Cmp/SgNom: R ;
+N+Cmp/SgGen: R ;
+N+Sg+Nom:%^SVSH%^EA VPXsuff12nom ;  ! 
+N+Sg+Gen:%^SVSH%^EA VPXsuff12 ;  ! 
+N+Sg+Acc:%^SVSH%^EA VPXsuff12 ;  ! 
+N+Sg+Nom:%^SVSH VPXsuff3 ;  ! 
+N+Sg+Gen:%^SVSH VPXsuff3 ;  ! 
+N+Sg+Acc:%^SVSH VPXsuff3 ;  ! 
+N+Sg+Ill:%^SVSH%^EA%>s CPXsuff ; !
+N+Sg+Loc:%^SVSH%>st CPXsuff ; !
+N+Sg+Com:%^SVSH%>i3n CPXsuff ;  ! 
+N:%> Nom_DER ;

LEXICON C_TAHHEE_PL !!= __@CODE@__ 
+N: X_TAHHEE_PL ;
+N+Pl+Gen:%^WG%>id CPXsuff ;  !
+N+Pl+Acc:%^WG%>id CPXsuff ;  !
+N+Pl+Com:%^WG%>id CPXsuffCOM ;  !
+N:%> Nom_DER ;
+N+Pl+Gen:%^SVSH%>i3d CPXsuff ;  !
+N+Pl+Acc:%^SVSH%>i3d CPXsuff ;  !
+N+Pl+Com:%^SVSH%>i3d CPXsuffCOM ;  !

LEXICON X_TAHHEE !!= __@CODE@__ ee-final contract, -ei instead of -ij not-nomen-agentis
X_TAHHEE_SG ;
X_TAHHEE_PL ;

LEXICON X_TAHHEE_SG !!= __@CODE@__ ee-final contract, -ei instead of -ij
+Sg+Nom: K ;				! tahhee
+Sg+Gen: K ;				! tahhee
+Sg+Acc: K ;				! tahhee
+Sg+Ill:%^SVSH%>i3 K ;				! tahhei
+Sg+Loc:%^SVSH%>st K ; 		! tahhest ! stem e > 0
+Sg+Com:%^SVSH%>i3n K ;		! tahhein
+Sg+Abe:%>ttáá K ;		! tahheettáá
+Ess:%^SVSH%>n	K ;			! tahhen
+Par:%^SVSH%>d	K ;			! tahhed

LEXICON X_TAHHEE_PL !!= __@CODE@__ ee-final contract, plural forms
+Pl+Nom:%>h K ;			! tahheeh
+Pl+Gen:%^SVSH%>i3 K ; 		! tahhei
+Pl+Acc:%^SVSH%>i3d K ; 		! tahheid
+Pl+Ill:%^SVSH%>i3d K ; 		! tahheid
+Pl+Loc:%^SVSH%>i3n K ;		! tahhein
+Pl+Com:%^SVSH%>i3guin K ;	! tahheiguin
+Pl+Com+Err/Orth:%^SVSH%>igijn K ;	! tahheiguin
+Pl+Abe:%^SVSH%>i3ttáá K ; 	! tahheittáá



!! !!Derivations
! =================================

LEXICON Gen_DER   !!= __@CODE@__ 
+Der/vualasas:vuálás ANOLASJ ; 
+Der/lasj:l ANOLASJ ; 
+Der/Car:tte MUSTOTTEM ; 

LEXICON Nom_DER   !!= __@CODE@__ 
+Der/lasj:l ANOLASJ ; 


LEXICON SAS !!= * __@CODE@__ gives :»»» and goes to SASCont
+Cmp#:»»»# SASCont ;

LEXICON SASCont !!= * __@CODE@__ FROM NUMERALS, gives -kilosaš etc.
ihe:ihás DER-SAS ;

LEXICON DER-AG
+N+Der/ag:  PASTIL ; !+N because of redirection from numeral-file

LEXICON DER-SAS
+N+Der/sasj:  ANOLASJ ; !+N because of redirection from numeral-file


!! !!Sublexica for possessive suffixes
! =================================

!! To be written.



! Old notes, see these for paradigms


 	 	! silbâ
 	! siilbâ
 	! siilbâ
 	! siilbân
 	! siilbâst
 	! silbáin
	! silbâttáá
	! silbân
	! silbâd
 	! siilbah
 	! siilbâi
 	! siilbâid
	! silbáid 
	! siilbâin
	! silbâiguin
 	! silbâittáá

 	 	! nieidâ
 	! nieidâ
 	! nieidâ
 	! nieidân
 	! nieidâst
 	! nieidáin
	! nieidâttáá
	! nieidân
	! nieidâd
 	! nieidah
 	! nieidâi, niedâi
 	! nieidâid
	! nieidáid 
	! nieidâin
	! nieidâiguin
 	! nieidâittáá



 	 	! herttâ
 	! heertâ
 	! heertâ
 	! heertân
 	! heertâst
 	! herttáin
	! hertâttáá
	! herttân
	! herttâd
 	! heertah
 	! heertâi
 	! heertâid
	! herttáid 
	! heertâin
	! hertâiguin
 	! hertâittáá


 	 	! merkkâ
 	! meerhâ
 	! meerhâ
 	! meerkân
 	! meerhâst
 	! merháin
	! merhâttáá
	! merkkân
	! merkkâd
 	! meerhah
 	! meerhâi
 	! meerhâid
	! merháid 
	! meerhâin
	! merhâiguin
 	! merhâittáá


	 	! spellâ
 	! speelâ
 	! speelâ
	! speelân
 	! speelâst
 	! spelláin
	! spelâttáá
	! spellân
	! spellâd
 	! speelah
 	! speelâi
 	! speelâid
	! spelláid
 	! speelâin
	! spelâiguin 
	! spelâittáá




